[{'patterns': [[{'ORTH': 'iṣbatū'}]], 'attrs': {'POS': 'VERB', 'TAG': 'VERB', 'MORPH': ''}}, {'patterns': [[{'ORTH': 'ṣabāt'}]], 'attrs': {'POS': 'VERB', 'TAG': 'VERB', 'MORPH': ''}}, {'patterns': [[{'ORTH': 'aṣbat'}]], 'attrs': {'POS': 'VERB', 'TAG': 'VERB', 'MORPH': ''}}, {'patterns': [[{'ORTH': 'aṣbatma'}]], 'attrs': {'POS': 'VERB', 'TAG': 'VERB', 'MORPH': ''}}, {'patterns': [[{'ORTH': 'aṣbata'}]], 'attrs': {'POS': 'VERB', 'TAG': 'VERB', 'MORPH': ''}}, {'patterns': [[{'ORTH': 'iṣbatma'}]], 'attrs': {'POS': 'VERB', 'TAG': 'VERB', 'MORPH': ''}}, {'patterns': [[{'ORTH': 'ušaṣbita'}]], 'attrs': {'POS': 'VERB', 'TAG': 'VERB', 'MORPH': ''}}, {'patterns': [[{'ORTH': 'šuṣbitsunūti'}]], 'attrs': {'POS': 'VERB', 'TAG': 'VERB', 'MORPH': ''}}, {'patterns': [[{'ORTH': 'liṣbatūnimma'}]], 'attrs': {'POS': 'VERB', 'TAG': 'VERB', 'MORPH': ''}}, {'patterns': [[{'ORTH': 'iṣbat'}]], 'attrs': {'POS': 'VERB', 'TAG': 'VERB', 'MORPH': ''}}, {'patterns': [[{'ORTH': 'ušaṣbitma'}]], 'attrs': {'POS': 'VERB', 'TAG': 'VERB', 'MORPH': ''}}, {'patterns': [[{'ORTH': 'ušaṣbit'}]], 'attrs': {'POS': 'VERB', 'TAG': 'VERB', 'MORPH': ''}}, {'patterns': [[{'ORTH': 'iṣbata'}]], 'attrs': {'POS': 'VERB', 'TAG': 'VERB', 'MORPH': ''}}, {'patterns': [[{'ORTH': 'aṣṣabat'}]], 'attrs': {'POS': 'VERB', 'TAG': 'VERB', 'MORPH': ''}}, {'patterns': [[{'ORTH': 'iṣbatu'}]], 'attrs': {'POS': 'VERB', 'TAG': 'VERB', 'MORPH': ''}}, {'patterns': [[{'ORTH': 'išīmū'}]], 'attrs': {'POS': 'VERB', 'TAG': 'VERB', 'MORPH': ''}}, {'patterns': [[{'ORTH': 'lišīm'}]], 'attrs': {'POS': 'VERB', 'TAG': 'VERB', 'MORPH': ''}}, {'patterns': [[{'ORTH': 'lišimmūinni'}]], 'attrs': {'POS': 'VERB', 'TAG': 'VERB', 'MORPH': ''}}, {'patterns': [[{'ORTH': 'lišīmšu'}]], 'attrs': {'POS': 'VERB', 'TAG': 'VERB', 'MORPH': ''}}, {'patterns': [[{'ORTH': 'lišīmū'}]], 'attrs': {'POS': 'VERB', 'TAG': 'VERB', 'MORPH': ''}}, {'patterns': [[{'ORTH': 'lišīmšuma'}]], 'attrs': {'POS': 'VERB', 'TAG': 'VERB', 'MORPH': ''}}, {'patterns': [[{'ORTH': 'šīmī'}]], 'attrs': {'POS': 'VERB', 'TAG': 'VERB', 'MORPH': ''}}, {'patterns': [[{'ORTH': 'išīm'}]], 'attrs': {'POS': 'VERB', 'TAG': 'VERB', 'MORPH': ''}}, {'patterns': [[{'ORTH': 'išīmūinni'}]], 'attrs': {'POS': 'VERB', 'TAG': 'VERB', 'MORPH': ''}}, {'patterns': [[{'ORTH': 'išīmšunūti'}]], 'attrs': {'POS': 'VERB', 'TAG': 'VERB', 'MORPH': ''}}, {'patterns': [[{'ORTH': 'šimā'}]], 'attrs': {'POS': 'VERB', 'TAG': 'VERB', 'MORPH': ''}}, {'patterns': [[{'ORTH': 'ušēribšunūti'}]], 'attrs': {'POS': 'VERB', 'TAG': 'VERB', 'MORPH': ''}}, {'patterns': [[{'ORTH': 'erēb'}]], 'attrs': {'POS': 'VERB', 'TAG': 'VERB', 'MORPH': ''}}, {'patterns': [[{'ORTH': 'ušēribu'}]], 'attrs': {'POS': 'VERB', 'TAG': 'VERB', 'MORPH': ''}}, {'patterns': [[{'ORTH': 'ušēribuma'}]], 'attrs': {'POS': 'VERB', 'TAG': 'VERB', 'MORPH': ''}}, {'patterns': [[{'ORTH': 'ušērib'}]], 'attrs': {'POS': 'VERB', 'TAG': 'VERB', 'MORPH': ''}}, {'patterns': [[{'ORTH': 'erēbi'}]], 'attrs': {'POS': 'VERB', 'TAG': 'VERB', 'MORPH': ''}}, {'patterns': [[{'ORTH': 'ītenerrubū'}]], 'attrs': {'POS': 'VERB', 'TAG': 'VERB', 'MORPH': ''}}, {'patterns': [[{'ORTH': 'ušēribūma'}]], 'attrs': {'POS': 'VERB', 'TAG': 'VERB', 'MORPH': ''}}, {'patterns': [[{'ORTH': 'ušēribšima'}]], 'attrs': {'POS': 'VERB', 'TAG': 'VERB', 'MORPH': ''}}, {'patterns': [[{'ORTH': 'ušēribma'}]], 'attrs': {'POS': 'VERB', 'TAG': 'VERB', 'MORPH': ''}}, {'patterns': [[{'ORTH': 'ērumma'}]], 'attrs': {'POS': 'VERB', 'TAG': 'VERB', 'MORPH': ''}}, {'patterns': [[{'ORTH': 'šūrub'}]], 'attrs': {'POS': 'VERB', 'TAG': 'VERB', 'MORPH': ''}}, {'patterns': [[{'ORTH': 'ērubū'}]], 'attrs': {'POS': 'VERB', 'TAG': 'VERB', 'MORPH': ''}}, {'patterns': [[{'ORTH': 'ēmid'}]], 'attrs': {'POS': 'VERB', 'TAG': 'VERB', 'MORPH': ''}}, {'patterns': [[{'ORTH': 'ēmida'}]], 'attrs': {'POS': 'VERB', 'TAG': 'VERB', 'MORPH': ''}}, {'patterns': [[{'ORTH': 'ēmidsu'}]], 'attrs': {'POS': 'VERB', 'TAG': 'VERB', 'MORPH': ''}}, {'patterns': [[{'ORTH': 'ēmidsunūti'}]], 'attrs': {'POS': 'VERB', 'TAG': 'VERB', 'MORPH': ''}}, {'patterns': [[{'ORTH': 'ēmidūšuma'}]], 'attrs': {'POS': 'VERB', 'TAG': 'VERB', 'MORPH': ''}}, {'patterns': [[{'ORTH': 'īmidūšuma'}]], 'attrs': {'POS': 'VERB', 'TAG': 'VERB', 'MORPH': ''}}, {'patterns': [[{'ORTH': 'ēmidu'}]], 'attrs': {'POS': 'VERB', 'TAG': 'VERB', 'MORPH': ''}}, {'patterns': [[{'ORTH': 'ēmidaššuma'}]], 'attrs': {'POS': 'VERB', 'TAG': 'VERB', 'MORPH': ''}}, {'patterns': [[{'ORTH': 'ēmissu'}]], 'attrs': {'POS': 'VERB', 'TAG': 'VERB', 'MORPH': ''}}, {'patterns': [[{'ORTH': 'ēmidsunūtima'}]], 'attrs': {'POS': 'VERB', 'TAG': 'VERB', 'MORPH': ''}}, {'patterns': [[{'ORTH': 'ēmidšunūti'}]], 'attrs': {'POS': 'VERB', 'TAG': 'VERB', 'MORPH': ''}}, {'patterns': [[{'ORTH': 'tūšēpišma'}]], 'attrs': {'POS': 'VERB', 'TAG': 'VERB', 'MORPH': ''}}, {'patterns': [[{'ORTH': 'epēši'}]], 'attrs': {'POS': 'VERB', 'TAG': 'VERB', 'MORPH': ''}}, {'patterns': [[{'ORTH': 'epēš'}]], 'attrs': {'POS': 'VERB', 'TAG': 'VERB', 'MORPH': ''}}, {'patterns': [[{'ORTH': 'ušēpišma'}]], 'attrs': {'POS': 'VERB', 'TAG': 'VERB', 'MORPH': ''}}, {'patterns': [[{'ORTH': 'ušēpiš'}]], 'attrs': {'POS': 'VERB', 'TAG': 'VERB', 'MORPH': ''}}, {'patterns': [[{'ORTH': 'ēteppušū'}]], 'attrs': {'POS': 'VERB', 'TAG': 'VERB', 'MORPH': ''}}, {'patterns': [[{'ORTH': 'epēšu'}]], 'attrs': {'POS': 'VERB', 'TAG': 'VERB', 'MORPH': ''}}, {'patterns': [[{'ORTH': 'ēpušma'}]], 'attrs': {'POS': 'VERB', 'TAG': 'VERB', 'MORPH': ''}}, {'patterns': [[{'ORTH': 'ēteppušu'}]], 'attrs': {'POS': 'VERB', 'TAG': 'VERB', 'MORPH': ''}}, {'patterns': [[{'ORTH': 'īpušu'}]], 'attrs': {'POS': 'VERB', 'TAG': 'VERB', 'MORPH': ''}}, {'patterns': [[{'ORTH': 'epuš'}]], 'attrs': {'POS': 'VERB', 'TAG': 'VERB', 'MORPH': ''}}, {'patterns': [[{'ORTH': 'ēpušu'}]], 'attrs': {'POS': 'VERB', 'TAG': 'VERB', 'MORPH': ''}}, {'patterns': [[{'ORTH': 'ēteneppušu'}]], 'attrs': {'POS': 'VERB', 'TAG': 'VERB', 'MORPH': ''}}, {'patterns': [[{'ORTH': 'ippušū'}]], 'attrs': {'POS': 'VERB', 'TAG': 'VERB', 'MORPH': ''}}, {'patterns': [[{'ORTH': 'epēše'}]], 'attrs': {'POS': 'VERB', 'TAG': 'VERB', 'MORPH': ''}}, {'patterns': [[{'ORTH': 'līpušma'}]], 'attrs': {'POS': 'VERB', 'TAG': 'VERB', 'MORPH': ''}}, {'patterns': [[{'ORTH': 'īpuš'}]], 'attrs': {'POS': 'VERB', 'TAG': 'VERB', 'MORPH': ''}}, {'patterns': [[{'ORTH': 'ušēpišū'}]], 'attrs': {'POS': 'VERB', 'TAG': 'VERB', 'MORPH': ''}}, {'patterns': [[{'ORTH': 'ēpušū'}]], 'attrs': {'POS': 'VERB', 'TAG': 'VERB', 'MORPH': ''}}, {'patterns': [[{'ORTH': 'ēpušūma'}]], 'attrs': {'POS': 'VERB', 'TAG': 'VERB', 'MORPH': ''}}, {'patterns': [[{'ORTH': 'innepšū'}]], 'attrs': {'POS': 'VERB', 'TAG': 'VERB', 'MORPH': ''}}, {'patterns': [[{'ORTH': 'linnepuš'}]], 'attrs': {'POS': 'VERB', 'TAG': 'VERB', 'MORPH': ''}}, {'patterns': [[{'ORTH': 'innepšūma'}]], 'attrs': {'POS': 'VERB', 'TAG': 'VERB', 'MORPH': ''}}, {'patterns': [[{'ORTH': 'ēpušuma'}]], 'attrs': {'POS': 'VERB', 'TAG': 'VERB', 'MORPH': ''}}, {'patterns': [[{'ORTH': 'ītappušu'}]], 'attrs': {'POS': 'VERB', 'TAG': 'VERB', 'MORPH': ''}}, {'patterns': [[{'ORTH': 'ušēpišu'}]], 'attrs': {'POS': 'VERB', 'TAG': 'VERB', 'MORPH': ''}}, {'patterns': [[{'ORTH': 'ēteppuša'}]], 'attrs': {'POS': 'VERB', 'TAG': 'VERB', 'MORPH': ''}}, {'patterns': [[{'ORTH': 'balāṭ'}]], 'attrs': {'POS': 'VERB', 'TAG': 'VERB', 'MORPH': ''}}, {'patterns': [[{'ORTH': 'bulluṭu'}]], 'attrs': {'POS': 'VERB', 'TAG': 'VERB', 'MORPH': ''}}, {'patterns': [[{'ORTH': 'uballiṭ'}]], 'attrs': {'POS': 'VERB', 'TAG': 'VERB', 'MORPH': ''}}, {'patterns': [[{'ORTH': 'kūn'}]], 'attrs': {'POS': 'VERB', 'TAG': 'VERB', 'MORPH': ''}}, {'patterns': [[{'ORTH': 'ikūn'}]], 'attrs': {'POS': 'VERB', 'TAG': 'VERB', 'MORPH': ''}}, {'patterns': [[{'ORTH': 'kutunni'}]], 'attrs': {'POS': 'VERB', 'TAG': 'VERB', 'MORPH': ''}}, {'patterns': [[{'ORTH': 'ukīn'}]], 'attrs': {'POS': 'VERB', 'TAG': 'VERB', 'MORPH': ''}}, {'patterns': [[{'ORTH': 'ukinnu'}]], 'attrs': {'POS': 'VERB', 'TAG': 'VERB', 'MORPH': ''}}, {'patterns': [[{'ORTH': 'ukīnu'}]], 'attrs': {'POS': 'VERB', 'TAG': 'VERB', 'MORPH': ''}}, {'patterns': [[{'ORTH': 'likūn'}]], 'attrs': {'POS': 'VERB', 'TAG': 'VERB', 'MORPH': ''}}, {'patterns': [[{'ORTH': 'likīn'}]], 'attrs': {'POS': 'VERB', 'TAG': 'VERB', 'MORPH': ''}}, {'patterns': [[{'ORTH': 'kunnu'}]], 'attrs': {'POS': 'VERB', 'TAG': 'VERB', 'MORPH': ''}}, {'patterns': [[{'ORTH': 'kīn'}]], 'attrs': {'POS': 'VERB', 'TAG': 'VERB', 'MORPH': ''}}, {'patterns': [[{'ORTH': 'kinnī'}]], 'attrs': {'POS': 'VERB', 'TAG': 'VERB', 'MORPH': ''}}, {'patterns': [[{'ORTH': 'ukīnma'}]], 'attrs': {'POS': 'VERB', 'TAG': 'VERB', 'MORPH': ''}}, {'patterns': [[{'ORTH': 'likūnā'}]], 'attrs': {'POS': 'VERB', 'TAG': 'VERB', 'MORPH': ''}}, {'patterns': [[{'ORTH': 'likinnū'}]], 'attrs': {'POS': 'VERB', 'TAG': 'VERB', 'MORPH': ''}}, {'patterns': [[{'ORTH': 'kunni'}]], 'attrs': {'POS': 'VERB', 'TAG': 'VERB', 'MORPH': ''}}, {'patterns': [[{'ORTH': 'šalām'}]], 'attrs': {'POS': 'VERB', 'TAG': 'VERB', 'MORPH': ''}}, {'patterns': [[{'ORTH': 'ušallamu'}]], 'attrs': {'POS': 'VERB', 'TAG': 'VERB', 'MORPH': ''}}, {'patterns': [[{'ORTH': 'šullum'}]], 'attrs': {'POS': 'VERB', 'TAG': 'VERB', 'MORPH': ''}}, {'patterns': [[{'ORTH': 'taškunma'}]], 'attrs': {'POS': 'VERB', 'TAG': 'VERB', 'MORPH': ''}}, {'patterns': [[{'ORTH': 'iššakin'}]], 'attrs': {'POS': 'VERB', 'TAG': 'VERB', 'MORPH': ''}}, {'patterns': [[{'ORTH': 'iššaknānimma'}]], 'attrs': {'POS': 'VERB', 'TAG': 'VERB', 'MORPH': ''}}, {'patterns': [[{'ORTH': 'šakānu'}]], 'attrs': {'POS': 'VERB', 'TAG': 'VERB', 'MORPH': ''}}, {'patterns': [[{'ORTH': 'iššaknūnimma'}]], 'attrs': {'POS': 'VERB', 'TAG': 'VERB', 'MORPH': ''}}, {'patterns': [[{'ORTH': 'aštakkana'}]], 'attrs': {'POS': 'VERB', 'TAG': 'VERB', 'MORPH': ''}}, {'patterns': [[{'ORTH': 'aškun'}]], 'attrs': {'POS': 'VERB', 'TAG': 'VERB', 'MORPH': ''}}, {'patterns': [[{'ORTH': 'taškunuma'}]], 'attrs': {'POS': 'VERB', 'TAG': 'VERB', 'MORPH': ''}}, {'patterns': [[{'ORTH': 'aškunma'}]], 'attrs': {'POS': 'VERB', 'TAG': 'VERB', 'MORPH': ''}}, {'patterns': [[{'ORTH': 'iššaknūma'}]], 'attrs': {'POS': 'VERB', 'TAG': 'VERB', 'MORPH': ''}}, {'patterns': [[{'ORTH': 'aškunšunūtima'}]], 'attrs': {'POS': 'VERB', 'TAG': 'VERB', 'MORPH': ''}}, {'patterns': [[{'ORTH': 'ištakkanu'}]], 'attrs': {'POS': 'VERB', 'TAG': 'VERB', 'MORPH': ''}}, {'patterns': [[{'ORTH': 'liššakin'}]], 'attrs': {'POS': 'VERB', 'TAG': 'VERB', 'MORPH': ''}}, {'patterns': [[{'ORTH': 'ištaknū'}]], 'attrs': {'POS': 'VERB', 'TAG': 'VERB', 'MORPH': ''}}, {'patterns': [[{'ORTH': 'iššakinma'}]], 'attrs': {'POS': 'VERB', 'TAG': 'VERB', 'MORPH': ''}}, {'patterns': [[{'ORTH': 'ušaškin'}]], 'attrs': {'POS': 'VERB', 'TAG': 'VERB', 'MORPH': ''}}, {'patterns': [[{'ORTH': 'taškunu'}]], 'attrs': {'POS': 'VERB', 'TAG': 'VERB', 'MORPH': ''}}, {'patterns': [[{'ORTH': 'aštakkanu'}]], 'attrs': {'POS': 'VERB', 'TAG': 'VERB', 'MORPH': ''}}, {'patterns': [[{'ORTH': 'šitkunu'}]], 'attrs': {'POS': 'VERB', 'TAG': 'VERB', 'MORPH': ''}}, {'patterns': [[{'ORTH': 'išakkanū'}]], 'attrs': {'POS': 'VERB', 'TAG': 'VERB', 'MORPH': ''}}, {'patterns': [[{'ORTH': 'aštakkanma'}]], 'attrs': {'POS': 'VERB', 'TAG': 'VERB', 'MORPH': ''}}, {'patterns': [[{'ORTH': 'iškunu'}]], 'attrs': {'POS': 'VERB', 'TAG': 'VERB', 'MORPH': ''}}, {'patterns': [[{'ORTH': 'iškunma'}]], 'attrs': {'POS': 'VERB', 'TAG': 'VERB', 'MORPH': ''}}, {'patterns': [[{'ORTH': 'ištakkan'}]], 'attrs': {'POS': 'VERB', 'TAG': 'VERB', 'MORPH': ''}}, {'patterns': [[{'ORTH': 'aštakkan'}]], 'attrs': {'POS': 'VERB', 'TAG': 'VERB', 'MORPH': ''}}, {'patterns': [[{'ORTH': 'šukun'}]], 'attrs': {'POS': 'VERB', 'TAG': 'VERB', 'MORPH': ''}}, {'patterns': [[{'ORTH': 'šukunma'}]], 'attrs': {'POS': 'VERB', 'TAG': 'VERB', 'MORPH': ''}}, {'patterns': [[{'ORTH': 'iškunū'}]], 'attrs': {'POS': 'VERB', 'TAG': 'VERB', 'MORPH': ''}}, {'patterns': [[{'ORTH': 'šukna'}]], 'attrs': {'POS': 'VERB', 'TAG': 'VERB', 'MORPH': ''}}, {'patterns': [[{'ORTH': 'tašakkan'}]], 'attrs': {'POS': 'VERB', 'TAG': 'VERB', 'MORPH': ''}}, {'patterns': [[{'ORTH': 'aškunuma'}]], 'attrs': {'POS': 'VERB', 'TAG': 'VERB', 'MORPH': ''}}, {'patterns': [[{'ORTH': 'išakkanūma'}]], 'attrs': {'POS': 'VERB', 'TAG': 'VERB', 'MORPH': ''}}, {'patterns': [[{'ORTH': 'taqīš'}]], 'attrs': {'POS': 'VERB', 'TAG': 'VERB', 'MORPH': ''}}, {'patterns': [[{'ORTH': 'iqīš'}]], 'attrs': {'POS': 'VERB', 'TAG': 'VERB', 'MORPH': ''}}, {'patterns': [[{'ORTH': 'aqīš'}]], 'attrs': {'POS': 'VERB', 'TAG': 'VERB', 'MORPH': ''}}, {'patterns': [[{'ORTH': 'uqaʾʾiš'}]], 'attrs': {'POS': 'VERB', 'TAG': 'VERB', 'MORPH': ''}}, {'patterns': [[{'ORTH': 'iqīšanni'}]], 'attrs': {'POS': 'VERB', 'TAG': 'VERB', 'MORPH': ''}}, {'patterns': [[{'ORTH': 'išemme'}]], 'attrs': {'POS': 'VERB', 'TAG': 'VERB', 'MORPH': ''}}, {'patterns': [[{'ORTH': 'išemmû'}]], 'attrs': {'POS': 'VERB', 'TAG': 'VERB', 'MORPH': ''}}, {'patterns': [[{'ORTH': 'išmû'}]], 'attrs': {'POS': 'VERB', 'TAG': 'VERB', 'MORPH': ''}}, {'patterns': [[{'ORTH': 'šemê'}]], 'attrs': {'POS': 'VERB', 'TAG': 'VERB', 'MORPH': ''}}, {'patterns': [[{'ORTH': 'išemmi'}]], 'attrs': {'POS': 'VERB', 'TAG': 'VERB', 'MORPH': ''}}, {'patterns': [[{'ORTH': 'išmâ'}]], 'attrs': {'POS': 'VERB', 'TAG': 'VERB', 'MORPH': ''}}, {'patterns': [[{'ORTH': 'šemû'}]], 'attrs': {'POS': 'VERB', 'TAG': 'VERB', 'MORPH': ''}}, {'patterns': [[{'ORTH': 'išmema'}]], 'attrs': {'POS': 'VERB', 'TAG': 'VERB', 'MORPH': ''}}, {'patterns': [[{'ORTH': 'ašme'}]], 'attrs': {'POS': 'VERB', 'TAG': 'VERB', 'MORPH': ''}}, {'patterns': [[{'ORTH': 'talteme'}]], 'attrs': {'POS': 'VERB', 'TAG': 'VERB', 'MORPH': ''}}, {'patterns': [[{'ORTH': 'tašmâ'}]], 'attrs': {'POS': 'VERB', 'TAG': 'VERB', 'MORPH': ''}}, {'patterns': [[{'ORTH': 'ašmema'}]], 'attrs': {'POS': 'VERB', 'TAG': 'VERB', 'MORPH': ''}}, {'patterns': [[{'ORTH': 'išmûma'}]], 'attrs': {'POS': 'VERB', 'TAG': 'VERB', 'MORPH': ''}}, {'patterns': [[{'ORTH': 'išemmâ'}]], 'attrs': {'POS': 'VERB', 'TAG': 'VERB', 'MORPH': ''}}, {'patterns': [[{'ORTH': 'ībukāma'}]], 'attrs': {'POS': 'VERB', 'TAG': 'VERB', 'MORPH': ''}}, {'patterns': [[{'ORTH': 'ābuka'}]], 'attrs': {'POS': 'VERB', 'TAG': 'VERB', 'MORPH': ''}}, {'patterns': [[{'ORTH': 'imēšā'}]], 'attrs': {'POS': 'VERB', 'TAG': 'VERB', 'MORPH': ''}}, {'patterns': [[{'ORTH': 'amēšu'}]], 'attrs': {'POS': 'VERB', 'TAG': 'VERB', 'MORPH': ''}}, {'patterns': [[{'ORTH': 'umašširāma'}]], 'attrs': {'POS': 'VERB', 'TAG': 'VERB', 'MORPH': ''}}, {'patterns': [[{'ORTH': 'umašširuma'}]], 'attrs': {'POS': 'VERB', 'TAG': 'VERB', 'MORPH': ''}}, {'patterns': [[{'ORTH': 'umašširma'}]], 'attrs': {'POS': 'VERB', 'TAG': 'VERB', 'MORPH': ''}}, {'patterns': [[{'ORTH': 'tumaššarma'}]], 'attrs': {'POS': 'VERB', 'TAG': 'VERB', 'MORPH': ''}}, {'patterns': [[{'ORTH': 'mušširannima'}]], 'attrs': {'POS': 'VERB', 'TAG': 'VERB', 'MORPH': ''}}, {'patterns': [[{'ORTH': 'umašširūma'}]], 'attrs': {'POS': 'VERB', 'TAG': 'VERB', 'MORPH': ''}}, {'patterns': [[{'ORTH': 'umaššir'}]], 'attrs': {'POS': 'VERB', 'TAG': 'VERB', 'MORPH': ''}}, {'patterns': [[{'ORTH': 'umaššerū'}]], 'attrs': {'POS': 'VERB', 'TAG': 'VERB', 'MORPH': ''}}, {'patterns': [[{'ORTH': 'umaššeramma'}]], 'attrs': {'POS': 'VERB', 'TAG': 'VERB', 'MORPH': ''}}, {'patterns': [[{'ORTH': 'irkabā'}]], 'attrs': {'POS': 'VERB', 'TAG': 'VERB', 'MORPH': ''}}, {'patterns': [[{'ORTH': 'ušabṭalū'}]], 'attrs': {'POS': 'VERB', 'TAG': 'VERB', 'MORPH': ''}}, {'patterns': [[{'ORTH': 'ušabṭilu'}]], 'attrs': {'POS': 'VERB', 'TAG': 'VERB', 'MORPH': ''}}, {'patterns': [[{'ORTH': 'baṭāli'}]], 'attrs': {'POS': 'VERB', 'TAG': 'VERB', 'MORPH': ''}}, {'patterns': [[{'ORTH': 'ušabšû'}]], 'attrs': {'POS': 'VERB', 'TAG': 'VERB', 'MORPH': ''}}, {'patterns': [[{'ORTH': 'ittanabšâ'}]], 'attrs': {'POS': 'VERB', 'TAG': 'VERB', 'MORPH': ''}}, {'patterns': [[{'ORTH': 'ittabšâ'}]], 'attrs': {'POS': 'VERB', 'TAG': 'VERB', 'MORPH': ''}}, {'patterns': [[{'ORTH': 'ibšima'}]], 'attrs': {'POS': 'VERB', 'TAG': 'VERB', 'MORPH': ''}}, {'patterns': [[{'ORTH': 'ibši'}]], 'attrs': {'POS': 'VERB', 'TAG': 'VERB', 'MORPH': ''}}, {'patterns': [[{'ORTH': 'ibbašima'}]], 'attrs': {'POS': 'VERB', 'TAG': 'VERB', 'MORPH': ''}}, {'patterns': [[{'ORTH': 'ušabšima'}]], 'attrs': {'POS': 'VERB', 'TAG': 'VERB', 'MORPH': ''}}, {'patterns': [[{'ORTH': 'ibbašûma'}]], 'attrs': {'POS': 'VERB', 'TAG': 'VERB', 'MORPH': ''}}, {'patterns': [[{'ORTH': 'lišabšûma'}]], 'attrs': {'POS': 'VERB', 'TAG': 'VERB', 'MORPH': ''}}, {'patterns': [[{'ORTH': 'ibšû'}]], 'attrs': {'POS': 'VERB', 'TAG': 'VERB', 'MORPH': ''}}, {'patterns': [[{'ORTH': 'lišabšima'}]], 'attrs': {'POS': 'VERB', 'TAG': 'VERB', 'MORPH': ''}}, {'patterns': [[{'ORTH': 'libšâ'}]], 'attrs': {'POS': 'VERB', 'TAG': 'VERB', 'MORPH': ''}}, {'patterns': [[{'ORTH': 'ušabšûma'}]], 'attrs': {'POS': 'VERB', 'TAG': 'VERB', 'MORPH': ''}}, {'patterns': [[{'ORTH': 'ušabši'}]], 'attrs': {'POS': 'VERB', 'TAG': 'VERB', 'MORPH': ''}}, {'patterns': [[{'ORTH': 'ūbilūma'}]], 'attrs': {'POS': 'VERB', 'TAG': 'VERB', 'MORPH': ''}}, {'patterns': [[{'ORTH': 'uštābil'}]], 'attrs': {'POS': 'VERB', 'TAG': 'VERB', 'MORPH': ''}}, {'patterns': [[{'ORTH': 'ūbilšuma'}]], 'attrs': {'POS': 'VERB', 'TAG': 'VERB', 'MORPH': ''}}, {'patterns': [[{'ORTH': 'ūbilūnimma'}]], 'attrs': {'POS': 'VERB', 'TAG': 'VERB', 'MORPH': ''}}, {'patterns': [[{'ORTH': 'uštābila'}]], 'attrs': {'POS': 'VERB', 'TAG': 'VERB', 'MORPH': ''}}, {'patterns': [[{'ORTH': 'ubla'}]], 'attrs': {'POS': 'VERB', 'TAG': 'VERB', 'MORPH': ''}}, {'patterns': [[{'ORTH': 'ūbilūšunūtima'}]], 'attrs': {'POS': 'VERB', 'TAG': 'VERB', 'MORPH': ''}}, {'patterns': [[{'ORTH': 'ultēbila'}]], 'attrs': {'POS': 'VERB', 'TAG': 'VERB', 'MORPH': ''}}, {'patterns': [[{'ORTH': 'ublamma'}]], 'attrs': {'POS': 'VERB', 'TAG': 'VERB', 'MORPH': ''}}, {'patterns': [[{'ORTH': 'ubbalū'}]], 'attrs': {'POS': 'VERB', 'TAG': 'VERB', 'MORPH': ''}}, {'patterns': [[{'ORTH': 'ūbilamma'}]], 'attrs': {'POS': 'VERB', 'TAG': 'VERB', 'MORPH': ''}}, {'patterns': [[{'ORTH': 'imšuʾū'}]], 'attrs': {'POS': 'VERB', 'TAG': 'VERB', 'MORPH': ''}}, {'patterns': [[{'ORTH': 'ipšurū'}]], 'attrs': {'POS': 'VERB', 'TAG': 'VERB', 'MORPH': ''}}, {'patterns': [[{'ORTH': 'ippalisma'}]], 'attrs': {'POS': 'VERB', 'TAG': 'VERB', 'MORPH': ''}}, {'patterns': [[{'ORTH': 'lippalisma'}]], 'attrs': {'POS': 'VERB', 'TAG': 'VERB', 'MORPH': ''}}, {'patterns': [[{'ORTH': 'naplusiša'}]], 'attrs': {'POS': 'VERB', 'TAG': 'VERB', 'MORPH': ''}}, {'patterns': [[{'ORTH': 'lippalsūma'}]], 'attrs': {'POS': 'VERB', 'TAG': 'VERB', 'MORPH': ''}}, {'patterns': [[{'ORTH': 'lippalsūšunūtima'}]], 'attrs': {'POS': 'VERB', 'TAG': 'VERB', 'MORPH': ''}}, {'patterns': [[{'ORTH': 'ippallasu'}]], 'attrs': {'POS': 'VERB', 'TAG': 'VERB', 'MORPH': ''}}, {'patterns': [[{'ORTH': 'lippalis'}]], 'attrs': {'POS': 'VERB', 'TAG': 'VERB', 'MORPH': ''}}, {'patterns': [[{'ORTH': 'ēziz'}]], 'attrs': {'POS': 'VERB', 'TAG': 'VERB', 'MORPH': ''}}, {'patterns': [[{'ORTH': 'ēzizma'}]], 'attrs': {'POS': 'VERB', 'TAG': 'VERB', 'MORPH': ''}}, {'patterns': [[{'ORTH': 'iṣṣarih'}]], 'attrs': {'POS': 'VERB', 'TAG': 'VERB', 'MORPH': ''}}, {'patterns': [[{'ORTH': 'ušaṣriha'}]], 'attrs': {'POS': 'VERB', 'TAG': 'VERB', 'MORPH': ''}}, {'patterns': [[{'ORTH': 'iṣruh'}]], 'attrs': {'POS': 'VERB', 'TAG': 'VERB', 'MORPH': ''}}, {'patterns': [[{'ORTH': 'ṣarāh'}]], 'attrs': {'POS': 'VERB', 'TAG': 'VERB', 'MORPH': ''}}, {'patterns': [[{'ORTH': 'sapāh'}]], 'attrs': {'POS': 'VERB', 'TAG': 'VERB', 'MORPH': ''}}, {'patterns': [[{'ORTH': 'ispuhu'}]], 'attrs': {'POS': 'VERB', 'TAG': 'VERB', 'MORPH': ''}}, {'patterns': [[{'ORTH': 'sapāhšin'}]], 'attrs': {'POS': 'VERB', 'TAG': 'VERB', 'MORPH': ''}}, {'patterns': [[{'ORTH': 'usappih'}]], 'attrs': {'POS': 'VERB', 'TAG': 'VERB', 'MORPH': ''}}, {'patterns': [[{'ORTH': 'iktapud'}]], 'attrs': {'POS': 'VERB', 'TAG': 'VERB', 'MORPH': ''}}, {'patterns': [[{'ORTH': 'ikpudma'}]], 'attrs': {'POS': 'VERB', 'TAG': 'VERB', 'MORPH': ''}}, {'patterns': [[{'ORTH': 'ikappudū'}]], 'attrs': {'POS': 'VERB', 'TAG': 'VERB', 'MORPH': ''}}, {'patterns': [[{'ORTH': 'ikpudū'}]], 'attrs': {'POS': 'VERB', 'TAG': 'VERB', 'MORPH': ''}}, {'patterns': [[{'ORTH': 'ušakpidū'}]], 'attrs': {'POS': 'VERB', 'TAG': 'VERB', 'MORPH': ''}}, {'patterns': [[{'ORTH': 'sapān'}]], 'attrs': {'POS': 'VERB', 'TAG': 'VERB', 'MORPH': ''}}, {'patterns': [[{'ORTH': 'taspunuma'}]], 'attrs': {'POS': 'VERB', 'TAG': 'VERB', 'MORPH': ''}}, {'patterns': [[{'ORTH': 'aspun'}]], 'attrs': {'POS': 'VERB', 'TAG': 'VERB', 'MORPH': ''}}, {'patterns': [[{'ORTH': 'ispun'}]], 'attrs': {'POS': 'VERB', 'TAG': 'VERB', 'MORPH': ''}}, {'patterns': [[{'ORTH': 'ispunuma'}]], 'attrs': {'POS': 'VERB', 'TAG': 'VERB', 'MORPH': ''}}, {'patterns': [[{'ORTH': 'ispunū'}]], 'attrs': {'POS': 'VERB', 'TAG': 'VERB', 'MORPH': ''}}, {'patterns': [[{'ORTH': 'hulluq'}]], 'attrs': {'POS': 'VERB', 'TAG': 'VERB', 'MORPH': ''}}, {'patterns': [[{'ORTH': 'halāq'}]], 'attrs': {'POS': 'VERB', 'TAG': 'VERB', 'MORPH': ''}}, {'patterns': [[{'ORTH': 'hulluqu'}]], 'attrs': {'POS': 'VERB', 'TAG': 'VERB', 'MORPH': ''}}, {'patterns': [[{'ORTH': 'uhalliq'}]], 'attrs': {'POS': 'VERB', 'TAG': 'VERB', 'MORPH': ''}}, {'patterns': [[{'ORTH': 'lihalliq'}]], 'attrs': {'POS': 'VERB', 'TAG': 'VERB', 'MORPH': ''}}, {'patterns': [[{'ORTH': 'luhalliq'}]], 'attrs': {'POS': 'VERB', 'TAG': 'VERB', 'MORPH': ''}}, {'patterns': [[{'ORTH': 'halāqšu'}]], 'attrs': {'POS': 'VERB', 'TAG': 'VERB', 'MORPH': ''}}, {'patterns': [[{'ORTH': 'lihalliqma'}]], 'attrs': {'POS': 'VERB', 'TAG': 'VERB', 'MORPH': ''}}, {'patterns': [[{'ORTH': 'ihliqū'}]], 'attrs': {'POS': 'VERB', 'TAG': 'VERB', 'MORPH': ''}}, {'patterns': [[{'ORTH': 'uhalliqu'}]], 'attrs': {'POS': 'VERB', 'TAG': 'VERB', 'MORPH': ''}}, {'patterns': [[{'ORTH': 'uhalliqa'}]], 'attrs': {'POS': 'VERB', 'TAG': 'VERB', 'MORPH': ''}}, {'patterns': [[{'ORTH': 'uhalliqū'}]], 'attrs': {'POS': 'VERB', 'TAG': 'VERB', 'MORPH': ''}}, {'patterns': [[{'ORTH': 'ulamminū'}]], 'attrs': {'POS': 'VERB', 'TAG': 'VERB', 'MORPH': ''}}, {'patterns': [[{'ORTH': 'lilamminma'}]], 'attrs': {'POS': 'VERB', 'TAG': 'VERB', 'MORPH': ''}}, {'patterns': [[{'ORTH': 'ulamminma'}]], 'attrs': {'POS': 'VERB', 'TAG': 'VERB', 'MORPH': ''}}, {'patterns': [[{'ORTH': 'uštanaklamū'}]], 'attrs': {'POS': 'VERB', 'TAG': 'VERB', 'MORPH': ''}}, {'patterns': [[{'ORTH': 'uštanaklamanni'}]], 'attrs': {'POS': 'VERB', 'TAG': 'VERB', 'MORPH': ''}}, {'patterns': [[{'ORTH': 'ušaklima'}]], 'attrs': {'POS': 'VERB', 'TAG': 'VERB', 'MORPH': ''}}, {'patterns': [[{'ORTH': 'kullumimma'}]], 'attrs': {'POS': 'VERB', 'TAG': 'VERB', 'MORPH': ''}}, {'patterns': [[{'ORTH': 'ukallim'}]], 'attrs': {'POS': 'VERB', 'TAG': 'VERB', 'MORPH': ''}}, {'patterns': [[{'ORTH': 'kullumiamma'}]], 'attrs': {'POS': 'VERB', 'TAG': 'VERB', 'MORPH': ''}}, {'patterns': [[{'ORTH': 'ittanakkirā'}]], 'attrs': {'POS': 'VERB', 'TAG': 'VERB', 'MORPH': ''}}, {'patterns': [[{'ORTH': 'unakkaru'}]], 'attrs': {'POS': 'VERB', 'TAG': 'VERB', 'MORPH': ''}}, {'patterns': [[{'ORTH': 'unakkaruma'}]], 'attrs': {'POS': 'VERB', 'TAG': 'VERB', 'MORPH': ''}}, {'patterns': [[{'ORTH': 'unakkirma'}]], 'attrs': {'POS': 'VERB', 'TAG': 'VERB', 'MORPH': ''}}, {'patterns': [[{'ORTH': 'uttakkaru'}]], 'attrs': {'POS': 'VERB', 'TAG': 'VERB', 'MORPH': ''}}, {'patterns': [[{'ORTH': 'unakkarūma'}]], 'attrs': {'POS': 'VERB', 'TAG': 'VERB', 'MORPH': ''}}, {'patterns': [[{'ORTH': 'ibbablamma'}]], 'attrs': {'POS': 'VERB', 'TAG': 'VERB', 'MORPH': ''}}, {'patterns': [[{'ORTH': 'ušbīʾma'}]], 'attrs': {'POS': 'VERB', 'TAG': 'VERB', 'MORPH': ''}}, {'patterns': [[{'ORTH': 'ibâʾ'}]], 'attrs': {'POS': 'VERB', 'TAG': 'VERB', 'MORPH': ''}}, {'patterns': [[{'ORTH': 'ušēmi'}]], 'attrs': {'POS': 'VERB', 'TAG': 'VERB', 'MORPH': ''}}, {'patterns': [[{'ORTH': 'ušēme'}]], 'attrs': {'POS': 'VERB', 'TAG': 'VERB', 'MORPH': ''}}, {'patterns': [[{'ORTH': 'ēmâ'}]], 'attrs': {'POS': 'VERB', 'TAG': 'VERB', 'MORPH': ''}}, {'patterns': [[{'ORTH': 'ēmema'}]], 'attrs': {'POS': 'VERB', 'TAG': 'VERB', 'MORPH': ''}}, {'patterns': [[{'ORTH': 'ipparšuma'}]], 'attrs': {'POS': 'VERB', 'TAG': 'VERB', 'MORPH': ''}}, {'patterns': [[{'ORTH': 'ēlû'}]], 'attrs': {'POS': 'VERB', 'TAG': 'VERB', 'MORPH': ''}}, {'patterns': [[{'ORTH': 'ulli'}]], 'attrs': {'POS': 'VERB', 'TAG': 'VERB', 'MORPH': ''}}, {'patterns': [[{'ORTH': 'ušēlâmma'}]], 'attrs': {'POS': 'VERB', 'TAG': 'VERB', 'MORPH': ''}}, {'patterns': [[{'ORTH': 'illûma'}]], 'attrs': {'POS': 'VERB', 'TAG': 'VERB', 'MORPH': ''}}, {'patterns': [[{'ORTH': 'illûni'}]], 'attrs': {'POS': 'VERB', 'TAG': 'VERB', 'MORPH': ''}}, {'patterns': [[{'ORTH': 'ušēlišuma'}]], 'attrs': {'POS': 'VERB', 'TAG': 'VERB', 'MORPH': ''}}, {'patterns': [[{'ORTH': 'ullima'}]], 'attrs': {'POS': 'VERB', 'TAG': 'VERB', 'MORPH': ''}}, {'patterns': [[{'ORTH': 'ullâ'}]], 'attrs': {'POS': 'VERB', 'TAG': 'VERB', 'MORPH': ''}}, {'patterns': [[{'ORTH': 'ipparšiddūma'}]], 'attrs': {'POS': 'VERB', 'TAG': 'VERB', 'MORPH': ''}}, {'patterns': [[{'ORTH': 'ipparšidu'}]], 'attrs': {'POS': 'VERB', 'TAG': 'VERB', 'MORPH': ''}}, {'patterns': [[{'ORTH': 'ipparšidma'}]], 'attrs': {'POS': 'VERB', 'TAG': 'VERB', 'MORPH': ''}}, {'patterns': [[{'ORTH': 'naparšudumma'}]], 'attrs': {'POS': 'VERB', 'TAG': 'VERB', 'MORPH': ''}}, {'patterns': [[{'ORTH': 'ipparšid'}]], 'attrs': {'POS': 'VERB', 'TAG': 'VERB', 'MORPH': ''}}, {'patterns': [[{'ORTH': 'ittanamgišū'}]], 'attrs': {'POS': 'VERB', 'TAG': 'VERB', 'MORPH': ''}}, {'patterns': [[{'ORTH': 'innarqūma'}]], 'attrs': {'POS': 'VERB', 'TAG': 'VERB', 'MORPH': ''}}, {'patterns': [[{'ORTH': 'ēhuzū'}]], 'attrs': {'POS': 'VERB', 'TAG': 'VERB', 'MORPH': ''}}, {'patterns': [[{'ORTH': 'ušāhiza'}]], 'attrs': {'POS': 'VERB', 'TAG': 'VERB', 'MORPH': ''}}, {'patterns': [[{'ORTH': 'īhuzū'}]], 'attrs': {'POS': 'VERB', 'TAG': 'VERB', 'MORPH': ''}}, {'patterns': [[{'ORTH': 'uhhizma'}]], 'attrs': {'POS': 'VERB', 'TAG': 'VERB', 'MORPH': ''}}, {'patterns': [[{'ORTH': 'uhhizuma'}]], 'attrs': {'POS': 'VERB', 'TAG': 'VERB', 'MORPH': ''}}, {'patterns': [[{'ORTH': 'šūhizā'}]], 'attrs': {'POS': 'VERB', 'TAG': 'VERB', 'MORPH': ''}}, {'patterns': [[{'ORTH': 'ušāhizma'}]], 'attrs': {'POS': 'VERB', 'TAG': 'VERB', 'MORPH': ''}}, {'patterns': [[{'ORTH': 'uhhiz'}]], 'attrs': {'POS': 'VERB', 'TAG': 'VERB', 'MORPH': ''}}, {'patterns': [[{'ORTH': 'imlû'}]], 'attrs': {'POS': 'VERB', 'TAG': 'VERB', 'MORPH': ''}}, {'patterns': [[{'ORTH': 'tumallû'}]], 'attrs': {'POS': 'VERB', 'TAG': 'VERB', 'MORPH': ''}}, {'patterns': [[{'ORTH': 'umallû'}]], 'attrs': {'POS': 'VERB', 'TAG': 'VERB', 'MORPH': ''}}, {'patterns': [[{'ORTH': 'ušmalli'}]], 'attrs': {'POS': 'VERB', 'TAG': 'VERB', 'MORPH': ''}}, {'patterns': [[{'ORTH': 'umallâ'}]], 'attrs': {'POS': 'VERB', 'TAG': 'VERB', 'MORPH': ''}}, {'patterns': [[{'ORTH': 'umalli'}]], 'attrs': {'POS': 'VERB', 'TAG': 'VERB', 'MORPH': ''}}, {'patterns': [[{'ORTH': 'limalli'}]], 'attrs': {'POS': 'VERB', 'TAG': 'VERB', 'MORPH': ''}}, {'patterns': [[{'ORTH': 'imlama'}]], 'attrs': {'POS': 'VERB', 'TAG': 'VERB', 'MORPH': ''}}, {'patterns': [[{'ORTH': 'lumalli'}]], 'attrs': {'POS': 'VERB', 'TAG': 'VERB', 'MORPH': ''}}, {'patterns': [[{'ORTH': 'ušamli'}]], 'attrs': {'POS': 'VERB', 'TAG': 'VERB', 'MORPH': ''}}, {'patterns': [[{'ORTH': 'inūhuma'}]], 'attrs': {'POS': 'VERB', 'TAG': 'VERB', 'MORPH': ''}}, {'patterns': [[{'ORTH': 'inūhma'}]], 'attrs': {'POS': 'VERB', 'TAG': 'VERB', 'MORPH': ''}}, {'patterns': [[{'ORTH': 'nuhhi'}]], 'attrs': {'POS': 'VERB', 'TAG': 'VERB', 'MORPH': ''}}, {'patterns': [[{'ORTH': 'nuhhu'}]], 'attrs': {'POS': 'VERB', 'TAG': 'VERB', 'MORPH': ''}}, {'patterns': [[{'ORTH': 'unīh'}]], 'attrs': {'POS': 'VERB', 'TAG': 'VERB', 'MORPH': ''}}, {'patterns': [[{'ORTH': 'unīhma'}]], 'attrs': {'POS': 'VERB', 'TAG': 'VERB', 'MORPH': ''}}, {'patterns': [[{'ORTH': 'linūhamma'}]], 'attrs': {'POS': 'VERB', 'TAG': 'VERB', 'MORPH': ''}}, {'patterns': [[{'ORTH': 'nūh'}]], 'attrs': {'POS': 'VERB', 'TAG': 'VERB', 'MORPH': ''}}, {'patterns': [[{'ORTH': 'ēninu'}]], 'attrs': {'POS': 'VERB', 'TAG': 'VERB', 'MORPH': ''}}, {'patterns': [[{'ORTH': 'īninu'}]], 'attrs': {'POS': 'VERB', 'TAG': 'VERB', 'MORPH': ''}}, {'patterns': [[{'ORTH': 'iršû'}]], 'attrs': {'POS': 'VERB', 'TAG': 'VERB', 'MORPH': ''}}, {'patterns': [[{'ORTH': 'iršima'}]], 'attrs': {'POS': 'VERB', 'TAG': 'VERB', 'MORPH': ''}}, {'patterns': [[{'ORTH': 'aršišuma'}]], 'attrs': {'POS': 'VERB', 'TAG': 'VERB', 'MORPH': ''}}, {'patterns': [[{'ORTH': 'iraššû'}]], 'attrs': {'POS': 'VERB', 'TAG': 'VERB', 'MORPH': ''}}, {'patterns': [[{'ORTH': 'irši'}]], 'attrs': {'POS': 'VERB', 'TAG': 'VERB', 'MORPH': ''}}, {'patterns': [[{'ORTH': 'iršušu'}]], 'attrs': {'POS': 'VERB', 'TAG': 'VERB', 'MORPH': ''}}, {'patterns': [[{'ORTH': 'iršišu'}]], 'attrs': {'POS': 'VERB', 'TAG': 'VERB', 'MORPH': ''}}, {'patterns': [[{'ORTH': 'aršâ'}]], 'attrs': {'POS': 'VERB', 'TAG': 'VERB', 'MORPH': ''}}, {'patterns': [[{'ORTH': 'rišânnima'}]], 'attrs': {'POS': 'VERB', 'TAG': 'VERB', 'MORPH': ''}}, {'patterns': [[{'ORTH': 'rašê'}]], 'attrs': {'POS': 'VERB', 'TAG': 'VERB', 'MORPH': ''}}, {'patterns': [[{'ORTH': 'aršišunūti'}]], 'attrs': {'POS': 'VERB', 'TAG': 'VERB', 'MORPH': ''}}, {'patterns': [[{'ORTH': 'iršiš'}]], 'attrs': {'POS': 'VERB', 'TAG': 'VERB', 'MORPH': ''}}, {'patterns': [[{'ORTH': 'tarašši'}]], 'attrs': {'POS': 'VERB', 'TAG': 'VERB', 'MORPH': ''}}, {'patterns': [[{'ORTH': 'lišaršûšuma'}]], 'attrs': {'POS': 'VERB', 'TAG': 'VERB', 'MORPH': ''}}, {'patterns': [[{'ORTH': 'ešṭurma'}]], 'attrs': {'POS': 'VERB', 'TAG': 'VERB', 'MORPH': ''}}, {'patterns': [[{'ORTH': 'ušašṭirū'}]], 'attrs': {'POS': 'VERB', 'TAG': 'VERB', 'MORPH': ''}}, {'patterns': [[{'ORTH': 'ašṭurma'}]], 'attrs': {'POS': 'VERB', 'TAG': 'VERB', 'MORPH': ''}}, {'patterns': [[{'ORTH': 'išṭurma'}]], 'attrs': {'POS': 'VERB', 'TAG': 'VERB', 'MORPH': ''}}, {'patterns': [[{'ORTH': 'ušašṭira'}]], 'attrs': {'POS': 'VERB', 'TAG': 'VERB', 'MORPH': ''}}, {'patterns': [[{'ORTH': 'ušašṭirma'}]], 'attrs': {'POS': 'VERB', 'TAG': 'VERB', 'MORPH': ''}}, {'patterns': [[{'ORTH': 'lišṭur'}]], 'attrs': {'POS': 'VERB', 'TAG': 'VERB', 'MORPH': ''}}, {'patterns': [[{'ORTH': 'ašṭur'}]], 'attrs': {'POS': 'VERB', 'TAG': 'VERB', 'MORPH': ''}}, {'patterns': [[{'ORTH': 'išaṭṭaru'}]], 'attrs': {'POS': 'VERB', 'TAG': 'VERB', 'MORPH': ''}}, {'patterns': [[{'ORTH': 'alṭur'}]], 'attrs': {'POS': 'VERB', 'TAG': 'VERB', 'MORPH': ''}}, {'patterns': [[{'ORTH': 'išṭur'}]], 'attrs': {'POS': 'VERB', 'TAG': 'VERB', 'MORPH': ''}}, {'patterns': [[{'ORTH': 'iqtabi'}]], 'attrs': {'POS': 'VERB', 'TAG': 'VERB', 'MORPH': ''}}, {'patterns': [[{'ORTH': 'iqbû'}]], 'attrs': {'POS': 'VERB', 'TAG': 'VERB', 'MORPH': ''}}, {'patterns': [[{'ORTH': 'iqbi'}]], 'attrs': {'POS': 'VERB', 'TAG': 'VERB', 'MORPH': ''}}, {'patterns': [[{'ORTH': 'iqabbû'}]], 'attrs': {'POS': 'VERB', 'TAG': 'VERB', 'MORPH': ''}}, {'patterns': [[{'ORTH': 'liqbû'}]], 'attrs': {'POS': 'VERB', 'TAG': 'VERB', 'MORPH': ''}}, {'patterns': [[{'ORTH': 'liqtabi'}]], 'attrs': {'POS': 'VERB', 'TAG': 'VERB', 'MORPH': ''}}, {'patterns': [[{'ORTH': 'iqbâ'}]], 'attrs': {'POS': 'VERB', 'TAG': 'VERB', 'MORPH': ''}}, {'patterns': [[{'ORTH': 'liqbi'}]], 'attrs': {'POS': 'VERB', 'TAG': 'VERB', 'MORPH': ''}}, {'patterns': [[{'ORTH': 'qabû'}]], 'attrs': {'POS': 'VERB', 'TAG': 'VERB', 'MORPH': ''}}, {'patterns': [[{'ORTH': 'iqbûšu'}]], 'attrs': {'POS': 'VERB', 'TAG': 'VERB', 'MORPH': ''}}, {'patterns': [[{'ORTH': 'aqtabišu'}]], 'attrs': {'POS': 'VERB', 'TAG': 'VERB', 'MORPH': ''}}, {'patterns': [[{'ORTH': 'iqṭannabbâ'}]], 'attrs': {'POS': 'VERB', 'TAG': 'VERB', 'MORPH': ''}}, {'patterns': [[{'ORTH': 'aqbišuma'}]], 'attrs': {'POS': 'VERB', 'TAG': 'VERB', 'MORPH': ''}}, {'patterns': [[{'ORTH': 'aqbišu'}]], 'attrs': {'POS': 'VERB', 'TAG': 'VERB', 'MORPH': ''}}, {'patterns': [[{'ORTH': 'iqbûnimma'}]], 'attrs': {'POS': 'VERB', 'TAG': 'VERB', 'MORPH': ''}}, {'patterns': [[{'ORTH': 'iqqabi'}]], 'attrs': {'POS': 'VERB', 'TAG': 'VERB', 'MORPH': ''}}, {'patterns': [[{'ORTH': 'iqbima'}]], 'attrs': {'POS': 'VERB', 'TAG': 'VERB', 'MORPH': ''}}, {'patterns': [[{'ORTH': 'aqbima'}]], 'attrs': {'POS': 'VERB', 'TAG': 'VERB', 'MORPH': ''}}, {'patterns': [[{'ORTH': 'aqbi'}]], 'attrs': {'POS': 'VERB', 'TAG': 'VERB', 'MORPH': ''}}, {'patterns': [[{'ORTH': 'iqbûni'}]], 'attrs': {'POS': 'VERB', 'TAG': 'VERB', 'MORPH': ''}}, {'patterns': [[{'ORTH': 'taqbâ'}]], 'attrs': {'POS': 'VERB', 'TAG': 'VERB', 'MORPH': ''}}, {'patterns': [[{'ORTH': 'qabê'}]], 'attrs': {'POS': 'VERB', 'TAG': 'VERB', 'MORPH': ''}}, {'patterns': [[{'ORTH': 'ūšibuma'}]], 'attrs': {'POS': 'VERB', 'TAG': 'VERB', 'MORPH': ''}}, {'patterns': [[{'ORTH': 'šūšub'}]], 'attrs': {'POS': 'VERB', 'TAG': 'VERB', 'MORPH': ''}}, {'patterns': [[{'ORTH': 'ušēšibu'}]], 'attrs': {'POS': 'VERB', 'TAG': 'VERB', 'MORPH': ''}}, {'patterns': [[{'ORTH': 'ašābšu'}]], 'attrs': {'POS': 'VERB', 'TAG': 'VERB', 'MORPH': ''}}, {'patterns': [[{'ORTH': 'ūšibu'}]], 'attrs': {'POS': 'VERB', 'TAG': 'VERB', 'MORPH': ''}}, {'patterns': [[{'ORTH': 'ušēšibma'}]], 'attrs': {'POS': 'VERB', 'TAG': 'VERB', 'MORPH': ''}}, {'patterns': [[{'ORTH': 'ašāb'}]], 'attrs': {'POS': 'VERB', 'TAG': 'VERB', 'MORPH': ''}}, {'patterns': [[{'ORTH': 'ūšibma'}]], 'attrs': {'POS': 'VERB', 'TAG': 'VERB', 'MORPH': ''}}, {'patterns': [[{'ORTH': 'ašābi'}]], 'attrs': {'POS': 'VERB', 'TAG': 'VERB', 'MORPH': ''}}, {'patterns': [[{'ORTH': 'ušēšibšunūti'}]], 'attrs': {'POS': 'VERB', 'TAG': 'VERB', 'MORPH': ''}}, {'patterns': [[{'ORTH': 'ušēšibši'}]], 'attrs': {'POS': 'VERB', 'TAG': 'VERB', 'MORPH': ''}}, {'patterns': [[{'ORTH': 'tušēšibušuma'}]], 'attrs': {'POS': 'VERB', 'TAG': 'VERB', 'MORPH': ''}}, {'patterns': [[{'ORTH': 'ūšib'}]], 'attrs': {'POS': 'VERB', 'TAG': 'VERB', 'MORPH': ''}}, {'patterns': [[{'ORTH': 'ašābiki'}]], 'attrs': {'POS': 'VERB', 'TAG': 'VERB', 'MORPH': ''}}, {'patterns': [[{'ORTH': 'ušēšibšu'}]], 'attrs': {'POS': 'VERB', 'TAG': 'VERB', 'MORPH': ''}}, {'patterns': [[{'ORTH': 'ušēšibūnima'}]], 'attrs': {'POS': 'VERB', 'TAG': 'VERB', 'MORPH': ''}}, {'patterns': [[{'ORTH': 'šūšubu'}]], 'attrs': {'POS': 'VERB', 'TAG': 'VERB', 'MORPH': ''}}, {'patterns': [[{'ORTH': 'ašābšunu'}]], 'attrs': {'POS': 'VERB', 'TAG': 'VERB', 'MORPH': ''}}, {'patterns': [[{'ORTH': 'ušēšibšunūtima'}]], 'attrs': {'POS': 'VERB', 'TAG': 'VERB', 'MORPH': ''}}, {'patterns': [[{'ORTH': 'ušēšibanni'}]], 'attrs': {'POS': 'VERB', 'TAG': 'VERB', 'MORPH': ''}}, {'patterns': [[{'ORTH': 'ušēšib'}]], 'attrs': {'POS': 'VERB', 'TAG': 'VERB', 'MORPH': ''}}, {'patterns': [[{'ORTH': 'lušēšibšu'}]], 'attrs': {'POS': 'VERB', 'TAG': 'VERB', 'MORPH': ''}}, {'patterns': [[{'ORTH': 'āpirumma'}]], 'attrs': {'POS': 'VERB', 'TAG': 'VERB', 'MORPH': ''}}, {'patterns': [[{'ORTH': 'āpira'}]], 'attrs': {'POS': 'VERB', 'TAG': 'VERB', 'MORPH': ''}}, {'patterns': [[{'ORTH': 'uqarribma'}]], 'attrs': {'POS': 'VERB', 'TAG': 'VERB', 'MORPH': ''}}, {'patterns': [[{'ORTH': 'qitrub'}]], 'attrs': {'POS': 'VERB', 'TAG': 'VERB', 'MORPH': ''}}, {'patterns': [[{'ORTH': 'ultappâ'}]], 'attrs': {'POS': 'VERB', 'TAG': 'VERB', 'MORPH': ''}}, {'patterns': [[{'ORTH': 'uštappâ'}]], 'attrs': {'POS': 'VERB', 'TAG': 'VERB', 'MORPH': ''}}, {'patterns': [[{'ORTH': 'lušāpâ'}]], 'attrs': {'POS': 'VERB', 'TAG': 'VERB', 'MORPH': ''}}, {'patterns': [[{'ORTH': 'izziz'}]], 'attrs': {'POS': 'VERB', 'TAG': 'VERB', 'MORPH': ''}}, {'patterns': [[{'ORTH': 'ulziz'}]], 'attrs': {'POS': 'VERB', 'TAG': 'VERB', 'MORPH': ''}}, {'patterns': [[{'ORTH': 'lišazizūnima'}]], 'attrs': {'POS': 'VERB', 'TAG': 'VERB', 'MORPH': ''}}, {'patterns': [[{'ORTH': 'ušzizsunūti'}]], 'attrs': {'POS': 'VERB', 'TAG': 'VERB', 'MORPH': ''}}, {'patterns': [[{'ORTH': 'ušziz'}]], 'attrs': {'POS': 'VERB', 'TAG': 'VERB', 'MORPH': ''}}, {'patterns': [[{'ORTH': 'lišzizanni'}]], 'attrs': {'POS': 'VERB', 'TAG': 'VERB', 'MORPH': ''}}, {'patterns': [[{'ORTH': 'ušzizma'}]], 'attrs': {'POS': 'VERB', 'TAG': 'VERB', 'MORPH': ''}}, {'patterns': [[{'ORTH': 'ulzizma'}]], 'attrs': {'POS': 'VERB', 'TAG': 'VERB', 'MORPH': ''}}, {'patterns': [[{'ORTH': 'ušazizzūnima'}]], 'attrs': {'POS': 'VERB', 'TAG': 'VERB', 'MORPH': ''}}, {'patterns': [[{'ORTH': 'izzizzu'}]], 'attrs': {'POS': 'VERB', 'TAG': 'VERB', 'MORPH': ''}}, {'patterns': [[{'ORTH': 'tazziz'}]], 'attrs': {'POS': 'VERB', 'TAG': 'VERB', 'MORPH': ''}}, {'patterns': [[{'ORTH': 'izzizzū'}]], 'attrs': {'POS': 'VERB', 'TAG': 'VERB', 'MORPH': ''}}, {'patterns': [[{'ORTH': 'tazzizma'}]], 'attrs': {'POS': 'VERB', 'TAG': 'VERB', 'MORPH': ''}}, {'patterns': [[{'ORTH': 'lizzizūnimma'}]], 'attrs': {'POS': 'VERB', 'TAG': 'VERB', 'MORPH': ''}}, {'patterns': [[{'ORTH': 'uštašnima'}]], 'attrs': {'POS': 'VERB', 'TAG': 'VERB', 'MORPH': ''}}, {'patterns': [[{'ORTH': 'ušannima'}]], 'attrs': {'POS': 'VERB', 'TAG': 'VERB', 'MORPH': ''}}, {'patterns': [[{'ORTH': 'ušannâ'}]], 'attrs': {'POS': 'VERB', 'TAG': 'VERB', 'MORPH': ''}}, {'patterns': [[{'ORTH': 'išnû'}]], 'attrs': {'POS': 'VERB', 'TAG': 'VERB', 'MORPH': ''}}, {'patterns': [[{'ORTH': 'ušannianni'}]], 'attrs': {'POS': 'VERB', 'TAG': 'VERB', 'MORPH': ''}}, {'patterns': [[{'ORTH': 'ikšudamma'}]], 'attrs': {'POS': 'VERB', 'TAG': 'VERB', 'MORPH': ''}}, {'patterns': [[{'ORTH': 'tušakšidu'}]], 'attrs': {'POS': 'VERB', 'TAG': 'VERB', 'MORPH': ''}}, {'patterns': [[{'ORTH': 'ikšudā'}]], 'attrs': {'POS': 'VERB', 'TAG': 'VERB', 'MORPH': ''}}, {'patterns': [[{'ORTH': 'akšud'}]], 'attrs': {'POS': 'VERB', 'TAG': 'VERB', 'MORPH': ''}}, {'patterns': [[{'ORTH': 'kašīd'}]], 'attrs': {'POS': 'VERB', 'TAG': 'VERB', 'MORPH': ''}}, {'patterns': [[{'ORTH': 'ušakšidūš'}]], 'attrs': {'POS': 'VERB', 'TAG': 'VERB', 'MORPH': ''}}, {'patterns': [[{'ORTH': 'akšuda'}]], 'attrs': {'POS': 'VERB', 'TAG': 'VERB', 'MORPH': ''}}, {'patterns': [[{'ORTH': 'lukšud'}]], 'attrs': {'POS': 'VERB', 'TAG': 'VERB', 'MORPH': ''}}, {'patterns': [[{'ORTH': 'ikšudu'}]], 'attrs': {'POS': 'VERB', 'TAG': 'VERB', 'MORPH': ''}}, {'patterns': [[{'ORTH': 'likšudā'}]], 'attrs': {'POS': 'VERB', 'TAG': 'VERB', 'MORPH': ''}}, {'patterns': [[{'ORTH': 'ikšudma'}]], 'attrs': {'POS': 'VERB', 'TAG': 'VERB', 'MORPH': ''}}, {'patterns': [[{'ORTH': 'kašādi'}]], 'attrs': {'POS': 'VERB', 'TAG': 'VERB', 'MORPH': ''}}, {'patterns': [[{'ORTH': 'ikšudanni'}]], 'attrs': {'POS': 'VERB', 'TAG': 'VERB', 'MORPH': ''}}, {'patterns': [[{'ORTH': 'akšuduma'}]], 'attrs': {'POS': 'VERB', 'TAG': 'VERB', 'MORPH': ''}}, {'patterns': [[{'ORTH': 'akšudma'}]], 'attrs': {'POS': 'VERB', 'TAG': 'VERB', 'MORPH': ''}}, {'patterns': [[{'ORTH': 'akšudamma'}]], 'attrs': {'POS': 'VERB', 'TAG': 'VERB', 'MORPH': ''}}, {'patterns': [[{'ORTH': 'ikšuduma'}]], 'attrs': {'POS': 'VERB', 'TAG': 'VERB', 'MORPH': ''}}, {'patterns': [[{'ORTH': 'kašād'}]], 'attrs': {'POS': 'VERB', 'TAG': 'VERB', 'MORPH': ''}}, {'patterns': [[{'ORTH': 'tušakšidannima'}]], 'attrs': {'POS': 'VERB', 'TAG': 'VERB', 'MORPH': ''}}, {'patterns': [[{'ORTH': 'udduš'}]], 'attrs': {'POS': 'VERB', 'TAG': 'VERB', 'MORPH': ''}}, {'patterns': [[{'ORTH': 'uddiš'}]], 'attrs': {'POS': 'VERB', 'TAG': 'VERB', 'MORPH': ''}}, {'patterns': [[{'ORTH': 'uddišma'}]], 'attrs': {'POS': 'VERB', 'TAG': 'VERB', 'MORPH': ''}}, {'patterns': [[{'ORTH': 'uddušu'}]], 'attrs': {'POS': 'VERB', 'TAG': 'VERB', 'MORPH': ''}}, {'patterns': [[{'ORTH': 'luddiš'}]], 'attrs': {'POS': 'VERB', 'TAG': 'VERB', 'MORPH': ''}}, {'patterns': [[{'ORTH': 'uddišu'}]], 'attrs': {'POS': 'VERB', 'TAG': 'VERB', 'MORPH': ''}}, {'patterns': [[{'ORTH': 'udduše'}]], 'attrs': {'POS': 'VERB', 'TAG': 'VERB', 'MORPH': ''}}, {'patterns': [[{'ORTH': 'uddašu'}]], 'attrs': {'POS': 'VERB', 'TAG': 'VERB', 'MORPH': ''}}, {'patterns': [[{'ORTH': 'šuklul'}]], 'attrs': {'POS': 'VERB', 'TAG': 'VERB', 'MORPH': ''}}, {'patterns': [[{'ORTH': 'ušaklil'}]], 'attrs': {'POS': 'VERB', 'TAG': 'VERB', 'MORPH': ''}}, {'patterns': [[{'ORTH': 'ušaklilma'}]], 'attrs': {'POS': 'VERB', 'TAG': 'VERB', 'MORPH': ''}}, {'patterns': [[{'ORTH': 'šuklulu'}]], 'attrs': {'POS': 'VERB', 'TAG': 'VERB', 'MORPH': ''}}, {'patterns': [[{'ORTH': 'ušakliluma'}]], 'attrs': {'POS': 'VERB', 'TAG': 'VERB', 'MORPH': ''}}, {'patterns': [[{'ORTH': 'ušaklilu'}]], 'attrs': {'POS': 'VERB', 'TAG': 'VERB', 'MORPH': ''}}, {'patterns': [[{'ORTH': 'ušaklila'}]], 'attrs': {'POS': 'VERB', 'TAG': 'VERB', 'MORPH': ''}}, {'patterns': [[{'ORTH': 'šuršudu'}]], 'attrs': {'POS': 'VERB', 'TAG': 'VERB', 'MORPH': ''}}, {'patterns': [[{'ORTH': 'ušaršid'}]], 'attrs': {'POS': 'VERB', 'TAG': 'VERB', 'MORPH': ''}}, {'patterns': [[{'ORTH': 'lišaršid'}]], 'attrs': {'POS': 'VERB', 'TAG': 'VERB', 'MORPH': ''}}, {'patterns': [[{'ORTH': 'šuršudi'}]], 'attrs': {'POS': 'VERB', 'TAG': 'VERB', 'MORPH': ''}}, {'patterns': [[{'ORTH': 'šuršidī'}]], 'attrs': {'POS': 'VERB', 'TAG': 'VERB', 'MORPH': ''}}, {'patterns': [[{'ORTH': 'ētappalū'}]], 'attrs': {'POS': 'VERB', 'TAG': 'VERB', 'MORPH': ''}}, {'patterns': [[{'ORTH': 'lītappalū'}]], 'attrs': {'POS': 'VERB', 'TAG': 'VERB', 'MORPH': ''}}, {'patterns': [[{'ORTH': 'ītappalū'}]], 'attrs': {'POS': 'VERB', 'TAG': 'VERB', 'MORPH': ''}}, {'patterns': [[{'ORTH': 'ētappalā'}]], 'attrs': {'POS': 'VERB', 'TAG': 'VERB', 'MORPH': ''}}, {'patterns': [[{'ORTH': 'īpulūnima'}]], 'attrs': {'POS': 'VERB', 'TAG': 'VERB', 'MORPH': ''}}, {'patterns': [[{'ORTH': 'īpuluš'}]], 'attrs': {'POS': 'VERB', 'TAG': 'VERB', 'MORPH': ''}}, {'patterns': [[{'ORTH': 'īpulūšuma'}]], 'attrs': {'POS': 'VERB', 'TAG': 'VERB', 'MORPH': ''}}, {'patterns': [[{'ORTH': 'ētaplū'}]], 'attrs': {'POS': 'VERB', 'TAG': 'VERB', 'MORPH': ''}}, {'patterns': [[{'ORTH': 'ēpulūinni'}]], 'attrs': {'POS': 'VERB', 'TAG': 'VERB', 'MORPH': ''}}, {'patterns': [[{'ORTH': 'lītappilū'}]], 'attrs': {'POS': 'VERB', 'TAG': 'VERB', 'MORPH': ''}}, {'patterns': [[{'ORTH': 'ēpulūšuma'}]], 'attrs': {'POS': 'VERB', 'TAG': 'VERB', 'MORPH': ''}}, {'patterns': [[{'ORTH': 'išruka'}]], 'attrs': {'POS': 'VERB', 'TAG': 'VERB', 'MORPH': ''}}, {'patterns': [[{'ORTH': 'išrukū'}]], 'attrs': {'POS': 'VERB', 'TAG': 'VERB', 'MORPH': ''}}, {'patterns': [[{'ORTH': 'išarrakuš'}]], 'attrs': {'POS': 'VERB', 'TAG': 'VERB', 'MORPH': ''}}, {'patterns': [[{'ORTH': 'išarrakū'}]], 'attrs': {'POS': 'VERB', 'TAG': 'VERB', 'MORPH': ''}}, {'patterns': [[{'ORTH': 'lišrukū'}]], 'attrs': {'POS': 'VERB', 'TAG': 'VERB', 'MORPH': ''}}, {'patterns': [[{'ORTH': 'šarāku'}]], 'attrs': {'POS': 'VERB', 'TAG': 'VERB', 'MORPH': ''}}, {'patterns': [[{'ORTH': 'ašruk'}]], 'attrs': {'POS': 'VERB', 'TAG': 'VERB', 'MORPH': ''}}, {'patterns': [[{'ORTH': 'išrukinni'}]], 'attrs': {'POS': 'VERB', 'TAG': 'VERB', 'MORPH': ''}}, {'patterns': [[{'ORTH': 'išruku'}]], 'attrs': {'POS': 'VERB', 'TAG': 'VERB', 'MORPH': ''}}, {'patterns': [[{'ORTH': 'išrukūinnima'}]], 'attrs': {'POS': 'VERB', 'TAG': 'VERB', 'MORPH': ''}}, {'patterns': [[{'ORTH': 'šurkāšunūtima'}]], 'attrs': {'POS': 'VERB', 'TAG': 'VERB', 'MORPH': ''}}, {'patterns': [[{'ORTH': 'nummur'}]], 'attrs': {'POS': 'VERB', 'TAG': 'VERB', 'MORPH': ''}}, {'patterns': [[{'ORTH': 'unammeru'}]], 'attrs': {'POS': 'VERB', 'TAG': 'VERB', 'MORPH': ''}}, {'patterns': [[{'ORTH': 'unammir'}]], 'attrs': {'POS': 'VERB', 'TAG': 'VERB', 'MORPH': ''}}, {'patterns': [[{'ORTH': 'immir'}]], 'attrs': {'POS': 'VERB', 'TAG': 'VERB', 'MORPH': ''}}, {'patterns': [[{'ORTH': 'unammera'}]], 'attrs': {'POS': 'VERB', 'TAG': 'VERB', 'MORPH': ''}}, {'patterns': [[{'ORTH': 'immerū'}]], 'attrs': {'POS': 'VERB', 'TAG': 'VERB', 'MORPH': ''}}, {'patterns': [[{'ORTH': 'ašhut'}]], 'attrs': {'POS': 'VERB', 'TAG': 'VERB', 'MORPH': ''}}, {'patterns': [[{'ORTH': 'išhuṭuma'}]], 'attrs': {'POS': 'VERB', 'TAG': 'VERB', 'MORPH': ''}}, {'patterns': [[{'ORTH': 'išhutma'}]], 'attrs': {'POS': 'VERB', 'TAG': 'VERB', 'MORPH': ''}}, {'patterns': [[{'ORTH': 'akkudma'}]], 'attrs': {'POS': 'VERB', 'TAG': 'VERB', 'MORPH': ''}}, {'patterns': [[{'ORTH': 'akkud'}]], 'attrs': {'POS': 'VERB', 'TAG': 'VERB', 'MORPH': ''}}, {'patterns': [[{'ORTH': 'aktamis'}]], 'attrs': {'POS': 'VERB', 'TAG': 'VERB', 'MORPH': ''}}, {'patterns': [[{'ORTH': 'ušakmesa'}]], 'attrs': {'POS': 'VERB', 'TAG': 'VERB', 'MORPH': ''}}, {'patterns': [[{'ORTH': 'ušakmesūšunūti'}]], 'attrs': {'POS': 'VERB', 'TAG': 'VERB', 'MORPH': ''}}, {'patterns': [[{'ORTH': 'aktammisma'}]], 'attrs': {'POS': 'VERB', 'TAG': 'VERB', 'MORPH': ''}}, {'patterns': [[{'ORTH': 'atkalma'}]], 'attrs': {'POS': 'VERB', 'TAG': 'VERB', 'MORPH': ''}}, {'patterns': [[{'ORTH': 'ittakluma'}]], 'attrs': {'POS': 'VERB', 'TAG': 'VERB', 'MORPH': ''}}, {'patterns': [[{'ORTH': 'ittakil'}]], 'attrs': {'POS': 'VERB', 'TAG': 'VERB', 'MORPH': ''}}, {'patterns': [[{'ORTH': 'ittaklū'}]], 'attrs': {'POS': 'VERB', 'TAG': 'VERB', 'MORPH': ''}}, {'patterns': [[{'ORTH': 'attakilma'}]], 'attrs': {'POS': 'VERB', 'TAG': 'VERB', 'MORPH': ''}}, {'patterns': [[{'ORTH': 'ittakilma'}]], 'attrs': {'POS': 'VERB', 'TAG': 'VERB', 'MORPH': ''}}, {'patterns': [[{'ORTH': 'tutakkilannima'}]], 'attrs': {'POS': 'VERB', 'TAG': 'VERB', 'MORPH': ''}}, {'patterns': [[{'ORTH': 'ittaklūma'}]], 'attrs': {'POS': 'VERB', 'TAG': 'VERB', 'MORPH': ''}}, {'patterns': [[{'ORTH': 'attakil'}]], 'attrs': {'POS': 'VERB', 'TAG': 'VERB', 'MORPH': ''}}, {'patterns': [[{'ORTH': 'adkema'}]], 'attrs': {'POS': 'VERB', 'TAG': 'VERB', 'MORPH': ''}}, {'patterns': [[{'ORTH': 'iddeki'}]], 'attrs': {'POS': 'VERB', 'TAG': 'VERB', 'MORPH': ''}}, {'patterns': [[{'ORTH': 'idkâmma'}]], 'attrs': {'POS': 'VERB', 'TAG': 'VERB', 'MORPH': ''}}, {'patterns': [[{'ORTH': 'idkûšunūti'}]], 'attrs': {'POS': 'VERB', 'TAG': 'VERB', 'MORPH': ''}}, {'patterns': [[{'ORTH': 'tadkâ'}]], 'attrs': {'POS': 'VERB', 'TAG': 'VERB', 'MORPH': ''}}, {'patterns': [[{'ORTH': 'idkema'}]], 'attrs': {'POS': 'VERB', 'TAG': 'VERB', 'MORPH': ''}}, {'patterns': [[{'ORTH': 'ušatrikšunūti'}]], 'attrs': {'POS': 'VERB', 'TAG': 'VERB', 'MORPH': ''}}, {'patterns': [[{'ORTH': 'ušatrikma'}]], 'attrs': {'POS': 'VERB', 'TAG': 'VERB', 'MORPH': ''}}, {'patterns': [[{'ORTH': 'itarrakma'}]], 'attrs': {'POS': 'VERB', 'TAG': 'VERB', 'MORPH': ''}}, {'patterns': [[{'ORTH': 'ablula'}]], 'attrs': {'POS': 'VERB', 'TAG': 'VERB', 'MORPH': ''}}, {'patterns': [[{'ORTH': 'iblulū'}]], 'attrs': {'POS': 'VERB', 'TAG': 'VERB', 'MORPH': ''}}, {'patterns': [[{'ORTH': 'ablul'}]], 'attrs': {'POS': 'VERB', 'TAG': 'VERB', 'MORPH': ''}}, {'patterns': [[{'ORTH': 'ušalbina'}]], 'attrs': {'POS': 'VERB', 'TAG': 'VERB', 'MORPH': ''}}, {'patterns': [[{'ORTH': 'ilbinū'}]], 'attrs': {'POS': 'VERB', 'TAG': 'VERB', 'MORPH': ''}}, {'patterns': [[{'ORTH': 'ušalbin'}]], 'attrs': {'POS': 'VERB', 'TAG': 'VERB', 'MORPH': ''}}, {'patterns': [[{'ORTH': 'labāni'}]], 'attrs': {'POS': 'VERB', 'TAG': 'VERB', 'MORPH': ''}}, {'patterns': [[{'ORTH': 'albina'}]], 'attrs': {'POS': 'VERB', 'TAG': 'VERB', 'MORPH': ''}}, {'patterns': [[{'ORTH': 'labān'}]], 'attrs': {'POS': 'VERB', 'TAG': 'VERB', 'MORPH': ''}}, {'patterns': [[{'ORTH': 'upahhirma'}]], 'attrs': {'POS': 'VERB', 'TAG': 'VERB', 'MORPH': ''}}, {'patterns': [[{'ORTH': 'lupahhir'}]], 'attrs': {'POS': 'VERB', 'TAG': 'VERB', 'MORPH': ''}}, {'patterns': [[{'ORTH': 'lipahhir'}]], 'attrs': {'POS': 'VERB', 'TAG': 'VERB', 'MORPH': ''}}, {'patterns': [[{'ORTH': 'upahhir'}]], 'attrs': {'POS': 'VERB', 'TAG': 'VERB', 'MORPH': ''}}, {'patterns': [[{'ORTH': 'puhhiraššunūtima'}]], 'attrs': {'POS': 'VERB', 'TAG': 'VERB', 'MORPH': ''}}, {'patterns': [[{'ORTH': 'upahhar'}]], 'attrs': {'POS': 'VERB', 'TAG': 'VERB', 'MORPH': ''}}, {'patterns': [[{'ORTH': 'upahhiruma'}]], 'attrs': {'POS': 'VERB', 'TAG': 'VERB', 'MORPH': ''}}, {'patterns': [[{'ORTH': 'addima'}]], 'attrs': {'POS': 'VERB', 'TAG': 'VERB', 'MORPH': ''}}, {'patterns': [[{'ORTH': 'iddûma'}]], 'attrs': {'POS': 'VERB', 'TAG': 'VERB', 'MORPH': ''}}, {'patterns': [[{'ORTH': 'iddû'}]], 'attrs': {'POS': 'VERB', 'TAG': 'VERB', 'MORPH': ''}}, {'patterns': [[{'ORTH': 'inamdû'}]], 'attrs': {'POS': 'VERB', 'TAG': 'VERB', 'MORPH': ''}}, {'patterns': [[{'ORTH': 'attadi'}]], 'attrs': {'POS': 'VERB', 'TAG': 'VERB', 'MORPH': ''}}, {'patterns': [[{'ORTH': 'attaddi'}]], 'attrs': {'POS': 'VERB', 'TAG': 'VERB', 'MORPH': ''}}, {'patterns': [[{'ORTH': 'addi'}]], 'attrs': {'POS': 'VERB', 'TAG': 'VERB', 'MORPH': ''}}, {'patterns': [[{'ORTH': 'taddâ'}]], 'attrs': {'POS': 'VERB', 'TAG': 'VERB', 'MORPH': ''}}, {'patterns': [[{'ORTH': 'iddišuma'}]], 'attrs': {'POS': 'VERB', 'TAG': 'VERB', 'MORPH': ''}}, {'patterns': [[{'ORTH': 'addišunūtima'}]], 'attrs': {'POS': 'VERB', 'TAG': 'VERB', 'MORPH': ''}}, {'patterns': [[{'ORTH': 'šuddû'}]], 'attrs': {'POS': 'VERB', 'TAG': 'VERB', 'MORPH': ''}}, {'patterns': [[{'ORTH': 'nadê'}]], 'attrs': {'POS': 'VERB', 'TAG': 'VERB', 'MORPH': ''}}, {'patterns': [[{'ORTH': 'addû'}]], 'attrs': {'POS': 'VERB', 'TAG': 'VERB', 'MORPH': ''}}, {'patterns': [[{'ORTH': 'ušakkila'}]], 'attrs': {'POS': 'VERB', 'TAG': 'VERB', 'MORPH': ''}}, {'patterns': [[{'ORTH': 'nukkila'}]], 'attrs': {'POS': 'VERB', 'TAG': 'VERB', 'MORPH': ''}}, {'patterns': [[{'ORTH': 'eṣṣira'}]], 'attrs': {'POS': 'VERB', 'TAG': 'VERB', 'MORPH': ''}}, {'patterns': [[{'ORTH': 'amšuh'}]], 'attrs': {'POS': 'VERB', 'TAG': 'VERB', 'MORPH': ''}}, {'patterns': [[{'ORTH': 'amšuhma'}]], 'attrs': {'POS': 'VERB', 'TAG': 'VERB', 'MORPH': ''}}, {'patterns': [[{'ORTH': 'udannin'}]], 'attrs': {'POS': 'VERB', 'TAG': 'VERB', 'MORPH': ''}}, {'patterns': [[{'ORTH': 'udanninnima'}]], 'attrs': {'POS': 'VERB', 'TAG': 'VERB', 'MORPH': ''}}, {'patterns': [[{'ORTH': 'udanninma'}]], 'attrs': {'POS': 'VERB', 'TAG': 'VERB', 'MORPH': ''}}, {'patterns': [[{'ORTH': 'abni'}]], 'attrs': {'POS': 'VERB', 'TAG': 'VERB', 'MORPH': ''}}, {'patterns': [[{'ORTH': 'banû'}]], 'attrs': {'POS': 'VERB', 'TAG': 'VERB', 'MORPH': ''}}, {'patterns': [[{'ORTH': 'abtani'}]], 'attrs': {'POS': 'VERB', 'TAG': 'VERB', 'MORPH': ''}}, {'patterns': [[{'ORTH': 'ibnima'}]], 'attrs': {'POS': 'VERB', 'TAG': 'VERB', 'MORPH': ''}}, {'patterns': [[{'ORTH': 'ubannima'}]], 'attrs': {'POS': 'VERB', 'TAG': 'VERB', 'MORPH': ''}}, {'patterns': [[{'ORTH': 'abnima'}]], 'attrs': {'POS': 'VERB', 'TAG': 'VERB', 'MORPH': ''}}, {'patterns': [[{'ORTH': 'ubanni'}]], 'attrs': {'POS': 'VERB', 'TAG': 'VERB', 'MORPH': ''}}, {'patterns': [[{'ORTH': 'bināma'}]], 'attrs': {'POS': 'VERB', 'TAG': 'VERB', 'MORPH': ''}}, {'patterns': [[{'ORTH': 'ibbanûma'}]], 'attrs': {'POS': 'VERB', 'TAG': 'VERB', 'MORPH': ''}}, {'patterns': [[{'ORTH': 'ubannišu'}]], 'attrs': {'POS': 'VERB', 'TAG': 'VERB', 'MORPH': ''}}, {'patterns': [[{'ORTH': 'aqqi'}]], 'attrs': {'POS': 'VERB', 'TAG': 'VERB', 'MORPH': ''}}, {'patterns': [[{'ORTH': 'liqqi'}]], 'attrs': {'POS': 'VERB', 'TAG': 'VERB', 'MORPH': ''}}, {'patterns': [[{'ORTH': 'iqqi'}]], 'attrs': {'POS': 'VERB', 'TAG': 'VERB', 'MORPH': ''}}, {'patterns': [[{'ORTH': 'aqqima'}]], 'attrs': {'POS': 'VERB', 'TAG': 'VERB', 'MORPH': ''}}, {'patterns': [[{'ORTH': 'iqi'}]], 'attrs': {'POS': 'VERB', 'TAG': 'VERB', 'MORPH': ''}}, {'patterns': [[{'ORTH': 'utērma'}]], 'attrs': {'POS': 'VERB', 'TAG': 'VERB', 'MORPH': ''}}, {'patterns': [[{'ORTH': 'utēr'}]], 'attrs': {'POS': 'VERB', 'TAG': 'VERB', 'MORPH': ''}}, {'patterns': [[{'ORTH': 'uterruma'}]], 'attrs': {'POS': 'VERB', 'TAG': 'VERB', 'MORPH': ''}}, {'patterns': [[{'ORTH': 'turri'}]], 'attrs': {'POS': 'VERB', 'TAG': 'VERB', 'MORPH': ''}}, {'patterns': [[{'ORTH': 'utērši'}]], 'attrs': {'POS': 'VERB', 'TAG': 'VERB', 'MORPH': ''}}, {'patterns': [[{'ORTH': 'uterru'}]], 'attrs': {'POS': 'VERB', 'TAG': 'VERB', 'MORPH': ''}}, {'patterns': [[{'ORTH': 'litēr'}]], 'attrs': {'POS': 'VERB', 'TAG': 'VERB', 'MORPH': ''}}, {'patterns': [[{'ORTH': 'utēršunūtima'}]], 'attrs': {'POS': 'VERB', 'TAG': 'VERB', 'MORPH': ''}}, {'patterns': [[{'ORTH': 'itūr'}]], 'attrs': {'POS': 'VERB', 'TAG': 'VERB', 'MORPH': ''}}, {'patterns': [[{'ORTH': 'turru'}]], 'attrs': {'POS': 'VERB', 'TAG': 'VERB', 'MORPH': ''}}, {'patterns': [[{'ORTH': 'lutēr'}]], 'attrs': {'POS': 'VERB', 'TAG': 'VERB', 'MORPH': ''}}, {'patterns': [[{'ORTH': 'utarru'}]], 'attrs': {'POS': 'VERB', 'TAG': 'VERB', 'MORPH': ''}}, {'patterns': [[{'ORTH': 'târi'}]], 'attrs': {'POS': 'VERB', 'TAG': 'VERB', 'MORPH': ''}}, {'patterns': [[{'ORTH': 'uterrakkamma'}]], 'attrs': {'POS': 'VERB', 'TAG': 'VERB', 'MORPH': ''}}, {'patterns': [[{'ORTH': 'itūru'}]], 'attrs': {'POS': 'VERB', 'TAG': 'VERB', 'MORPH': ''}}, {'patterns': [[{'ORTH': 'uterraššumma'}]], 'attrs': {'POS': 'VERB', 'TAG': 'VERB', 'MORPH': ''}}, {'patterns': [[{'ORTH': 'itūruma'}]], 'attrs': {'POS': 'VERB', 'TAG': 'VERB', 'MORPH': ''}}, {'patterns': [[{'ORTH': 'itūra'}]], 'attrs': {'POS': 'VERB', 'TAG': 'VERB', 'MORPH': ''}}, {'patterns': [[{'ORTH': 'utēršunūti'}]], 'attrs': {'POS': 'VERB', 'TAG': 'VERB', 'MORPH': ''}}, {'patterns': [[{'ORTH': 'iturramma'}]], 'attrs': {'POS': 'VERB', 'TAG': 'VERB', 'MORPH': ''}}, {'patterns': [[{'ORTH': 'urruk'}]], 'attrs': {'POS': 'VERB', 'TAG': 'VERB', 'MORPH': ''}}, {'patterns': [[{'ORTH': 'urrak'}]], 'attrs': {'POS': 'VERB', 'TAG': 'VERB', 'MORPH': ''}}, {'patterns': [[{'ORTH': 'līrikū'}]], 'attrs': {'POS': 'VERB', 'TAG': 'VERB', 'MORPH': ''}}, {'patterns': [[{'ORTH': 'arāk'}]], 'attrs': {'POS': 'VERB', 'TAG': 'VERB', 'MORPH': ''}}, {'patterns': [[{'ORTH': 'sakāp'}]], 'attrs': {'POS': 'VERB', 'TAG': 'VERB', 'MORPH': ''}}, {'patterns': [[{'ORTH': 'liskipū'}]], 'attrs': {'POS': 'VERB', 'TAG': 'VERB', 'MORPH': ''}}, {'patterns': [[{'ORTH': 'sakīp'}]], 'attrs': {'POS': 'VERB', 'TAG': 'VERB', 'MORPH': ''}}, {'patterns': [[{'ORTH': 'liskip'}]], 'attrs': {'POS': 'VERB', 'TAG': 'VERB', 'MORPH': ''}}, {'patterns': [[{'ORTH': 'alīk'}]], 'attrs': {'POS': 'VERB', 'TAG': 'VERB', 'MORPH': ''}}, {'patterns': [[{'ORTH': 'illiku'}]], 'attrs': {'POS': 'VERB', 'TAG': 'VERB', 'MORPH': ''}}, {'patterns': [[{'ORTH': 'alik'}]], 'attrs': {'POS': 'VERB', 'TAG': 'VERB', 'MORPH': ''}}, {'patterns': [[{'ORTH': 'nittallakma'}]], 'attrs': {'POS': 'VERB', 'TAG': 'VERB', 'MORPH': ''}}, {'patterns': [[{'ORTH': 'ittallakuma'}]], 'attrs': {'POS': 'VERB', 'TAG': 'VERB', 'MORPH': ''}}, {'patterns': [[{'ORTH': 'illikma'}]], 'attrs': {'POS': 'VERB', 'TAG': 'VERB', 'MORPH': ''}}, {'patterns': [[{'ORTH': 'attallak'}]], 'attrs': {'POS': 'VERB', 'TAG': 'VERB', 'MORPH': ''}}, {'patterns': [[{'ORTH': 'illakū'}]], 'attrs': {'POS': 'VERB', 'TAG': 'VERB', 'MORPH': ''}}, {'patterns': [[{'ORTH': 'luttallak'}]], 'attrs': {'POS': 'VERB', 'TAG': 'VERB', 'MORPH': ''}}, {'patterns': [[{'ORTH': 'lullik'}]], 'attrs': {'POS': 'VERB', 'TAG': 'VERB', 'MORPH': ''}}, {'patterns': [[{'ORTH': 'illikū'}]], 'attrs': {'POS': 'VERB', 'TAG': 'VERB', 'MORPH': ''}}, {'patterns': [[{'ORTH': 'illaku'}]], 'attrs': {'POS': 'VERB', 'TAG': 'VERB', 'MORPH': ''}}, {'patterns': [[{'ORTH': 'illikūma'}]], 'attrs': {'POS': 'VERB', 'TAG': 'VERB', 'MORPH': ''}}, {'patterns': [[{'ORTH': 'ušālik'}]], 'attrs': {'POS': 'VERB', 'TAG': 'VERB', 'MORPH': ''}}, {'patterns': [[{'ORTH': 'alāk'}]], 'attrs': {'POS': 'VERB', 'TAG': 'VERB', 'MORPH': ''}}, {'patterns': [[{'ORTH': 'allik'}]], 'attrs': {'POS': 'VERB', 'TAG': 'VERB', 'MORPH': ''}}, {'patterns': [[{'ORTH': 'illikuma'}]], 'attrs': {'POS': 'VERB', 'TAG': 'VERB', 'MORPH': ''}}, {'patterns': [[{'ORTH': 'attallaku'}]], 'attrs': {'POS': 'VERB', 'TAG': 'VERB', 'MORPH': ''}}, {'patterns': [[{'ORTH': 'ittallakūma'}]], 'attrs': {'POS': 'VERB', 'TAG': 'VERB', 'MORPH': ''}}, {'patterns': [[{'ORTH': 'illakūma'}]], 'attrs': {'POS': 'VERB', 'TAG': 'VERB', 'MORPH': ''}}, {'patterns': [[{'ORTH': 'illik'}]], 'attrs': {'POS': 'VERB', 'TAG': 'VERB', 'MORPH': ''}}, {'patterns': [[{'ORTH': 'tušālika'}]], 'attrs': {'POS': 'VERB', 'TAG': 'VERB', 'MORPH': ''}}, {'patterns': [[{'ORTH': 'ušālikūma'}]], 'attrs': {'POS': 'VERB', 'TAG': 'VERB', 'MORPH': ''}}, {'patterns': [[{'ORTH': 'illikūnimma'}]], 'attrs': {'POS': 'VERB', 'TAG': 'VERB', 'MORPH': ''}}, {'patterns': [[{'ORTH': 'attallakuma'}]], 'attrs': {'POS': 'VERB', 'TAG': 'VERB', 'MORPH': ''}}, {'patterns': [[{'ORTH': 'illakamma'}]], 'attrs': {'POS': 'VERB', 'TAG': 'VERB', 'MORPH': ''}}, {'patterns': [[{'ORTH': 'illak'}]], 'attrs': {'POS': 'VERB', 'TAG': 'VERB', 'MORPH': ''}}, {'patterns': [[{'ORTH': 'ittallakū'}]], 'attrs': {'POS': 'VERB', 'TAG': 'VERB', 'MORPH': ''}}, {'patterns': [[{'ORTH': 'šūluku'}]], 'attrs': {'POS': 'VERB', 'TAG': 'VERB', 'MORPH': ''}}, {'patterns': [[{'ORTH': 'alāku'}]], 'attrs': {'POS': 'VERB', 'TAG': 'VERB', 'MORPH': ''}}, {'patterns': [[{'ORTH': 'lušālikma'}]], 'attrs': {'POS': 'VERB', 'TAG': 'VERB', 'MORPH': ''}}, {'patterns': [[{'ORTH': 'lillikū'}]], 'attrs': {'POS': 'VERB', 'TAG': 'VERB', 'MORPH': ''}}, {'patterns': [[{'ORTH': 'zaqāp'}]], 'attrs': {'POS': 'VERB', 'TAG': 'VERB', 'MORPH': ''}}, {'patterns': [[{'ORTH': 'azqup'}]], 'attrs': {'POS': 'VERB', 'TAG': 'VERB', 'MORPH': ''}}, {'patterns': [[{'ORTH': 'ušarbissunūtima'}]], 'attrs': {'POS': 'VERB', 'TAG': 'VERB', 'MORPH': ''}}, {'patterns': [[{'ORTH': 'ušarbiṣa'}]], 'attrs': {'POS': 'VERB', 'TAG': 'VERB', 'MORPH': ''}}, {'patterns': [[{'ORTH': 'ulluṣ'}]], 'attrs': {'POS': 'VERB', 'TAG': 'VERB', 'MORPH': ''}}, {'patterns': [[{'ORTH': 'ušāliṣa'}]], 'attrs': {'POS': 'VERB', 'TAG': 'VERB', 'MORPH': ''}}, {'patterns': [[{'ORTH': 'ēliṣ'}]], 'attrs': {'POS': 'VERB', 'TAG': 'VERB', 'MORPH': ''}}, {'patterns': [[{'ORTH': 'iptû'}]], 'attrs': {'POS': 'VERB', 'TAG': 'VERB', 'MORPH': ''}}, {'patterns': [[{'ORTH': 'aptâ'}]], 'attrs': {'POS': 'VERB', 'TAG': 'VERB', 'MORPH': ''}}, {'patterns': [[{'ORTH': 'upattima'}]], 'attrs': {'POS': 'VERB', 'TAG': 'VERB', 'MORPH': ''}}, {'patterns': [[{'ORTH': 'upatti'}]], 'attrs': {'POS': 'VERB', 'TAG': 'VERB', 'MORPH': ''}}, {'patterns': [[{'ORTH': 'iptûma'}]], 'attrs': {'POS': 'VERB', 'TAG': 'VERB', 'MORPH': ''}}, {'patterns': [[{'ORTH': 'aptema'}]], 'attrs': {'POS': 'VERB', 'TAG': 'VERB', 'MORPH': ''}}, {'patterns': [[{'ORTH': 'tuttûšuma'}]], 'attrs': {'POS': 'VERB', 'TAG': 'VERB', 'MORPH': ''}}, {'patterns': [[{'ORTH': 'tuttânnima'}]], 'attrs': {'POS': 'VERB', 'TAG': 'VERB', 'MORPH': ''}}, {'patterns': [[{'ORTH': 'uttûšuma'}]], 'attrs': {'POS': 'VERB', 'TAG': 'VERB', 'MORPH': ''}}, {'patterns': [[{'ORTH': 'uttû'}]], 'attrs': {'POS': 'VERB', 'TAG': 'VERB', 'MORPH': ''}}, {'patterns': [[{'ORTH': 'uttûinni'}]], 'attrs': {'POS': 'VERB', 'TAG': 'VERB', 'MORPH': ''}}, {'patterns': [[{'ORTH': 'taššûšu'}]], 'attrs': {'POS': 'VERB', 'TAG': 'VERB', 'MORPH': ''}}, {'patterns': [[{'ORTH': 'aššima'}]], 'attrs': {'POS': 'VERB', 'TAG': 'VERB', 'MORPH': ''}}, {'patterns': [[{'ORTH': 'iššûnimma'}]], 'attrs': {'POS': 'VERB', 'TAG': 'VERB', 'MORPH': ''}}, {'patterns': [[{'ORTH': 'ittašûni'}]], 'attrs': {'POS': 'VERB', 'TAG': 'VERB', 'MORPH': ''}}, {'patterns': [[{'ORTH': 'ušaššû'}]], 'attrs': {'POS': 'VERB', 'TAG': 'VERB', 'MORPH': ''}}, {'patterns': [[{'ORTH': 'ušaššišunūtima'}]], 'attrs': {'POS': 'VERB', 'TAG': 'VERB', 'MORPH': ''}}, {'patterns': [[{'ORTH': 'ušašši'}]], 'attrs': {'POS': 'VERB', 'TAG': 'VERB', 'MORPH': ''}}, {'patterns': [[{'ORTH': 'iššûšu'}]], 'attrs': {'POS': 'VERB', 'TAG': 'VERB', 'MORPH': ''}}, {'patterns': [[{'ORTH': 'iššûinni'}]], 'attrs': {'POS': 'VERB', 'TAG': 'VERB', 'MORPH': ''}}, {'patterns': [[{'ORTH': 'ušaššišunūti'}]], 'attrs': {'POS': 'VERB', 'TAG': 'VERB', 'MORPH': ''}}, {'patterns': [[{'ORTH': 'ušaššâ'}]], 'attrs': {'POS': 'VERB', 'TAG': 'VERB', 'MORPH': ''}}, {'patterns': [[{'ORTH': 'iššâ'}]], 'attrs': {'POS': 'VERB', 'TAG': 'VERB', 'MORPH': ''}}, {'patterns': [[{'ORTH': 'našê'}]], 'attrs': {'POS': 'VERB', 'TAG': 'VERB', 'MORPH': ''}}, {'patterns': [[{'ORTH': 'ušarmâ'}]], 'attrs': {'POS': 'VERB', 'TAG': 'VERB', 'MORPH': ''}}, {'patterns': [[{'ORTH': 'irmû'}]], 'attrs': {'POS': 'VERB', 'TAG': 'VERB', 'MORPH': ''}}, {'patterns': [[{'ORTH': 'ušarme'}]], 'attrs': {'POS': 'VERB', 'TAG': 'VERB', 'MORPH': ''}}, {'patterns': [[{'ORTH': 'ušarmû'}]], 'attrs': {'POS': 'VERB', 'TAG': 'VERB', 'MORPH': ''}}, {'patterns': [[{'ORTH': 'ušarmešunūti'}]], 'attrs': {'POS': 'VERB', 'TAG': 'VERB', 'MORPH': ''}}, {'patterns': [[{'ORTH': 'lurmema'}]], 'attrs': {'POS': 'VERB', 'TAG': 'VERB', 'MORPH': ''}}, {'patterns': [[{'ORTH': 'armi'}]], 'attrs': {'POS': 'VERB', 'TAG': 'VERB', 'MORPH': ''}}, {'patterns': [[{'ORTH': 'erammû'}]], 'attrs': {'POS': 'VERB', 'TAG': 'VERB', 'MORPH': ''}}, {'patterns': [[{'ORTH': 'ipparkû'}]], 'attrs': {'POS': 'VERB', 'TAG': 'VERB', 'MORPH': ''}}, {'patterns': [[{'ORTH': 'ipparkâ'}]], 'attrs': {'POS': 'VERB', 'TAG': 'VERB', 'MORPH': ''}}, {'patterns': [[{'ORTH': 'inaṣṣaru'}]], 'attrs': {'POS': 'VERB', 'TAG': 'VERB', 'MORPH': ''}}, {'patterns': [[{'ORTH': 'naṣīr'}]], 'attrs': {'POS': 'VERB', 'TAG': 'VERB', 'MORPH': ''}}, {'patterns': [[{'ORTH': 'tanṣurušu'}]], 'attrs': {'POS': 'VERB', 'TAG': 'VERB', 'MORPH': ''}}, {'patterns': [[{'ORTH': 'naṣārimma'}]], 'attrs': {'POS': 'VERB', 'TAG': 'VERB', 'MORPH': ''}}, {'patterns': [[{'ORTH': 'iṣṣuruma'}]], 'attrs': {'POS': 'VERB', 'TAG': 'VERB', 'MORPH': ''}}, {'patterns': [[{'ORTH': 'naṣār'}]], 'attrs': {'POS': 'VERB', 'TAG': 'VERB', 'MORPH': ''}}, {'patterns': [[{'ORTH': 'iṣṣurūinni'}]], 'attrs': {'POS': 'VERB', 'TAG': 'VERB', 'MORPH': ''}}, {'patterns': [[{'ORTH': 'idabbubā'}]], 'attrs': {'POS': 'VERB', 'TAG': 'VERB', 'MORPH': ''}}, {'patterns': [[{'ORTH': 'edabbubā'}]], 'attrs': {'POS': 'VERB', 'TAG': 'VERB', 'MORPH': ''}}, {'patterns': [[{'ORTH': 'idbubū'}]], 'attrs': {'POS': 'VERB', 'TAG': 'VERB', 'MORPH': ''}}, {'patterns': [[{'ORTH': 'iddanabbubū'}]], 'attrs': {'POS': 'VERB', 'TAG': 'VERB', 'MORPH': ''}}, {'patterns': [[{'ORTH': 'īgugma'}]], 'attrs': {'POS': 'VERB', 'TAG': 'VERB', 'MORPH': ''}}, {'patterns': [[{'ORTH': 'īgug'}]], 'attrs': {'POS': 'VERB', 'TAG': 'VERB', 'MORPH': ''}}, {'patterns': [[{'ORTH': 'ušbalkitma'}]], 'attrs': {'POS': 'VERB', 'TAG': 'VERB', 'MORPH': ''}}, {'patterns': [[{'ORTH': 'ibbalkitūnimma'}]], 'attrs': {'POS': 'VERB', 'TAG': 'VERB', 'MORPH': ''}}, {'patterns': [[{'ORTH': 'ibbalkitūni'}]], 'attrs': {'POS': 'VERB', 'TAG': 'VERB', 'MORPH': ''}}, {'patterns': [[{'ORTH': 'tanāruma'}]], 'attrs': {'POS': 'VERB', 'TAG': 'VERB', 'MORPH': ''}}, {'patterns': [[{'ORTH': 'ninâra'}]], 'attrs': {'POS': 'VERB', 'TAG': 'VERB', 'MORPH': ''}}, {'patterns': [[{'ORTH': 'inārūš'}]], 'attrs': {'POS': 'VERB', 'TAG': 'VERB', 'MORPH': ''}}, {'patterns': [[{'ORTH': 'linērū'}]], 'attrs': {'POS': 'VERB', 'TAG': 'VERB', 'MORPH': ''}}, {'patterns': [[{'ORTH': 'anāršunūti'}]], 'attrs': {'POS': 'VERB', 'TAG': 'VERB', 'MORPH': ''}}, {'patterns': [[{'ORTH': 'linārū'}]], 'attrs': {'POS': 'VERB', 'TAG': 'VERB', 'MORPH': ''}}, {'patterns': [[{'ORTH': 'linarru'}]], 'attrs': {'POS': 'VERB', 'TAG': 'VERB', 'MORPH': ''}}, {'patterns': [[{'ORTH': 'anār'}]], 'attrs': {'POS': 'VERB', 'TAG': 'VERB', 'MORPH': ''}}, {'patterns': [[{'ORTH': 'inārūšu'}]], 'attrs': {'POS': 'VERB', 'TAG': 'VERB', 'MORPH': ''}}, {'patterns': [[{'ORTH': 'lunarrū'}]], 'attrs': {'POS': 'VERB', 'TAG': 'VERB', 'MORPH': ''}}, {'patterns': [[{'ORTH': 'inarrū'}]], 'attrs': {'POS': 'VERB', 'TAG': 'VERB', 'MORPH': ''}}, {'patterns': [[{'ORTH': 'ināru'}]], 'attrs': {'POS': 'VERB', 'TAG': 'VERB', 'MORPH': ''}}, {'patterns': [[{'ORTH': 'anīr'}]], 'attrs': {'POS': 'VERB', 'TAG': 'VERB', 'MORPH': ''}}, {'patterns': [[{'ORTH': 'šupšuh'}]], 'attrs': {'POS': 'VERB', 'TAG': 'VERB', 'MORPH': ''}}, {'patterns': [[{'ORTH': 'upašših'}]], 'attrs': {'POS': 'VERB', 'TAG': 'VERB', 'MORPH': ''}}, {'patterns': [[{'ORTH': 'ušapšihū'}]], 'attrs': {'POS': 'VERB', 'TAG': 'VERB', 'MORPH': ''}}, {'patterns': [[{'ORTH': 'ušapšeh'}]], 'attrs': {'POS': 'VERB', 'TAG': 'VERB', 'MORPH': ''}}, {'patterns': [[{'ORTH': 'ipšahšu'}]], 'attrs': {'POS': 'VERB', 'TAG': 'VERB', 'MORPH': ''}}, {'patterns': [[{'ORTH': 'ipšah'}]], 'attrs': {'POS': 'VERB', 'TAG': 'VERB', 'MORPH': ''}}, {'patterns': [[{'ORTH': 'ištappara'}]], 'attrs': {'POS': 'VERB', 'TAG': 'VERB', 'MORPH': ''}}, {'patterns': [[{'ORTH': 'ištapparūnimma'}]], 'attrs': {'POS': 'VERB', 'TAG': 'VERB', 'MORPH': ''}}, {'patterns': [[{'ORTH': 'ašpurma'}]], 'attrs': {'POS': 'VERB', 'TAG': 'VERB', 'MORPH': ''}}, {'patterns': [[{'ORTH': 'ašpuršuma'}]], 'attrs': {'POS': 'VERB', 'TAG': 'VERB', 'MORPH': ''}}, {'patterns': [[{'ORTH': 'išpuramma'}]], 'attrs': {'POS': 'VERB', 'TAG': 'VERB', 'MORPH': ''}}, {'patterns': [[{'ORTH': 'ašpurkamma'}]], 'attrs': {'POS': 'VERB', 'TAG': 'VERB', 'MORPH': ''}}, {'patterns': [[{'ORTH': 'ašpuršu'}]], 'attrs': {'POS': 'VERB', 'TAG': 'VERB', 'MORPH': ''}}, {'patterns': [[{'ORTH': 'išpuruma'}]], 'attrs': {'POS': 'VERB', 'TAG': 'VERB', 'MORPH': ''}}, {'patterns': [[{'ORTH': 'išpuršuma'}]], 'attrs': {'POS': 'VERB', 'TAG': 'VERB', 'MORPH': ''}}, {'patterns': [[{'ORTH': 'ušapparšunūti'}]], 'attrs': {'POS': 'VERB', 'TAG': 'VERB', 'MORPH': ''}}, {'patterns': [[{'ORTH': 'ašpur'}]], 'attrs': {'POS': 'VERB', 'TAG': 'VERB', 'MORPH': ''}}, {'patterns': [[{'ORTH': 'išapparū'}]], 'attrs': {'POS': 'VERB', 'TAG': 'VERB', 'MORPH': ''}}, {'patterns': [[{'ORTH': 'išpurūnimma'}]], 'attrs': {'POS': 'VERB', 'TAG': 'VERB', 'MORPH': ''}}, {'patterns': [[{'ORTH': 'taštanapparāni'}]], 'attrs': {'POS': 'VERB', 'TAG': 'VERB', 'MORPH': ''}}, {'patterns': [[{'ORTH': 'ušazbil'}]], 'attrs': {'POS': 'VERB', 'TAG': 'VERB', 'MORPH': ''}}, {'patterns': [[{'ORTH': 'ušarbi'}]], 'attrs': {'POS': 'VERB', 'TAG': 'VERB', 'MORPH': ''}}, {'patterns': [[{'ORTH': 'ušrabbi'}]], 'attrs': {'POS': 'VERB', 'TAG': 'VERB', 'MORPH': ''}}, {'patterns': [[{'ORTH': 'urabbi'}]], 'attrs': {'POS': 'VERB', 'TAG': 'VERB', 'MORPH': ''}}, {'patterns': [[{'ORTH': 'urabbima'}]], 'attrs': {'POS': 'VERB', 'TAG': 'VERB', 'MORPH': ''}}, {'patterns': [[{'ORTH': 'ušarbû'}]], 'attrs': {'POS': 'VERB', 'TAG': 'VERB', 'MORPH': ''}}, {'patterns': [[{'ORTH': 'ušarbâ'}]], 'attrs': {'POS': 'VERB', 'TAG': 'VERB', 'MORPH': ''}}, {'patterns': [[{'ORTH': 'ušaqqi'}]], 'attrs': {'POS': 'VERB', 'TAG': 'VERB', 'MORPH': ''}}, {'patterns': [[{'ORTH': 'ušaqqima'}]], 'attrs': {'POS': 'VERB', 'TAG': 'VERB', 'MORPH': ''}}, {'patterns': [[{'ORTH': 'ušaqqû'}]], 'attrs': {'POS': 'VERB', 'TAG': 'VERB', 'MORPH': ''}}, {'patterns': [[{'ORTH': 'ušašqi'}]], 'attrs': {'POS': 'VERB', 'TAG': 'VERB', 'MORPH': ''}}, {'patterns': [[{'ORTH': 'išaqqu'}]], 'attrs': {'POS': 'VERB', 'TAG': 'VERB', 'MORPH': ''}}, {'patterns': [[{'ORTH': 'ušarrih'}]], 'attrs': {'POS': 'VERB', 'TAG': 'VERB', 'MORPH': ''}}, {'patterns': [[{'ORTH': 'ušarriha'}]], 'attrs': {'POS': 'VERB', 'TAG': 'VERB', 'MORPH': ''}}, {'patterns': [[{'ORTH': 'ušarrihū'}]], 'attrs': {'POS': 'VERB', 'TAG': 'VERB', 'MORPH': ''}}, {'patterns': [[{'ORTH': 'ušarrihma'}]], 'attrs': {'POS': 'VERB', 'TAG': 'VERB', 'MORPH': ''}}, {'patterns': [[{'ORTH': 'amnu'}]], 'attrs': {'POS': 'VERB', 'TAG': 'VERB', 'MORPH': ''}}, {'patterns': [[{'ORTH': 'amna'}]], 'attrs': {'POS': 'VERB', 'TAG': 'VERB', 'MORPH': ''}}, {'patterns': [[{'ORTH': 'imnû'}]], 'attrs': {'POS': 'VERB', 'TAG': 'VERB', 'MORPH': ''}}, {'patterns': [[{'ORTH': 'immani'}]], 'attrs': {'POS': 'VERB', 'TAG': 'VERB', 'MORPH': ''}}, {'patterns': [[{'ORTH': 'amnû'}]], 'attrs': {'POS': 'VERB', 'TAG': 'VERB', 'MORPH': ''}}, {'patterns': [[{'ORTH': 'immanû'}]], 'attrs': {'POS': 'VERB', 'TAG': 'VERB', 'MORPH': ''}}, {'patterns': [[{'ORTH': 'annadirma'}]], 'attrs': {'POS': 'VERB', 'TAG': 'VERB', 'MORPH': ''}}, {'patterns': [[{'ORTH': 'arpisa'}]], 'attrs': {'POS': 'VERB', 'TAG': 'VERB', 'MORPH': ''}}, {'patterns': [[{'ORTH': 'imgurū'}]], 'attrs': {'POS': 'VERB', 'TAG': 'VERB', 'MORPH': ''}}, {'patterns': [[{'ORTH': 'magāru'}]], 'attrs': {'POS': 'VERB', 'TAG': 'VERB', 'MORPH': ''}}, {'patterns': [[{'ORTH': 'imgur'}]], 'attrs': {'POS': 'VERB', 'TAG': 'VERB', 'MORPH': ''}}, {'patterns': [[{'ORTH': 'magāri'}]], 'attrs': {'POS': 'VERB', 'TAG': 'VERB', 'MORPH': ''}}, {'patterns': [[{'ORTH': 'kalâtā'}]], 'attrs': {'POS': 'VERB', 'TAG': 'VERB', 'MORPH': ''}}, {'patterns': [[{'ORTH': 'akla'}]], 'attrs': {'POS': 'VERB', 'TAG': 'VERB', 'MORPH': ''}}, {'patterns': [[{'ORTH': 'uqqi'}]], 'attrs': {'POS': 'VERB', 'TAG': 'VERB', 'MORPH': ''}}, {'patterns': [[{'ORTH': 'adgul'}]], 'attrs': {'POS': 'VERB', 'TAG': 'VERB', 'MORPH': ''}}, {'patterns': [[{'ORTH': 'ušadgil'}]], 'attrs': {'POS': 'VERB', 'TAG': 'VERB', 'MORPH': ''}}, {'patterns': [[{'ORTH': 'tušadgilu'}]], 'attrs': {'POS': 'VERB', 'TAG': 'VERB', 'MORPH': ''}}, {'patterns': [[{'ORTH': 'dagāli'}]], 'attrs': {'POS': 'VERB', 'TAG': 'VERB', 'MORPH': ''}}, {'patterns': [[{'ORTH': 'lidgula'}]], 'attrs': {'POS': 'VERB', 'TAG': 'VERB', 'MORPH': ''}}, {'patterns': [[{'ORTH': 'ušadgilma'}]], 'attrs': {'POS': 'VERB', 'TAG': 'VERB', 'MORPH': ''}}, {'patterns': [[{'ORTH': 'ušadgilū'}]], 'attrs': {'POS': 'VERB', 'TAG': 'VERB', 'MORPH': ''}}, {'patterns': [[{'ORTH': 'āmur'}]], 'attrs': {'POS': 'VERB', 'TAG': 'VERB', 'MORPH': ''}}, {'patterns': [[{'ORTH': 'ēmurma'}]], 'attrs': {'POS': 'VERB', 'TAG': 'VERB', 'MORPH': ''}}, {'patterns': [[{'ORTH': 'līmurma'}]], 'attrs': {'POS': 'VERB', 'TAG': 'VERB', 'MORPH': ''}}, {'patterns': [[{'ORTH': 'īmuru'}]], 'attrs': {'POS': 'VERB', 'TAG': 'VERB', 'MORPH': ''}}, {'patterns': [[{'ORTH': 'innammaru'}]], 'attrs': {'POS': 'VERB', 'TAG': 'VERB', 'MORPH': ''}}, {'patterns': [[{'ORTH': 'ēmuru'}]], 'attrs': {'POS': 'VERB', 'TAG': 'VERB', 'MORPH': ''}}, {'patterns': [[{'ORTH': 'līmur'}]], 'attrs': {'POS': 'VERB', 'TAG': 'VERB', 'MORPH': ''}}, {'patterns': [[{'ORTH': 'ēmur'}]], 'attrs': {'POS': 'VERB', 'TAG': 'VERB', 'MORPH': ''}}, {'patterns': [[{'ORTH': 'amurma'}]], 'attrs': {'POS': 'VERB', 'TAG': 'VERB', 'MORPH': ''}}, {'patterns': [[{'ORTH': 'innamir'}]], 'attrs': {'POS': 'VERB', 'TAG': 'VERB', 'MORPH': ''}}, {'patterns': [[{'ORTH': 'āmurma'}]], 'attrs': {'POS': 'VERB', 'TAG': 'VERB', 'MORPH': ''}}, {'patterns': [[{'ORTH': 'lēmur'}]], 'attrs': {'POS': 'VERB', 'TAG': 'VERB', 'MORPH': ''}}, {'patterns': [[{'ORTH': 'ēmurūma'}]], 'attrs': {'POS': 'VERB', 'TAG': 'VERB', 'MORPH': ''}}, {'patterns': [[{'ORTH': 'amāri'}]], 'attrs': {'POS': 'VERB', 'TAG': 'VERB', 'MORPH': ''}}, {'patterns': [[{'ORTH': 'āšur'}]], 'attrs': {'POS': 'VERB', 'TAG': 'VERB', 'MORPH': ''}}, {'patterns': [[{'ORTH': 'ašpuk'}]], 'attrs': {'POS': 'VERB', 'TAG': 'VERB', 'MORPH': ''}}, {'patterns': [[{'ORTH': 'ašpuka'}]], 'attrs': {'POS': 'VERB', 'TAG': 'VERB', 'MORPH': ''}}, {'patterns': [[{'ORTH': 'ādur'}]], 'attrs': {'POS': 'VERB', 'TAG': 'VERB', 'MORPH': ''}}, {'patterns': [[{'ORTH': 'īduru'}]], 'attrs': {'POS': 'VERB', 'TAG': 'VERB', 'MORPH': ''}}, {'patterns': [[{'ORTH': 'innabtamma'}]], 'attrs': {'POS': 'VERB', 'TAG': 'VERB', 'MORPH': ''}}, {'patterns': [[{'ORTH': 'innabit'}]], 'attrs': {'POS': 'VERB', 'TAG': 'VERB', 'MORPH': ''}}, {'patterns': [[{'ORTH': 'ibbatu'}]], 'attrs': {'POS': 'VERB', 'TAG': 'VERB', 'MORPH': ''}}, {'patterns': [[{'ORTH': 'iʾabbat'}]], 'attrs': {'POS': 'VERB', 'TAG': 'VERB', 'MORPH': ''}}, {'patterns': [[{'ORTH': 'innabtu'}]], 'attrs': {'POS': 'VERB', 'TAG': 'VERB', 'MORPH': ''}}, {'patterns': [[{'ORTH': 'innabitu'}]], 'attrs': {'POS': 'VERB', 'TAG': 'VERB', 'MORPH': ''}}, {'patterns': [[{'ORTH': 'innabtū'}]], 'attrs': {'POS': 'VERB', 'TAG': 'VERB', 'MORPH': ''}}, {'patterns': [[{'ORTH': 'uṣallâ'}]], 'attrs': {'POS': 'VERB', 'TAG': 'VERB', 'MORPH': ''}}, {'patterns': [[{'ORTH': 'uṣallânnima'}]], 'attrs': {'POS': 'VERB', 'TAG': 'VERB', 'MORPH': ''}}, {'patterns': [[{'ORTH': 'uṣallûma'}]], 'attrs': {'POS': 'VERB', 'TAG': 'VERB', 'MORPH': ''}}, {'patterns': [[{'ORTH': 'uṣalli'}]], 'attrs': {'POS': 'VERB', 'TAG': 'VERB', 'MORPH': ''}}, {'patterns': [[{'ORTH': 'uṣallišunūtima'}]], 'attrs': {'POS': 'VERB', 'TAG': 'VERB', 'MORPH': ''}}, {'patterns': [[{'ORTH': 'uṣalla'}]], 'attrs': {'POS': 'VERB', 'TAG': 'VERB', 'MORPH': ''}}, {'patterns': [[{'ORTH': 'unaššaqa'}]], 'attrs': {'POS': 'VERB', 'TAG': 'VERB', 'MORPH': ''}}, {'patterns': [[{'ORTH': 'unaššiq'}]], 'attrs': {'POS': 'VERB', 'TAG': 'VERB', 'MORPH': ''}}, {'patterns': [[{'ORTH': 'iššiqū'}]], 'attrs': {'POS': 'VERB', 'TAG': 'VERB', 'MORPH': ''}}, {'patterns': [[{'ORTH': 'unaššaqū'}]], 'attrs': {'POS': 'VERB', 'TAG': 'VERB', 'MORPH': ''}}, {'patterns': [[{'ORTH': 'unaššiqū'}]], 'attrs': {'POS': 'VERB', 'TAG': 'VERB', 'MORPH': ''}}, {'patterns': [[{'ORTH': 'unaššaq'}]], 'attrs': {'POS': 'VERB', 'TAG': 'VERB', 'MORPH': ''}}, {'patterns': [[{'ORTH': 'unaššiqu'}]], 'attrs': {'POS': 'VERB', 'TAG': 'VERB', 'MORPH': ''}}, {'patterns': [[{'ORTH': 'islû'}]], 'attrs': {'POS': 'VERB', 'TAG': 'VERB', 'MORPH': ''}}, {'patterns': [[{'ORTH': 'assuhma'}]], 'attrs': {'POS': 'VERB', 'TAG': 'VERB', 'MORPH': ''}}, {'patterns': [[{'ORTH': 'assuh'}]], 'attrs': {'POS': 'VERB', 'TAG': 'VERB', 'MORPH': ''}}, {'patterns': [[{'ORTH': 'issuhū'}]], 'attrs': {'POS': 'VERB', 'TAG': 'VERB', 'MORPH': ''}}, {'patterns': [[{'ORTH': 'innasihma'}]], 'attrs': {'POS': 'VERB', 'TAG': 'VERB', 'MORPH': ''}}, {'patterns': [[{'ORTH': 'assuha'}]], 'attrs': {'POS': 'VERB', 'TAG': 'VERB', 'MORPH': ''}}, {'patterns': [[{'ORTH': 'abāršuma'}]], 'attrs': {'POS': 'VERB', 'TAG': 'VERB', 'MORPH': ''}}, {'patterns': [[{'ORTH': 'akkisa'}]], 'attrs': {'POS': 'VERB', 'TAG': 'VERB', 'MORPH': ''}}, {'patterns': [[{'ORTH': 'unakkisma'}]], 'attrs': {'POS': 'VERB', 'TAG': 'VERB', 'MORPH': ''}}, {'patterns': [[{'ORTH': 'unakkis'}]], 'attrs': {'POS': 'VERB', 'TAG': 'VERB', 'MORPH': ''}}, {'patterns': [[{'ORTH': 'akkis'}]], 'attrs': {'POS': 'VERB', 'TAG': 'VERB', 'MORPH': ''}}, {'patterns': [[{'ORTH': 'akkisu'}]], 'attrs': {'POS': 'VERB', 'TAG': 'VERB', 'MORPH': ''}}, {'patterns': [[{'ORTH': 'ašlula'}]], 'attrs': {'POS': 'VERB', 'TAG': 'VERB', 'MORPH': ''}}, {'patterns': [[{'ORTH': 'išlulamma'}]], 'attrs': {'POS': 'VERB', 'TAG': 'VERB', 'MORPH': ''}}, {'patterns': [[{'ORTH': 'ašlul'}]], 'attrs': {'POS': 'VERB', 'TAG': 'VERB', 'MORPH': ''}}, {'patterns': [[{'ORTH': 'šalāl'}]], 'attrs': {'POS': 'VERB', 'TAG': 'VERB', 'MORPH': ''}}, {'patterns': [[{'ORTH': 'ašlulamma'}]], 'attrs': {'POS': 'VERB', 'TAG': 'VERB', 'MORPH': ''}}, {'patterns': [[{'ORTH': 'šalāli'}]], 'attrs': {'POS': 'VERB', 'TAG': 'VERB', 'MORPH': ''}}, {'patterns': [[{'ORTH': 'īšâ'}]], 'attrs': {'POS': 'VERB', 'TAG': 'VERB', 'MORPH': ''}}, {'patterns': [[{'ORTH': 'īšû'}]], 'attrs': {'POS': 'VERB', 'TAG': 'VERB', 'MORPH': ''}}, {'patterns': [[{'ORTH': 'īši'}]], 'attrs': {'POS': 'VERB', 'TAG': 'VERB', 'MORPH': ''}}, {'patterns': [[{'ORTH': 'attabi'}]], 'attrs': {'POS': 'VERB', 'TAG': 'VERB', 'MORPH': ''}}, {'patterns': [[{'ORTH': 'inambû'}]], 'attrs': {'POS': 'VERB', 'TAG': 'VERB', 'MORPH': ''}}, {'patterns': [[{'ORTH': 'ittabi'}]], 'attrs': {'POS': 'VERB', 'TAG': 'VERB', 'MORPH': ''}}, {'patterns': [[{'ORTH': 'ibbû'}]], 'attrs': {'POS': 'VERB', 'TAG': 'VERB', 'MORPH': ''}}, {'patterns': [[{'ORTH': 'unambû'}]], 'attrs': {'POS': 'VERB', 'TAG': 'VERB', 'MORPH': ''}}, {'patterns': [[{'ORTH': 'imbi'}]], 'attrs': {'POS': 'VERB', 'TAG': 'VERB', 'MORPH': ''}}, {'patterns': [[{'ORTH': 'imbû'}]], 'attrs': {'POS': 'VERB', 'TAG': 'VERB', 'MORPH': ''}}, {'patterns': [[{'ORTH': 'uttirma'}]], 'attrs': {'POS': 'VERB', 'TAG': 'VERB', 'MORPH': ''}}, {'patterns': [[{'ORTH': 'ušātir'}]], 'attrs': {'POS': 'VERB', 'TAG': 'VERB', 'MORPH': ''}}, {'patterns': [[{'ORTH': 'uttir'}]], 'attrs': {'POS': 'VERB', 'TAG': 'VERB', 'MORPH': ''}}, {'patterns': [[{'ORTH': 'šūturi'}]], 'attrs': {'POS': 'VERB', 'TAG': 'VERB', 'MORPH': ''}}, {'patterns': [[{'ORTH': 'ušātiru'}]], 'attrs': {'POS': 'VERB', 'TAG': 'VERB', 'MORPH': ''}}, {'patterns': [[{'ORTH': 'ušatterū'}]], 'attrs': {'POS': 'VERB', 'TAG': 'VERB', 'MORPH': ''}}, {'patterns': [[{'ORTH': 'izkurūma'}]], 'attrs': {'POS': 'VERB', 'TAG': 'VERB', 'MORPH': ''}}, {'patterns': [[{'ORTH': 'izkurū'}]], 'attrs': {'POS': 'VERB', 'TAG': 'VERB', 'MORPH': ''}}, {'patterns': [[{'ORTH': 'azkura'}]], 'attrs': {'POS': 'VERB', 'TAG': 'VERB', 'MORPH': ''}}, {'patterns': [[{'ORTH': 'uzakkirūma'}]], 'attrs': {'POS': 'VERB', 'TAG': 'VERB', 'MORPH': ''}}, {'patterns': [[{'ORTH': 'ušazkiršunūti'}]], 'attrs': {'POS': 'VERB', 'TAG': 'VERB', 'MORPH': ''}}, {'patterns': [[{'ORTH': 'tisqarī'}]], 'attrs': {'POS': 'VERB', 'TAG': 'VERB', 'MORPH': ''}}, {'patterns': [[{'ORTH': 'littasqarū'}]], 'attrs': {'POS': 'VERB', 'TAG': 'VERB', 'MORPH': ''}}, {'patterns': [[{'ORTH': 'almešuma'}]], 'attrs': {'POS': 'VERB', 'TAG': 'VERB', 'MORPH': ''}}, {'patterns': [[{'ORTH': 'almi'}]], 'attrs': {'POS': 'VERB', 'TAG': 'VERB', 'MORPH': ''}}, {'patterns': [[{'ORTH': 'almema'}]], 'attrs': {'POS': 'VERB', 'TAG': 'VERB', 'MORPH': ''}}, {'patterns': [[{'ORTH': 'alme'}]], 'attrs': {'POS': 'VERB', 'TAG': 'VERB', 'MORPH': ''}}, {'patterns': [[{'ORTH': 'ušalmâ'}]], 'attrs': {'POS': 'VERB', 'TAG': 'VERB', 'MORPH': ''}}, {'patterns': [[{'ORTH': 'ilmû'}]], 'attrs': {'POS': 'VERB', 'TAG': 'VERB', 'MORPH': ''}}, {'patterns': [[{'ORTH': 'ilmešuma'}]], 'attrs': {'POS': 'VERB', 'TAG': 'VERB', 'MORPH': ''}}, {'patterns': [[{'ORTH': 'uhhirma'}]], 'attrs': {'POS': 'VERB', 'TAG': 'VERB', 'MORPH': ''}}, {'patterns': [[{'ORTH': 'ilqâ'}]], 'attrs': {'POS': 'VERB', 'TAG': 'VERB', 'MORPH': ''}}, {'patterns': [[{'ORTH': 'alqâ'}]], 'attrs': {'POS': 'VERB', 'TAG': 'VERB', 'MORPH': ''}}, {'patterns': [[{'ORTH': 'alqe'}]], 'attrs': {'POS': 'VERB', 'TAG': 'VERB', 'MORPH': ''}}, {'patterns': [[{'ORTH': 'alqâmma'}]], 'attrs': {'POS': 'VERB', 'TAG': 'VERB', 'MORPH': ''}}, {'patterns': [[{'ORTH': 'ilqâmma'}]], 'attrs': {'POS': 'VERB', 'TAG': 'VERB', 'MORPH': ''}}, {'patterns': [[{'ORTH': 'alqâšu'}]], 'attrs': {'POS': 'VERB', 'TAG': 'VERB', 'MORPH': ''}}, {'patterns': [[{'ORTH': 'nadān'}]], 'attrs': {'POS': 'VERB', 'TAG': 'VERB', 'MORPH': ''}}, {'patterns': [[{'ORTH': 'addinšu'}]], 'attrs': {'POS': 'VERB', 'TAG': 'VERB', 'MORPH': ''}}, {'patterns': [[{'ORTH': 'inamdinšuma'}]], 'attrs': {'POS': 'VERB', 'TAG': 'VERB', 'MORPH': ''}}, {'patterns': [[{'ORTH': 'addinšunūti'}]], 'attrs': {'POS': 'VERB', 'TAG': 'VERB', 'MORPH': ''}}, {'patterns': [[{'ORTH': 'iddinū'}]], 'attrs': {'POS': 'VERB', 'TAG': 'VERB', 'MORPH': ''}}, {'patterns': [[{'ORTH': 'iddinamma'}]], 'attrs': {'POS': 'VERB', 'TAG': 'VERB', 'MORPH': ''}}, {'patterns': [[{'ORTH': 'nadāni'}]], 'attrs': {'POS': 'VERB', 'TAG': 'VERB', 'MORPH': ''}}, {'patterns': [[{'ORTH': 'iddinšunūti'}]], 'attrs': {'POS': 'VERB', 'TAG': 'VERB', 'MORPH': ''}}, {'patterns': [[{'ORTH': 'uraddima'}]], 'attrs': {'POS': 'VERB', 'TAG': 'VERB', 'MORPH': ''}}, {'patterns': [[{'ORTH': 'ušardi'}]], 'attrs': {'POS': 'VERB', 'TAG': 'VERB', 'MORPH': ''}}, {'patterns': [[{'ORTH': 'uraddi'}]], 'attrs': {'POS': 'VERB', 'TAG': 'VERB', 'MORPH': ''}}, {'patterns': [[{'ORTH': 'lirdû'}]], 'attrs': {'POS': 'VERB', 'TAG': 'VERB', 'MORPH': ''}}, {'patterns': [[{'ORTH': 'uraddema'}]], 'attrs': {'POS': 'VERB', 'TAG': 'VERB', 'MORPH': ''}}, {'patterns': [[{'ORTH': 'ardema'}]], 'attrs': {'POS': 'VERB', 'TAG': 'VERB', 'MORPH': ''}}, {'patterns': [[{'ORTH': 'ušraddi'}]], 'attrs': {'POS': 'VERB', 'TAG': 'VERB', 'MORPH': ''}}, {'patterns': [[{'ORTH': 'arde'}]], 'attrs': {'POS': 'VERB', 'TAG': 'VERB', 'MORPH': ''}}, {'patterns': [[{'ORTH': 'irammuma'}]], 'attrs': {'POS': 'VERB', 'TAG': 'VERB', 'MORPH': ''}}, {'patterns': [[{'ORTH': 'tarammu'}]], 'attrs': {'POS': 'VERB', 'TAG': 'VERB', 'MORPH': ''}}, {'patterns': [[{'ORTH': 'arānšunūti'}]], 'attrs': {'POS': 'VERB', 'TAG': 'VERB', 'MORPH': ''}}, {'patterns': [[{'ORTH': 'ikbusūma'}]], 'attrs': {'POS': 'VERB', 'TAG': 'VERB', 'MORPH': ''}}, {'patterns': [[{'ORTH': 'ikbusū'}]], 'attrs': {'POS': 'VERB', 'TAG': 'VERB', 'MORPH': ''}}, {'patterns': [[{'ORTH': 'ušakbisa'}]], 'attrs': {'POS': 'VERB', 'TAG': 'VERB', 'MORPH': ''}}, {'patterns': [[{'ORTH': 'akbusu'}]], 'attrs': {'POS': 'VERB', 'TAG': 'VERB', 'MORPH': ''}}, {'patterns': [[{'ORTH': 'ušakbisu'}]], 'attrs': {'POS': 'VERB', 'TAG': 'VERB', 'MORPH': ''}}, {'patterns': [[{'ORTH': 'akbus'}]], 'attrs': {'POS': 'VERB', 'TAG': 'VERB', 'MORPH': ''}}, {'patterns': [[{'ORTH': 'arkusšunūti'}]], 'attrs': {'POS': 'VERB', 'TAG': 'VERB', 'MORPH': ''}}, {'patterns': [[{'ORTH': 'urakkisma'}]], 'attrs': {'POS': 'VERB', 'TAG': 'VERB', 'MORPH': ''}}, {'patterns': [[{'ORTH': 'arkus'}]], 'attrs': {'POS': 'VERB', 'TAG': 'VERB', 'MORPH': ''}}, {'patterns': [[{'ORTH': 'arkusu'}]], 'attrs': {'POS': 'VERB', 'TAG': 'VERB', 'MORPH': ''}}, {'patterns': [[{'ORTH': 'urakkasū'}]], 'attrs': {'POS': 'VERB', 'TAG': 'VERB', 'MORPH': ''}}, {'patterns': [[{'ORTH': 'arkusšu'}]], 'attrs': {'POS': 'VERB', 'TAG': 'VERB', 'MORPH': ''}}, {'patterns': [[{'ORTH': 'ishupšunūti'}]], 'attrs': {'POS': 'VERB', 'TAG': 'VERB', 'MORPH': ''}}, {'patterns': [[{'ORTH': 'ashup'}]], 'attrs': {'POS': 'VERB', 'TAG': 'VERB', 'MORPH': ''}}, {'patterns': [[{'ORTH': 'ishupšunūtima'}]], 'attrs': {'POS': 'VERB', 'TAG': 'VERB', 'MORPH': ''}}, {'patterns': [[{'ORTH': 'ishupūšuma'}]], 'attrs': {'POS': 'VERB', 'TAG': 'VERB', 'MORPH': ''}}, {'patterns': [[{'ORTH': 'ishupšuma'}]], 'attrs': {'POS': 'VERB', 'TAG': 'VERB', 'MORPH': ''}}, {'patterns': [[{'ORTH': 'ušashipū'}]], 'attrs': {'POS': 'VERB', 'TAG': 'VERB', 'MORPH': ''}}, {'patterns': [[{'ORTH': 'utaqqinu'}]], 'attrs': {'POS': 'VERB', 'TAG': 'VERB', 'MORPH': ''}}, {'patterns': [[{'ORTH': 'utaqqinuma'}]], 'attrs': {'POS': 'VERB', 'TAG': 'VERB', 'MORPH': ''}}, {'patterns': [[{'ORTH': 'utaqqinma'}]], 'attrs': {'POS': 'VERB', 'TAG': 'VERB', 'MORPH': ''}}, {'patterns': [[{'ORTH': 'ušēṣišināti'}]], 'attrs': {'POS': 'VERB', 'TAG': 'VERB', 'MORPH': ''}}, {'patterns': [[{'ORTH': 'ittaṣi'}]], 'attrs': {'POS': 'VERB', 'TAG': 'VERB', 'MORPH': ''}}, {'patterns': [[{'ORTH': 'ūṣûnimma'}]], 'attrs': {'POS': 'VERB', 'TAG': 'VERB', 'MORPH': ''}}, {'patterns': [[{'ORTH': 'aṣê'}]], 'attrs': {'POS': 'VERB', 'TAG': 'VERB', 'MORPH': ''}}, {'patterns': [[{'ORTH': 'ušaṣṣûma'}]], 'attrs': {'POS': 'VERB', 'TAG': 'VERB', 'MORPH': ''}}, {'patterns': [[{'ORTH': 'ušēṣû'}]], 'attrs': {'POS': 'VERB', 'TAG': 'VERB', 'MORPH': ''}}, {'patterns': [[{'ORTH': 'ušēṣûni'}]], 'attrs': {'POS': 'VERB', 'TAG': 'VERB', 'MORPH': ''}}, {'patterns': [[{'ORTH': 'ittaṣâ'}]], 'attrs': {'POS': 'VERB', 'TAG': 'VERB', 'MORPH': ''}}, {'patterns': [[{'ORTH': 'ušēṣâ'}]], 'attrs': {'POS': 'VERB', 'TAG': 'VERB', 'MORPH': ''}}, {'patterns': [[{'ORTH': 'ušēṣâmma'}]], 'attrs': {'POS': 'VERB', 'TAG': 'VERB', 'MORPH': ''}}, {'patterns': [[{'ORTH': 'ušēṣi'}]], 'attrs': {'POS': 'VERB', 'TAG': 'VERB', 'MORPH': ''}}, {'patterns': [[{'ORTH': 'ūṣi'}]], 'attrs': {'POS': 'VERB', 'TAG': 'VERB', 'MORPH': ''}}, {'patterns': [[{'ORTH': 'ittaṣû'}]], 'attrs': {'POS': 'VERB', 'TAG': 'VERB', 'MORPH': ''}}, {'patterns': [[{'ORTH': 'ušalbišma'}]], 'attrs': {'POS': 'VERB', 'TAG': 'VERB', 'MORPH': ''}}, {'patterns': [[{'ORTH': 'attalbiš'}]], 'attrs': {'POS': 'VERB', 'TAG': 'VERB', 'MORPH': ''}}, {'patterns': [[{'ORTH': 'ulabbiš'}]], 'attrs': {'POS': 'VERB', 'TAG': 'VERB', 'MORPH': ''}}, {'patterns': [[{'ORTH': 'ulabbišma'}]], 'attrs': {'POS': 'VERB', 'TAG': 'VERB', 'MORPH': ''}}, {'patterns': [[{'ORTH': 'ulabbašūš'}]], 'attrs': {'POS': 'VERB', 'TAG': 'VERB', 'MORPH': ''}}, {'patterns': [[{'ORTH': 'ušalbišu'}]], 'attrs': {'POS': 'VERB', 'TAG': 'VERB', 'MORPH': ''}}, {'patterns': [[{'ORTH': 'ušaknišū'}]], 'attrs': {'POS': 'VERB', 'TAG': 'VERB', 'MORPH': ''}}, {'patterns': [[{'ORTH': 'ušaknišu'}]], 'attrs': {'POS': 'VERB', 'TAG': 'VERB', 'MORPH': ''}}, {'patterns': [[{'ORTH': 'ušaknišamma'}]], 'attrs': {'POS': 'VERB', 'TAG': 'VERB', 'MORPH': ''}}, {'patterns': [[{'ORTH': 'iknušū'}]], 'attrs': {'POS': 'VERB', 'TAG': 'VERB', 'MORPH': ''}}, {'patterns': [[{'ORTH': 'ušakniššu'}]], 'attrs': {'POS': 'VERB', 'TAG': 'VERB', 'MORPH': ''}}, {'patterns': [[{'ORTH': 'ušakniša'}]], 'attrs': {'POS': 'VERB', 'TAG': 'VERB', 'MORPH': ''}}, {'patterns': [[{'ORTH': 'tušakniša'}]], 'attrs': {'POS': 'VERB', 'TAG': 'VERB', 'MORPH': ''}}, {'patterns': [[{'ORTH': 'ūrâ'}]], 'attrs': {'POS': 'VERB', 'TAG': 'VERB', 'MORPH': ''}}, {'patterns': [[{'ORTH': 'ittarrû'}]], 'attrs': {'POS': 'VERB', 'TAG': 'VERB', 'MORPH': ''}}, {'patterns': [[{'ORTH': 'tušārânnima'}]], 'attrs': {'POS': 'VERB', 'TAG': 'VERB', 'MORPH': ''}}, {'patterns': [[{'ORTH': 'umarrû'}]], 'attrs': {'POS': 'VERB', 'TAG': 'VERB', 'MORPH': ''}}, {'patterns': [[{'ORTH': 'urassibu'}]], 'attrs': {'POS': 'VERB', 'TAG': 'VERB', 'MORPH': ''}}, {'patterns': [[{'ORTH': 'urassiba'}]], 'attrs': {'POS': 'VERB', 'TAG': 'VERB', 'MORPH': ''}}, {'patterns': [[{'ORTH': 'urassib'}]], 'attrs': {'POS': 'VERB', 'TAG': 'VERB', 'MORPH': ''}}, {'patterns': [[{'ORTH': 'rasāb'}]], 'attrs': {'POS': 'VERB', 'TAG': 'VERB', 'MORPH': ''}}, {'patterns': [[{'ORTH': 'appul'}]], 'attrs': {'POS': 'VERB', 'TAG': 'VERB', 'MORPH': ''}}, {'patterns': [[{'ORTH': 'ušappilma'}]], 'attrs': {'POS': 'VERB', 'TAG': 'VERB', 'MORPH': ''}}, {'patterns': [[{'ORTH': 'appulu'}]], 'attrs': {'POS': 'VERB', 'TAG': 'VERB', 'MORPH': ''}}, {'patterns': [[{'ORTH': 'aqqur'}]], 'attrs': {'POS': 'VERB', 'TAG': 'VERB', 'MORPH': ''}}, {'patterns': [[{'ORTH': 'aqquru'}]], 'attrs': {'POS': 'VERB', 'TAG': 'VERB', 'MORPH': ''}}, {'patterns': [[{'ORTH': 'aqqurma'}]], 'attrs': {'POS': 'VERB', 'TAG': 'VERB', 'MORPH': ''}}, {'patterns': [[{'ORTH': 'aqmu'}]], 'attrs': {'POS': 'VERB', 'TAG': 'VERB', 'MORPH': ''}}, {'patterns': [[{'ORTH': 'iqammû'}]], 'attrs': {'POS': 'VERB', 'TAG': 'VERB', 'MORPH': ''}}, {'patterns': [[{'ORTH': 'iqmuma'}]], 'attrs': {'POS': 'VERB', 'TAG': 'VERB', 'MORPH': ''}}, {'patterns': [[{'ORTH': 'aqmû'}]], 'attrs': {'POS': 'VERB', 'TAG': 'VERB', 'MORPH': ''}}, {'patterns': [[{'ORTH': 'akšir'}]], 'attrs': {'POS': 'VERB', 'TAG': 'VERB', 'MORPH': ''}}, {'patterns': [[{'ORTH': 'likšir'}]], 'attrs': {'POS': 'VERB', 'TAG': 'VERB', 'MORPH': ''}}, {'patterns': [[{'ORTH': 'akšer'}]], 'attrs': {'POS': 'VERB', 'TAG': 'VERB', 'MORPH': ''}}, {'patterns': [[{'ORTH': 'arṣip'}]], 'attrs': {'POS': 'VERB', 'TAG': 'VERB', 'MORPH': ''}}, {'patterns': [[{'ORTH': 'irṣipū'}]], 'attrs': {'POS': 'VERB', 'TAG': 'VERB', 'MORPH': ''}}, {'patterns': [[{'ORTH': 'arṣipu'}]], 'attrs': {'POS': 'VERB', 'TAG': 'VERB', 'MORPH': ''}}, {'patterns': [[{'ORTH': 'palāh'}]], 'attrs': {'POS': 'VERB', 'TAG': 'VERB', 'MORPH': ''}}, {'patterns': [[{'ORTH': 'šupluhu'}]], 'attrs': {'POS': 'VERB', 'TAG': 'VERB', 'MORPH': ''}}, {'patterns': [[{'ORTH': 'aplah'}]], 'attrs': {'POS': 'VERB', 'TAG': 'VERB', 'MORPH': ''}}, {'patterns': [[{'ORTH': 'šupluh'}]], 'attrs': {'POS': 'VERB', 'TAG': 'VERB', 'MORPH': ''}}, {'patterns': [[{'ORTH': 'taplahuma'}]], 'attrs': {'POS': 'VERB', 'TAG': 'VERB', 'MORPH': ''}}, {'patterns': [[{'ORTH': 'liplahū'}]], 'attrs': {'POS': 'VERB', 'TAG': 'VERB', 'MORPH': ''}}, {'patterns': [[{'ORTH': 'iplah'}]], 'attrs': {'POS': 'VERB', 'TAG': 'VERB', 'MORPH': ''}}, {'patterns': [[{'ORTH': 'šupluhi'}]], 'attrs': {'POS': 'VERB', 'TAG': 'VERB', 'MORPH': ''}}, {'patterns': [[{'ORTH': 'īdû'}]], 'attrs': {'POS': 'VERB', 'TAG': 'VERB', 'MORPH': ''}}, {'patterns': [[{'ORTH': 'šummuh'}]], 'attrs': {'POS': 'VERB', 'TAG': 'VERB', 'MORPH': ''}}, {'patterns': [[{'ORTH': 'lišmuhū'}]], 'attrs': {'POS': 'VERB', 'TAG': 'VERB', 'MORPH': ''}}, {'patterns': [[{'ORTH': 'išmuhū'}]], 'attrs': {'POS': 'VERB', 'TAG': 'VERB', 'MORPH': ''}}, {'patterns': [[{'ORTH': 'šumdul'}]], 'attrs': {'POS': 'VERB', 'TAG': 'VERB', 'MORPH': ''}}, {'patterns': [[{'ORTH': 'lušamdil'}]], 'attrs': {'POS': 'VERB', 'TAG': 'VERB', 'MORPH': ''}}, {'patterns': [[{'ORTH': 'lišamdilšu'}]], 'attrs': {'POS': 'VERB', 'TAG': 'VERB', 'MORPH': ''}}, {'patterns': [[{'ORTH': 'lišamdil'}]], 'attrs': {'POS': 'VERB', 'TAG': 'VERB', 'MORPH': ''}}, {'patterns': [[{'ORTH': 'lišamqitū'}]], 'attrs': {'POS': 'VERB', 'TAG': 'VERB', 'MORPH': ''}}, {'patterns': [[{'ORTH': 'šumqut'}]], 'attrs': {'POS': 'VERB', 'TAG': 'VERB', 'MORPH': ''}}, {'patterns': [[{'ORTH': 'imqutsuma'}]], 'attrs': {'POS': 'VERB', 'TAG': 'VERB', 'MORPH': ''}}, {'patterns': [[{'ORTH': 'inqutsuma'}]], 'attrs': {'POS': 'VERB', 'TAG': 'VERB', 'MORPH': ''}}, {'patterns': [[{'ORTH': 'imqutamma'}]], 'attrs': {'POS': 'VERB', 'TAG': 'VERB', 'MORPH': ''}}, {'patterns': [[{'ORTH': 'labēl'}]], 'attrs': {'POS': 'VERB', 'TAG': 'VERB', 'MORPH': ''}}, {'patterns': [[{'ORTH': 'ibēluma'}]], 'attrs': {'POS': 'VERB', 'TAG': 'VERB', 'MORPH': ''}}, {'patterns': [[{'ORTH': 'ibēl'}]], 'attrs': {'POS': 'VERB', 'TAG': 'VERB', 'MORPH': ''}}, {'patterns': [[{'ORTH': 'libīl'}]], 'attrs': {'POS': 'VERB', 'TAG': 'VERB', 'MORPH': ''}}, {'patterns': [[{'ORTH': 'ipēlu'}]], 'attrs': {'POS': 'VERB', 'TAG': 'VERB', 'MORPH': ''}}, {'patterns': [[{'ORTH': 'abēl'}]], 'attrs': {'POS': 'VERB', 'TAG': 'VERB', 'MORPH': ''}}, {'patterns': [[{'ORTH': 'ilabbirāma'}]], 'attrs': {'POS': 'VERB', 'TAG': 'VERB', 'MORPH': ''}}, {'patterns': [[{'ORTH': 'ušalbaru'}]], 'attrs': {'POS': 'VERB', 'TAG': 'VERB', 'MORPH': ''}}, {'patterns': [[{'ORTH': 'ilabbiruma'}]], 'attrs': {'POS': 'VERB', 'TAG': 'VERB', 'MORPH': ''}}, {'patterns': [[{'ORTH': 'lušalbir'}]], 'attrs': {'POS': 'VERB', 'TAG': 'VERB', 'MORPH': ''}}, {'patterns': [[{'ORTH': 'lilbirā'}]], 'attrs': {'POS': 'VERB', 'TAG': 'VERB', 'MORPH': ''}}, {'patterns': [[{'ORTH': 'lilbur'}]], 'attrs': {'POS': 'VERB', 'TAG': 'VERB', 'MORPH': ''}}, {'patterns': [[{'ORTH': 'šulbur'}]], 'attrs': {'POS': 'VERB', 'TAG': 'VERB', 'MORPH': ''}}, {'patterns': [[{'ORTH': 'labāri'}]], 'attrs': {'POS': 'VERB', 'TAG': 'VERB', 'MORPH': ''}}, {'patterns': [[{'ORTH': 'lišalbirū'}]], 'attrs': {'POS': 'VERB', 'TAG': 'VERB', 'MORPH': ''}}, {'patterns': [[{'ORTH': 'ennahā'}]], 'attrs': {'POS': 'VERB', 'TAG': 'VERB', 'MORPH': ''}}, {'patterns': [[{'ORTH': 'innahuma'}]], 'attrs': {'POS': 'VERB', 'TAG': 'VERB', 'MORPH': ''}}, {'patterns': [[{'ORTH': 'innahu'}]], 'attrs': {'POS': 'VERB', 'TAG': 'VERB', 'MORPH': ''}}, {'patterns': [[{'ORTH': 'ušānihuma'}]], 'attrs': {'POS': 'VERB', 'TAG': 'VERB', 'MORPH': ''}}, {'patterns': [[{'ORTH': 'ennahuma'}]], 'attrs': {'POS': 'VERB', 'TAG': 'VERB', 'MORPH': ''}}, {'patterns': [[{'ORTH': 'ēnahma'}]], 'attrs': {'POS': 'VERB', 'TAG': 'VERB', 'MORPH': ''}}, {'patterns': [[{'ORTH': 'lipšuš'}]], 'attrs': {'POS': 'VERB', 'TAG': 'VERB', 'MORPH': ''}}, {'patterns': [[{'ORTH': 'pušuš'}]], 'attrs': {'POS': 'VERB', 'TAG': 'VERB', 'MORPH': ''}}, {'patterns': [[{'ORTH': 'ittanasharū'}]], 'attrs': {'POS': 'VERB', 'TAG': 'VERB', 'MORPH': ''}}, {'patterns': [[{'ORTH': 'ušashira'}]], 'attrs': {'POS': 'VERB', 'TAG': 'VERB', 'MORPH': ''}}, {'patterns': [[{'ORTH': 'ittasharma'}]], 'attrs': {'POS': 'VERB', 'TAG': 'VERB', 'MORPH': ''}}, {'patterns': [[{'ORTH': 'ishuru'}]], 'attrs': {'POS': 'VERB', 'TAG': 'VERB', 'MORPH': ''}}, {'patterns': [[{'ORTH': 'usahhirma'}]], 'attrs': {'POS': 'VERB', 'TAG': 'VERB', 'MORPH': ''}}, {'patterns': [[{'ORTH': 'ušashirma'}]], 'attrs': {'POS': 'VERB', 'TAG': 'VERB', 'MORPH': ''}}, {'patterns': [[{'ORTH': 'littasharū'}]], 'attrs': {'POS': 'VERB', 'TAG': 'VERB', 'MORPH': ''}}, {'patterns': [[{'ORTH': 'nuppuš'}]], 'attrs': {'POS': 'VERB', 'TAG': 'VERB', 'MORPH': ''}}, {'patterns': [[{'ORTH': 'napāš'}]], 'attrs': {'POS': 'VERB', 'TAG': 'VERB', 'MORPH': ''}}, {'patterns': [[{'ORTH': 'itruṣū'}]], 'attrs': {'POS': 'VERB', 'TAG': 'VERB', 'MORPH': ''}}, {'patterns': [[{'ORTH': 'ušatriṣa'}]], 'attrs': {'POS': 'VERB', 'TAG': 'VERB', 'MORPH': ''}}, {'patterns': [[{'ORTH': 'litruṣ'}]], 'attrs': {'POS': 'VERB', 'TAG': 'VERB', 'MORPH': ''}}, {'patterns': [[{'ORTH': 'itruṣūma'}]], 'attrs': {'POS': 'VERB', 'TAG': 'VERB', 'MORPH': ''}}, {'patterns': [[{'ORTH': 'ušatriṣ'}]], 'attrs': {'POS': 'VERB', 'TAG': 'VERB', 'MORPH': ''}}, {'patterns': [[{'ORTH': 'uštēširu'}]], 'attrs': {'POS': 'VERB', 'TAG': 'VERB', 'MORPH': ''}}, {'patterns': [[{'ORTH': 'īširma'}]], 'attrs': {'POS': 'VERB', 'TAG': 'VERB', 'MORPH': ''}}, {'patterns': [[{'ORTH': 'šūtešur'}]], 'attrs': {'POS': 'VERB', 'TAG': 'VERB', 'MORPH': ''}}, {'patterns': [[{'ORTH': 'ešēr'}]], 'attrs': {'POS': 'VERB', 'TAG': 'VERB', 'MORPH': ''}}, {'patterns': [[{'ORTH': 'ušēšir'}]], 'attrs': {'POS': 'VERB', 'TAG': 'VERB', 'MORPH': ''}}, {'patterns': [[{'ORTH': 'šutēšur'}]], 'attrs': {'POS': 'VERB', 'TAG': 'VERB', 'MORPH': ''}}, {'patterns': [[{'ORTH': 'šutēšuri'}]], 'attrs': {'POS': 'VERB', 'TAG': 'VERB', 'MORPH': ''}}, {'patterns': [[{'ORTH': 'ušteššera'}]], 'attrs': {'POS': 'VERB', 'TAG': 'VERB', 'MORPH': ''}}, {'patterns': [[{'ORTH': 'uštēširma'}]], 'attrs': {'POS': 'VERB', 'TAG': 'VERB', 'MORPH': ''}}, {'patterns': [[{'ORTH': 'ušēšeramma'}]], 'attrs': {'POS': 'VERB', 'TAG': 'VERB', 'MORPH': ''}}, {'patterns': [[{'ORTH': 'innešrūma'}]], 'attrs': {'POS': 'VERB', 'TAG': 'VERB', 'MORPH': ''}}, {'patterns': [[{'ORTH': 'uštēšera'}]], 'attrs': {'POS': 'VERB', 'TAG': 'VERB', 'MORPH': ''}}, {'patterns': [[{'ORTH': 'iqūpu'}]], 'attrs': {'POS': 'VERB', 'TAG': 'VERB', 'MORPH': ''}}, {'patterns': [[{'ORTH': 'ašteʾe'}]], 'attrs': {'POS': 'VERB', 'TAG': 'VERB', 'MORPH': ''}}, {'patterns': [[{'ORTH': 'lišteʾe'}]], 'attrs': {'POS': 'VERB', 'TAG': 'VERB', 'MORPH': ''}}, {'patterns': [[{'ORTH': 'ašteʾi'}]], 'attrs': {'POS': 'VERB', 'TAG': 'VERB', 'MORPH': ''}}, {'patterns': [[{'ORTH': 'uṣabbima'}]], 'attrs': {'POS': 'VERB', 'TAG': 'VERB', 'MORPH': ''}}, {'patterns': [[{'ORTH': 'uṣṣabbû'}]], 'attrs': {'POS': 'VERB', 'TAG': 'VERB', 'MORPH': ''}}, {'patterns': [[{'ORTH': 'uṣṣabbima'}]], 'attrs': {'POS': 'VERB', 'TAG': 'VERB', 'MORPH': ''}}, {'patterns': [[{'ORTH': 'uṣabbi'}]], 'attrs': {'POS': 'VERB', 'TAG': 'VERB', 'MORPH': ''}}, {'patterns': [[{'ORTH': 'šebê'}]], 'attrs': {'POS': 'VERB', 'TAG': 'VERB', 'MORPH': ''}}, {'patterns': [[{'ORTH': 'lušbi'}]], 'attrs': {'POS': 'VERB', 'TAG': 'VERB', 'MORPH': ''}}, {'patterns': [[{'ORTH': 'lušbâ'}]], 'attrs': {'POS': 'VERB', 'TAG': 'VERB', 'MORPH': ''}}, {'patterns': [[{'ORTH': 'urappaš'}]], 'attrs': {'POS': 'VERB', 'TAG': 'VERB', 'MORPH': ''}}, {'patterns': [[{'ORTH': 'lurappiš'}]], 'attrs': {'POS': 'VERB', 'TAG': 'VERB', 'MORPH': ''}}, {'patterns': [[{'ORTH': 'lirappiš'}]], 'attrs': {'POS': 'VERB', 'TAG': 'VERB', 'MORPH': ''}}, {'patterns': [[{'ORTH': 'ruppušu'}]], 'attrs': {'POS': 'VERB', 'TAG': 'VERB', 'MORPH': ''}}, {'patterns': [[{'ORTH': 'urappiš'}]], 'attrs': {'POS': 'VERB', 'TAG': 'VERB', 'MORPH': ''}}, {'patterns': [[{'ORTH': 'ruppuši'}]], 'attrs': {'POS': 'VERB', 'TAG': 'VERB', 'MORPH': ''}}, {'patterns': [[{'ORTH': 'lirappišū'}]], 'attrs': {'POS': 'VERB', 'TAG': 'VERB', 'MORPH': ''}}, {'patterns': [[{'ORTH': 'ruppuš'}]], 'attrs': {'POS': 'VERB', 'TAG': 'VERB', 'MORPH': ''}}, {'patterns': [[{'ORTH': 'likkilmešuma'}]], 'attrs': {'POS': 'VERB', 'TAG': 'VERB', 'MORPH': ''}}, {'patterns': [[{'ORTH': 'umaʾʾaršu'}]], 'attrs': {'POS': 'VERB', 'TAG': 'VERB', 'MORPH': ''}}, {'patterns': [[{'ORTH': 'umaʾʾerma'}]], 'attrs': {'POS': 'VERB', 'TAG': 'VERB', 'MORPH': ''}}, {'patterns': [[{'ORTH': 'âri'}]], 'attrs': {'POS': 'VERB', 'TAG': 'VERB', 'MORPH': ''}}, {'patterns': [[{'ORTH': 'umaʾʾerūinni'}]], 'attrs': {'POS': 'VERB', 'TAG': 'VERB', 'MORPH': ''}}, {'patterns': [[{'ORTH': 'umaʾʾer'}]], 'attrs': {'POS': 'VERB', 'TAG': 'VERB', 'MORPH': ''}}, {'patterns': [[{'ORTH': 'umaʾʾeršunūtima'}]], 'attrs': {'POS': 'VERB', 'TAG': 'VERB', 'MORPH': ''}}, {'patterns': [[{'ORTH': 'aʾāri'}]], 'attrs': {'POS': 'VERB', 'TAG': 'VERB', 'MORPH': ''}}, {'patterns': [[{'ORTH': 'ētiq'}]], 'attrs': {'POS': 'VERB', 'TAG': 'VERB', 'MORPH': ''}}, {'patterns': [[{'ORTH': 'ētiqu'}]], 'attrs': {'POS': 'VERB', 'TAG': 'VERB', 'MORPH': ''}}, {'patterns': [[{'ORTH': 'ētettiq'}]], 'attrs': {'POS': 'VERB', 'TAG': 'VERB', 'MORPH': ''}}, {'patterns': [[{'ORTH': 'adūk'}]], 'attrs': {'POS': 'VERB', 'TAG': 'VERB', 'MORPH': ''}}, {'patterns': [[{'ORTH': 'idūk'}]], 'attrs': {'POS': 'VERB', 'TAG': 'VERB', 'MORPH': ''}}, {'patterns': [[{'ORTH': 'atmuh'}]], 'attrs': {'POS': 'VERB', 'TAG': 'VERB', 'MORPH': ''}}, {'patterns': [[{'ORTH': 'lišatmehū'}]], 'attrs': {'POS': 'VERB', 'TAG': 'VERB', 'MORPH': ''}}, {'patterns': [[{'ORTH': 'lišatmeh'}]], 'attrs': {'POS': 'VERB', 'TAG': 'VERB', 'MORPH': ''}}, {'patterns': [[{'ORTH': 'tušatmeha'}]], 'attrs': {'POS': 'VERB', 'TAG': 'VERB', 'MORPH': ''}}, {'patterns': [[{'ORTH': 'amhuršunūtema'}]], 'attrs': {'POS': 'VERB', 'TAG': 'VERB', 'MORPH': ''}}, {'patterns': [[{'ORTH': 'mahār'}]], 'attrs': {'POS': 'VERB', 'TAG': 'VERB', 'MORPH': ''}}, {'patterns': [[{'ORTH': 'ušamhira'}]], 'attrs': {'POS': 'VERB', 'TAG': 'VERB', 'MORPH': ''}}, {'patterns': [[{'ORTH': 'ušamhir'}]], 'attrs': {'POS': 'VERB', 'TAG': 'VERB', 'MORPH': ''}}, {'patterns': [[{'ORTH': 'ušamhiršunūtima'}]], 'attrs': {'POS': 'VERB', 'TAG': 'VERB', 'MORPH': ''}}, {'patterns': [[{'ORTH': 'imdahharu'}]], 'attrs': {'POS': 'VERB', 'TAG': 'VERB', 'MORPH': ''}}, {'patterns': [[{'ORTH': 'amhura'}]], 'attrs': {'POS': 'VERB', 'TAG': 'VERB', 'MORPH': ''}}, {'patterns': [[{'ORTH': 'immahharū'}]], 'attrs': {'POS': 'VERB', 'TAG': 'VERB', 'MORPH': ''}}, {'patterns': [[{'ORTH': 'indahharma'}]], 'attrs': {'POS': 'VERB', 'TAG': 'VERB', 'MORPH': ''}}, {'patterns': [[{'ORTH': 'imhurma'}]], 'attrs': {'POS': 'VERB', 'TAG': 'VERB', 'MORPH': ''}}, {'patterns': [[{'ORTH': 'amhur'}]], 'attrs': {'POS': 'VERB', 'TAG': 'VERB', 'MORPH': ''}}, {'patterns': [[{'ORTH': 'imhur'}]], 'attrs': {'POS': 'VERB', 'TAG': 'VERB', 'MORPH': ''}}, {'patterns': [[{'ORTH': 'limhurū'}]], 'attrs': {'POS': 'VERB', 'TAG': 'VERB', 'MORPH': ''}}, {'patterns': [[{'ORTH': 'ušamhirma'}]], 'attrs': {'POS': 'VERB', 'TAG': 'VERB', 'MORPH': ''}}, {'patterns': [[{'ORTH': 'azīq'}]], 'attrs': {'POS': 'VERB', 'TAG': 'VERB', 'MORPH': ''}}, {'patterns': [[{'ORTH': 'izīqamma'}]], 'attrs': {'POS': 'VERB', 'TAG': 'VERB', 'MORPH': ''}}, {'patterns': [[{'ORTH': 'zâqšu'}]], 'attrs': {'POS': 'VERB', 'TAG': 'VERB', 'MORPH': ''}}, {'patterns': [[{'ORTH': 'uparrir'}]], 'attrs': {'POS': 'VERB', 'TAG': 'VERB', 'MORPH': ''}}, {'patterns': [[{'ORTH': 'uparriru'}]], 'attrs': {'POS': 'VERB', 'TAG': 'VERB', 'MORPH': ''}}, {'patterns': [[{'ORTH': 'sedēra'}]], 'attrs': {'POS': 'VERB', 'TAG': 'VERB', 'MORPH': ''}}, {'patterns': [[{'ORTH': 'usaddara'}]], 'attrs': {'POS': 'VERB', 'TAG': 'VERB', 'MORPH': ''}}, {'patterns': [[{'ORTH': 'usaddirū'}]], 'attrs': {'POS': 'VERB', 'TAG': 'VERB', 'MORPH': ''}}, {'patterns': [[{'ORTH': 'suddura'}]], 'attrs': {'POS': 'VERB', 'TAG': 'VERB', 'MORPH': ''}}, {'patterns': [[{'ORTH': 'usaddirūni'}]], 'attrs': {'POS': 'VERB', 'TAG': 'VERB', 'MORPH': ''}}, {'patterns': [[{'ORTH': 'uṭabbih'}]], 'attrs': {'POS': 'VERB', 'TAG': 'VERB', 'MORPH': ''}}, {'patterns': [[{'ORTH': 'uṭebbih'}]], 'attrs': {'POS': 'VERB', 'TAG': 'VERB', 'MORPH': ''}}, {'patterns': [[{'ORTH': 'šūzub'}]], 'attrs': {'POS': 'VERB', 'TAG': 'VERB', 'MORPH': ''}}, {'patterns': [[{'ORTH': 'ēzibāma'}]], 'attrs': {'POS': 'VERB', 'TAG': 'VERB', 'MORPH': ''}}, {'patterns': [[{'ORTH': 'īzibāma'}]], 'attrs': {'POS': 'VERB', 'TAG': 'VERB', 'MORPH': ''}}, {'patterns': [[{'ORTH': 'ēzib'}]], 'attrs': {'POS': 'VERB', 'TAG': 'VERB', 'MORPH': ''}}, {'patterns': [[{'ORTH': 'īzibušun'}]], 'attrs': {'POS': 'VERB', 'TAG': 'VERB', 'MORPH': ''}}, {'patterns': [[{'ORTH': 'ēzibūma'}]], 'attrs': {'POS': 'VERB', 'TAG': 'VERB', 'MORPH': ''}}, {'patterns': [[{'ORTH': 'ušēzibu'}]], 'attrs': {'POS': 'VERB', 'TAG': 'VERB', 'MORPH': ''}}, {'patterns': [[{'ORTH': 'iktera'}]], 'attrs': {'POS': 'VERB', 'TAG': 'VERB', 'MORPH': ''}}, {'patterns': [[{'ORTH': 'ukeššû'}]], 'attrs': {'POS': 'VERB', 'TAG': 'VERB', 'MORPH': ''}}, {'patterns': [[{'ORTH': 'ipaššiṭu'}]], 'attrs': {'POS': 'VERB', 'TAG': 'VERB', 'MORPH': ''}}, {'patterns': [[{'ORTH': 'ipaššiṭuma'}]], 'attrs': {'POS': 'VERB', 'TAG': 'VERB', 'MORPH': ''}}, {'patterns': [[{'ORTH': 'akmišunūtima'}]], 'attrs': {'POS': 'VERB', 'TAG': 'VERB', 'MORPH': ''}}, {'patterns': [[{'ORTH': 'akmu'}]], 'attrs': {'POS': 'VERB', 'TAG': 'VERB', 'MORPH': ''}}, {'patterns': [[{'ORTH': 'ittamkipma'}]], 'attrs': {'POS': 'VERB', 'TAG': 'VERB', 'MORPH': ''}}, {'patterns': [[{'ORTH': 'ittakkipū'}]], 'attrs': {'POS': 'VERB', 'TAG': 'VERB', 'MORPH': ''}}, {'patterns': [[{'ORTH': 'ušamṣûinni'}]], 'attrs': {'POS': 'VERB', 'TAG': 'VERB', 'MORPH': ''}}, {'patterns': [[{'ORTH': 'amṣû'}]], 'attrs': {'POS': 'VERB', 'TAG': 'VERB', 'MORPH': ''}}, {'patterns': [[{'ORTH': 'habālu'}]], 'attrs': {'POS': 'VERB', 'TAG': 'VERB', 'MORPH': ''}}, {'patterns': [[{'ORTH': 'ihabbilū'}]], 'attrs': {'POS': 'VERB', 'TAG': 'VERB', 'MORPH': ''}}, {'patterns': [[{'ORTH': 'šaggāšu'}]], 'attrs': {'POS': 'VERB', 'TAG': 'VERB', 'MORPH': ''}}, {'patterns': [[{'ORTH': 'šagāšu'}]], 'attrs': {'POS': 'VERB', 'TAG': 'VERB', 'MORPH': ''}}, {'patterns': [[{'ORTH': 'ētarar'}]], 'attrs': {'POS': 'VERB', 'TAG': 'VERB', 'MORPH': ''}}, {'patterns': [[{'ORTH': 'līruri'}]], 'attrs': {'POS': 'VERB', 'TAG': 'VERB', 'MORPH': ''}}, {'patterns': [[{'ORTH': 'uṣarriša'}]], 'attrs': {'POS': 'VERB', 'TAG': 'VERB', 'MORPH': ''}}, {'patterns': [[{'ORTH': 'luṣarrišu'}]], 'attrs': {'POS': 'VERB', 'TAG': 'VERB', 'MORPH': ''}}, {'patterns': [[{'ORTH': 'liṣarriša'}]], 'attrs': {'POS': 'VERB', 'TAG': 'VERB', 'MORPH': ''}}, {'patterns': [[{'ORTH': 'ṣurruš'}]], 'attrs': {'POS': 'VERB', 'TAG': 'VERB', 'MORPH': ''}}, {'patterns': [[{'ORTH': 'ikšiṭū'}]], 'attrs': {'POS': 'VERB', 'TAG': 'VERB', 'MORPH': ''}}, {'patterns': [[{'ORTH': 'aprusma'}]], 'attrs': {'POS': 'VERB', 'TAG': 'VERB', 'MORPH': ''}}, {'patterns': [[{'ORTH': 'iprusū'}]], 'attrs': {'POS': 'VERB', 'TAG': 'VERB', 'MORPH': ''}}, {'patterns': [[{'ORTH': 'aprus'}]], 'attrs': {'POS': 'VERB', 'TAG': 'VERB', 'MORPH': ''}}, {'patterns': [[{'ORTH': 'likrubannima'}]], 'attrs': {'POS': 'VERB', 'TAG': 'VERB', 'MORPH': ''}}, {'patterns': [[{'ORTH': 'liktarrabū'}]], 'attrs': {'POS': 'VERB', 'TAG': 'VERB', 'MORPH': ''}}, {'patterns': [[{'ORTH': 'iktarrabūni'}]], 'attrs': {'POS': 'VERB', 'TAG': 'VERB', 'MORPH': ''}}, {'patterns': [[{'ORTH': 'liktarrab'}]], 'attrs': {'POS': 'VERB', 'TAG': 'VERB', 'MORPH': ''}}, {'patterns': [[{'ORTH': 'ikarrabū'}]], 'attrs': {'POS': 'VERB', 'TAG': 'VERB', 'MORPH': ''}}, {'patterns': [[{'ORTH': 'ikrubannima'}]], 'attrs': {'POS': 'VERB', 'TAG': 'VERB', 'MORPH': ''}}, {'patterns': [[{'ORTH': 'iktarrabū'}]], 'attrs': {'POS': 'VERB', 'TAG': 'VERB', 'MORPH': ''}}, {'patterns': [[{'ORTH': 'liktarrabūšu'}]], 'attrs': {'POS': 'VERB', 'TAG': 'VERB', 'MORPH': ''}}, {'patterns': [[{'ORTH': 'urattâ'}]], 'attrs': {'POS': 'VERB', 'TAG': 'VERB', 'MORPH': ''}}, {'patterns': [[{'ORTH': 'arti'}]], 'attrs': {'POS': 'VERB', 'TAG': 'VERB', 'MORPH': ''}}, {'patterns': [[{'ORTH': 'herê'}]], 'attrs': {'POS': 'VERB', 'TAG': 'VERB', 'MORPH': ''}}, {'patterns': [[{'ORTH': 'ušahrûma'}]], 'attrs': {'POS': 'VERB', 'TAG': 'VERB', 'MORPH': ''}}, {'patterns': [[{'ORTH': 'ušarhissunūti'}]], 'attrs': {'POS': 'VERB', 'TAG': 'VERB', 'MORPH': ''}}, {'patterns': [[{'ORTH': 'irhiṣma'}]], 'attrs': {'POS': 'VERB', 'TAG': 'VERB', 'MORPH': ''}}, {'patterns': [[{'ORTH': 'irrahiṣma'}]], 'attrs': {'POS': 'VERB', 'TAG': 'VERB', 'MORPH': ''}}, {'patterns': [[{'ORTH': 'arhuṣma'}]], 'attrs': {'POS': 'VERB', 'TAG': 'VERB', 'MORPH': ''}}, {'patterns': [[{'ORTH': 'ušarhissuma'}]], 'attrs': {'POS': 'VERB', 'TAG': 'VERB', 'MORPH': ''}}, {'patterns': [[{'ORTH': 'ušarhiṣūni'}]], 'attrs': {'POS': 'VERB', 'TAG': 'VERB', 'MORPH': ''}}, {'patterns': [[{'ORTH': 'ušarhissu'}]], 'attrs': {'POS': 'VERB', 'TAG': 'VERB', 'MORPH': ''}}, {'patterns': [[{'ORTH': 'artahuṣ'}]], 'attrs': {'POS': 'VERB', 'TAG': 'VERB', 'MORPH': ''}}, {'patterns': [[{'ORTH': 'agmuruma'}]], 'attrs': {'POS': 'VERB', 'TAG': 'VERB', 'MORPH': ''}}, {'patterns': [[{'ORTH': 'agmura'}]], 'attrs': {'POS': 'VERB', 'TAG': 'VERB', 'MORPH': ''}}, {'patterns': [[{'ORTH': 'agmurma'}]], 'attrs': {'POS': 'VERB', 'TAG': 'VERB', 'MORPH': ''}}, {'patterns': [[{'ORTH': 'uqattû'}]], 'attrs': {'POS': 'VERB', 'TAG': 'VERB', 'MORPH': ''}}, {'patterns': [[{'ORTH': 'aqrema'}]], 'attrs': {'POS': 'VERB', 'TAG': 'VERB', 'MORPH': ''}}, {'patterns': [[{'ORTH': 'innennû'}]], 'attrs': {'POS': 'VERB', 'TAG': 'VERB', 'MORPH': ''}}, {'patterns': [[{'ORTH': 'enni'}]], 'attrs': {'POS': 'VERB', 'TAG': 'VERB', 'MORPH': ''}}, {'patterns': [[{'ORTH': 'uštamsaku'}]], 'attrs': {'POS': 'VERB', 'TAG': 'VERB', 'MORPH': ''}}, {'patterns': [[{'ORTH': 'alsima'}]], 'attrs': {'POS': 'VERB', 'TAG': 'VERB', 'MORPH': ''}}, {'patterns': [[{'ORTH': 'šulsima'}]], 'attrs': {'POS': 'VERB', 'TAG': 'VERB', 'MORPH': ''}}, {'patterns': [[{'ORTH': 'liltasuma'}]], 'attrs': {'POS': 'VERB', 'TAG': 'VERB', 'MORPH': ''}}, {'patterns': [[{'ORTH': 'apqidma'}]], 'attrs': {'POS': 'VERB', 'TAG': 'VERB', 'MORPH': ''}}, {'patterns': [[{'ORTH': 'ipqidūma'}]], 'attrs': {'POS': 'VERB', 'TAG': 'VERB', 'MORPH': ''}}, {'patterns': [[{'ORTH': 'paqādi'}]], 'attrs': {'POS': 'VERB', 'TAG': 'VERB', 'MORPH': ''}}, {'patterns': [[{'ORTH': 'lupqida'}]], 'attrs': {'POS': 'VERB', 'TAG': 'VERB', 'MORPH': ''}}, {'patterns': [[{'ORTH': 'apqid'}]], 'attrs': {'POS': 'VERB', 'TAG': 'VERB', 'MORPH': ''}}, {'patterns': [[{'ORTH': 'pitqad'}]], 'attrs': {'POS': 'VERB', 'TAG': 'VERB', 'MORPH': ''}}, {'patterns': [[{'ORTH': 'ušatbû'}]], 'attrs': {'POS': 'VERB', 'TAG': 'VERB', 'MORPH': ''}}, {'patterns': [[{'ORTH': 'lišatbûma'}]], 'attrs': {'POS': 'VERB', 'TAG': 'VERB', 'MORPH': ''}}, {'patterns': [[{'ORTH': 'itbâmma'}]], 'attrs': {'POS': 'VERB', 'TAG': 'VERB', 'MORPH': ''}}, {'patterns': [[{'ORTH': 'itbûšunuma'}]], 'attrs': {'POS': 'VERB', 'TAG': 'VERB', 'MORPH': ''}}, {'patterns': [[{'ORTH': 'ikattamu'}]], 'attrs': {'POS': 'VERB', 'TAG': 'VERB', 'MORPH': ''}}, {'patterns': [[{'ORTH': 'ušaṣlimū'}]], 'attrs': {'POS': 'VERB', 'TAG': 'VERB', 'MORPH': ''}}, {'patterns': [[{'ORTH': 'ihsusa'}]], 'attrs': {'POS': 'VERB', 'TAG': 'VERB', 'MORPH': ''}}, {'patterns': [[{'ORTH': 'ihsusma'}]], 'attrs': {'POS': 'VERB', 'TAG': 'VERB', 'MORPH': ''}}, {'patterns': [[{'ORTH': 'ihsus'}]], 'attrs': {'POS': 'VERB', 'TAG': 'VERB', 'MORPH': ''}}, {'patterns': [[{'ORTH': 'aptiqma'}]], 'attrs': {'POS': 'VERB', 'TAG': 'VERB', 'MORPH': ''}}, {'patterns': [[{'ORTH': 'aptiq'}]], 'attrs': {'POS': 'VERB', 'TAG': 'VERB', 'MORPH': ''}}, {'patterns': [[{'ORTH': 'iptiqušu'}]], 'attrs': {'POS': 'VERB', 'TAG': 'VERB', 'MORPH': ''}}, {'patterns': [[{'ORTH': 'ippatiqma'}]], 'attrs': {'POS': 'VERB', 'TAG': 'VERB', 'MORPH': ''}}, {'patterns': [[{'ORTH': 'ēsiqma'}]], 'attrs': {'POS': 'VERB', 'TAG': 'VERB', 'MORPH': ''}}, {'patterns': [[{'ORTH': 'ēsiq'}]], 'attrs': {'POS': 'VERB', 'TAG': 'VERB', 'MORPH': ''}}, {'patterns': [[{'ORTH': 'ēsiqa'}]], 'attrs': {'POS': 'VERB', 'TAG': 'VERB', 'MORPH': ''}}, {'patterns': [[{'ORTH': 'ašēṭ'}]], 'attrs': {'POS': 'VERB', 'TAG': 'VERB', 'MORPH': ''}}, {'patterns': [[{'ORTH': 'puttunni'}]], 'attrs': {'POS': 'VERB', 'TAG': 'VERB', 'MORPH': ''}}, {'patterns': [[{'ORTH': 'paṭāri'}]], 'attrs': {'POS': 'VERB', 'TAG': 'VERB', 'MORPH': ''}}, {'patterns': [[{'ORTH': 'puṭur'}]], 'attrs': {'POS': 'VERB', 'TAG': 'VERB', 'MORPH': ''}}, {'patterns': [[{'ORTH': 'tapṭurma'}]], 'attrs': {'POS': 'VERB', 'TAG': 'VERB', 'MORPH': ''}}, {'patterns': [[{'ORTH': 'mašê'}]], 'attrs': {'POS': 'VERB', 'TAG': 'VERB', 'MORPH': ''}}, {'patterns': [[{'ORTH': 'inšima'}]], 'attrs': {'POS': 'VERB', 'TAG': 'VERB', 'MORPH': ''}}, {'patterns': [[{'ORTH': 'uzaqqir'}]], 'attrs': {'POS': 'VERB', 'TAG': 'VERB', 'MORPH': ''}}, {'patterns': [[{'ORTH': 'liṭībma'}]], 'attrs': {'POS': 'VERB', 'TAG': 'VERB', 'MORPH': ''}}, {'patterns': [[{'ORTH': 'iṭṭīb'}]], 'attrs': {'POS': 'VERB', 'TAG': 'VERB', 'MORPH': ''}}, {'patterns': [[{'ORTH': 'ulṭībma'}]], 'attrs': {'POS': 'VERB', 'TAG': 'VERB', 'MORPH': ''}}, {'patterns': [[{'ORTH': 'uṭabbū'}]], 'attrs': {'POS': 'VERB', 'TAG': 'VERB', 'MORPH': ''}}, {'patterns': [[{'ORTH': 'iṭībūma'}]], 'attrs': {'POS': 'VERB', 'TAG': 'VERB', 'MORPH': ''}}, {'patterns': [[{'ORTH': 'iṭīb'}]], 'attrs': {'POS': 'VERB', 'TAG': 'VERB', 'MORPH': ''}}, {'patterns': [[{'ORTH': 'lurteʾʾâ'}]], 'attrs': {'POS': 'VERB', 'TAG': 'VERB', 'MORPH': ''}}, {'patterns': [[{'ORTH': 'lirteʾʾâ'}]], 'attrs': {'POS': 'VERB', 'TAG': 'VERB', 'MORPH': ''}}, {'patterns': [[{'ORTH': 'ligarrinū'}]], 'attrs': {'POS': 'VERB', 'TAG': 'VERB', 'MORPH': ''}}, {'patterns': [[{'ORTH': 'ugarrin'}]], 'attrs': {'POS': 'VERB', 'TAG': 'VERB', 'MORPH': ''}}, {'patterns': [[{'ORTH': 'itrupūma'}]], 'attrs': {'POS': 'VERB', 'TAG': 'VERB', 'MORPH': ''}}, {'patterns': [[{'ORTH': 'ēkimšu'}]], 'attrs': {'POS': 'VERB', 'TAG': 'VERB', 'MORPH': ''}}, {'patterns': [[{'ORTH': 'ēkimšunūti'}]], 'attrs': {'POS': 'VERB', 'TAG': 'VERB', 'MORPH': ''}}, {'patterns': [[{'ORTH': 'ēkimšuma'}]], 'attrs': {'POS': 'VERB', 'TAG': 'VERB', 'MORPH': ''}}, {'patterns': [[{'ORTH': 'ligmil'}]], 'attrs': {'POS': 'VERB', 'TAG': 'VERB', 'MORPH': ''}}, {'patterns': [[{'ORTH': 'līṭira'}]], 'attrs': {'POS': 'VERB', 'TAG': 'VERB', 'MORPH': ''}}, {'patterns': [[{'ORTH': 'lištabrâ'}]], 'attrs': {'POS': 'VERB', 'TAG': 'VERB', 'MORPH': ''}}, {'patterns': [[{'ORTH': 'lištabrû'}]], 'attrs': {'POS': 'VERB', 'TAG': 'VERB', 'MORPH': ''}}, {'patterns': [[{'ORTH': 'lištabri'}]], 'attrs': {'POS': 'VERB', 'TAG': 'VERB', 'MORPH': ''}}, {'patterns': [[{'ORTH': 'ubaʾʾû'}]], 'attrs': {'POS': 'VERB', 'TAG': 'VERB', 'MORPH': ''}}, {'patterns': [[{'ORTH': 'uhaṣṣiṣma'}]], 'attrs': {'POS': 'VERB', 'TAG': 'VERB', 'MORPH': ''}}, {'patterns': [[{'ORTH': 'itbaluma'}]], 'attrs': {'POS': 'VERB', 'TAG': 'VERB', 'MORPH': ''}}, {'patterns': [[{'ORTH': 'itbal'}]], 'attrs': {'POS': 'VERB', 'TAG': 'VERB', 'MORPH': ''}}, {'patterns': [[{'ORTH': 'išâṭa'}]], 'attrs': {'POS': 'VERB', 'TAG': 'VERB', 'MORPH': ''}}, {'patterns': [[{'ORTH': 'išūṭū'}]], 'attrs': {'POS': 'VERB', 'TAG': 'VERB', 'MORPH': ''}}, {'patterns': [[{'ORTH': 'lišūṭū'}]], 'attrs': {'POS': 'VERB', 'TAG': 'VERB', 'MORPH': ''}}, {'patterns': [[{'ORTH': 'išūṭūma'}]], 'attrs': {'POS': 'VERB', 'TAG': 'VERB', 'MORPH': ''}}, {'patterns': [[{'ORTH': 'ihṭû'}]], 'attrs': {'POS': 'VERB', 'TAG': 'VERB', 'MORPH': ''}}, {'patterns': [[{'ORTH': 'ihṭûka'}]], 'attrs': {'POS': 'VERB', 'TAG': 'VERB', 'MORPH': ''}}, {'patterns': [[{'ORTH': 'ahṭû'}]], 'attrs': {'POS': 'VERB', 'TAG': 'VERB', 'MORPH': ''}}, {'patterns': [[{'ORTH': 'ahṭima'}]], 'attrs': {'POS': 'VERB', 'TAG': 'VERB', 'MORPH': ''}}, {'patterns': [[{'ORTH': 'haṭê'}]], 'attrs': {'POS': 'VERB', 'TAG': 'VERB', 'MORPH': ''}}, {'patterns': [[{'ORTH': 'išriqu'}]], 'attrs': {'POS': 'VERB', 'TAG': 'VERB', 'MORPH': ''}}, {'patterns': [[{'ORTH': 'usahhû'}]], 'attrs': {'POS': 'VERB', 'TAG': 'VERB', 'MORPH': ''}}, {'patterns': [[{'ORTH': 'issehūma'}]], 'attrs': {'POS': 'VERB', 'TAG': 'VERB', 'MORPH': ''}}, {'patterns': [[{'ORTH': 'immaldūma'}]], 'attrs': {'POS': 'VERB', 'TAG': 'VERB', 'MORPH': ''}}, {'patterns': [[{'ORTH': 'immaldū'}]], 'attrs': {'POS': 'VERB', 'TAG': 'VERB', 'MORPH': ''}}, {'patterns': [[{'ORTH': 'ubaššimū'}]], 'attrs': {'POS': 'VERB', 'TAG': 'VERB', 'MORPH': ''}}, {'patterns': [[{'ORTH': 'ušaglidū'}]], 'attrs': {'POS': 'VERB', 'TAG': 'VERB', 'MORPH': ''}}, {'patterns': [[{'ORTH': 'ušanbiṭū'}]], 'attrs': {'POS': 'VERB', 'TAG': 'VERB', 'MORPH': ''}}, {'patterns': [[{'ORTH': 'ušanbiṭ'}]], 'attrs': {'POS': 'VERB', 'TAG': 'VERB', 'MORPH': ''}}, {'patterns': [[{'ORTH': 'ušahmaṭu'}]], 'attrs': {'POS': 'VERB', 'TAG': 'VERB', 'MORPH': ''}}, {'patterns': [[{'ORTH': 'ušahmiṭa'}]], 'attrs': {'POS': 'VERB', 'TAG': 'VERB', 'MORPH': ''}}, {'patterns': [[{'ORTH': 'šuhmiṭ'}]], 'attrs': {'POS': 'VERB', 'TAG': 'VERB', 'MORPH': ''}}, {'patterns': [[{'ORTH': 'ušalpit'}]], 'attrs': {'POS': 'VERB', 'TAG': 'VERB', 'MORPH': ''}}, {'patterns': [[{'ORTH': 'uštalpit'}]], 'attrs': {'POS': 'VERB', 'TAG': 'VERB', 'MORPH': ''}}, {'patterns': [[{'ORTH': 'urebbû'}]], 'attrs': {'POS': 'VERB', 'TAG': 'VERB', 'MORPH': ''}}, {'patterns': [[{'ORTH': 'irūmma'}]], 'attrs': {'POS': 'VERB', 'TAG': 'VERB', 'MORPH': ''}}, {'patterns': [[{'ORTH': 'usappû'}]], 'attrs': {'POS': 'VERB', 'TAG': 'VERB', 'MORPH': ''}}, {'patterns': [[{'ORTH': 'ibli'}]], 'attrs': {'POS': 'VERB', 'TAG': 'VERB', 'MORPH': ''}}, {'patterns': [[{'ORTH': 'īnišu'}]], 'attrs': {'POS': 'VERB', 'TAG': 'VERB', 'MORPH': ''}}, {'patterns': [[{'ORTH': 'ērim'}]], 'attrs': {'POS': 'VERB', 'TAG': 'VERB', 'MORPH': ''}}, {'patterns': [[{'ORTH': 'abrim'}]], 'attrs': {'POS': 'VERB', 'TAG': 'VERB', 'MORPH': ''}}, {'patterns': [[{'ORTH': 'ibrim'}]], 'attrs': {'POS': 'VERB', 'TAG': 'VERB', 'MORPH': ''}}, {'patterns': [[{'ORTH': 'aṣlul'}]], 'attrs': {'POS': 'VERB', 'TAG': 'VERB', 'MORPH': ''}}, {'patterns': [[{'ORTH': 'iṣlul'}]], 'attrs': {'POS': 'VERB', 'TAG': 'VERB', 'MORPH': ''}}, {'patterns': [[{'ORTH': 'uqaʾʾa'}]], 'attrs': {'POS': 'VERB', 'TAG': 'VERB', 'MORPH': ''}}, {'patterns': [[{'ORTH': 'ibrû'}]], 'attrs': {'POS': 'VERB', 'TAG': 'VERB', 'MORPH': ''}}, {'patterns': [[{'ORTH': 'abrema'}]], 'attrs': {'POS': 'VERB', 'TAG': 'VERB', 'MORPH': ''}}, {'patterns': [[{'ORTH': 'imtallikū'}]], 'attrs': {'POS': 'VERB', 'TAG': 'VERB', 'MORPH': ''}}, {'patterns': [[{'ORTH': 'imlikuma'}]], 'attrs': {'POS': 'VERB', 'TAG': 'VERB', 'MORPH': ''}}, {'patterns': [[{'ORTH': 'īkilu'}]], 'attrs': {'POS': 'VERB', 'TAG': 'VERB', 'MORPH': ''}}, {'patterns': [[{'ORTH': 'ubbib'}]], 'attrs': {'POS': 'VERB', 'TAG': 'VERB', 'MORPH': ''}}, {'patterns': [[{'ORTH': 'tassuqušu'}]], 'attrs': {'POS': 'VERB', 'TAG': 'VERB', 'MORPH': ''}}, {'patterns': [[{'ORTH': 'akṣur'}]], 'attrs': {'POS': 'VERB', 'TAG': 'VERB', 'MORPH': ''}}, {'patterns': [[{'ORTH': 'kaṣīr'}]], 'attrs': {'POS': 'VERB', 'TAG': 'VERB', 'MORPH': ''}}, {'patterns': [[{'ORTH': 'ihīšūni'}]], 'attrs': {'POS': 'VERB', 'TAG': 'VERB', 'MORPH': ''}}, {'patterns': [[{'ORTH': 'lišamrir'}]], 'attrs': {'POS': 'VERB', 'TAG': 'VERB', 'MORPH': ''}}, {'patterns': [[{'ORTH': 'imraṣāma'}]], 'attrs': {'POS': 'VERB', 'TAG': 'VERB', 'MORPH': ''}}, {'patterns': [[{'ORTH': 'ipridūma'}]], 'attrs': {'POS': 'VERB', 'TAG': 'VERB', 'MORPH': ''}}, {'patterns': [[{'ORTH': 'innaṭal'}]], 'attrs': {'POS': 'VERB', 'TAG': 'VERB', 'MORPH': ''}}, {'patterns': [[{'ORTH': 'innaṭalu'}]], 'attrs': {'POS': 'VERB', 'TAG': 'VERB', 'MORPH': ''}}, {'patterns': [[{'ORTH': 'inaṭṭalā'}]], 'attrs': {'POS': 'VERB', 'TAG': 'VERB', 'MORPH': ''}}, {'patterns': [[{'ORTH': 'ittaṭlūma'}]], 'attrs': {'POS': 'VERB', 'TAG': 'VERB', 'MORPH': ''}}, {'patterns': [[{'ORTH': 'inaṭṭalū'}]], 'attrs': {'POS': 'VERB', 'TAG': 'VERB', 'MORPH': ''}}, {'patterns': [[{'ORTH': 'iznû'}]], 'attrs': {'POS': 'VERB', 'TAG': 'VERB', 'MORPH': ''}}, {'patterns': [[{'ORTH': 'uzennû'}]], 'attrs': {'POS': 'VERB', 'TAG': 'VERB', 'MORPH': ''}}, {'patterns': [[{'ORTH': 'ikkamruma'}]], 'attrs': {'POS': 'VERB', 'TAG': 'VERB', 'MORPH': ''}}, {'patterns': [[{'ORTH': 'ahīṭ'}]], 'attrs': {'POS': 'VERB', 'TAG': 'VERB', 'MORPH': ''}}, {'patterns': [[{'ORTH': 'ihīṭma'}]], 'attrs': {'POS': 'VERB', 'TAG': 'VERB', 'MORPH': ''}}, {'patterns': [[{'ORTH': 'ahīṭma'}]], 'attrs': {'POS': 'VERB', 'TAG': 'VERB', 'MORPH': ''}}, {'patterns': [[{'ORTH': 'iṣṣanabbur'}]], 'attrs': {'POS': 'VERB', 'TAG': 'VERB', 'MORPH': ''}}, {'patterns': [[{'ORTH': 'umandid'}]], 'attrs': {'POS': 'VERB', 'TAG': 'VERB', 'MORPH': ''}}, {'patterns': [[{'ORTH': 'uššeš'}]], 'attrs': {'POS': 'VERB', 'TAG': 'VERB', 'MORPH': ''}}, {'patterns': [[{'ORTH': 'uṣammaru'}]], 'attrs': {'POS': 'VERB', 'TAG': 'VERB', 'MORPH': ''}}, {'patterns': [[{'ORTH': 'liṣbi'}]], 'attrs': {'POS': 'VERB', 'TAG': 'VERB', 'MORPH': ''}}, {'patterns': [[{'ORTH': 'imhaṣ'}]], 'attrs': {'POS': 'VERB', 'TAG': 'VERB', 'MORPH': ''}}, {'patterns': [[{'ORTH': 'amhaṣ'}]], 'attrs': {'POS': 'VERB', 'TAG': 'VERB', 'MORPH': ''}}, {'patterns': [[{'ORTH': 'amhassuma'}]], 'attrs': {'POS': 'VERB', 'TAG': 'VERB', 'MORPH': ''}}, {'patterns': [[{'ORTH': 'ālulma'}]], 'attrs': {'POS': 'VERB', 'TAG': 'VERB', 'MORPH': ''}}, {'patterns': [[{'ORTH': 'ēlulūma'}]], 'attrs': {'POS': 'VERB', 'TAG': 'VERB', 'MORPH': ''}}, {'patterns': [[{'ORTH': 'ērišūinni'}]], 'attrs': {'POS': 'VERB', 'TAG': 'VERB', 'MORPH': ''}}, {'patterns': [[{'ORTH': 'uzaʾʾinma'}]], 'attrs': {'POS': 'VERB', 'TAG': 'VERB', 'MORPH': ''}}, {'patterns': [[{'ORTH': 'šitmur'}]], 'attrs': {'POS': 'VERB', 'TAG': 'VERB', 'MORPH': ''}}, {'patterns': [[{'ORTH': 'šitamduh'}]], 'attrs': {'POS': 'VERB', 'TAG': 'VERB', 'MORPH': ''}}, {'patterns': [[{'ORTH': 'aštamdih'}]], 'attrs': {'POS': 'VERB', 'TAG': 'VERB', 'MORPH': ''}}, {'patterns': [[{'ORTH': 'ušaldidūni'}]], 'attrs': {'POS': 'VERB', 'TAG': 'VERB', 'MORPH': ''}}, {'patterns': [[{'ORTH': 'amkira'}]], 'attrs': {'POS': 'VERB', 'TAG': 'VERB', 'MORPH': ''}}, {'patterns': [[{'ORTH': 'ušamkira'}]], 'attrs': {'POS': 'VERB', 'TAG': 'VERB', 'MORPH': ''}}, {'patterns': [[{'ORTH': 'šanān'}]], 'attrs': {'POS': 'VERB', 'TAG': 'VERB', 'MORPH': ''}}, {'patterns': [[{'ORTH': 'iššannanu'}]], 'attrs': {'POS': 'VERB', 'TAG': 'VERB', 'MORPH': ''}}, {'patterns': [[{'ORTH': 'ušparzih'}]], 'attrs': {'POS': 'VERB', 'TAG': 'VERB', 'MORPH': ''}}, {'patterns': [[{'ORTH': 'lumīš'}]], 'attrs': {'POS': 'VERB', 'TAG': 'VERB', 'MORPH': ''}}, {'patterns': [[{'ORTH': 'limīs'}]], 'attrs': {'POS': 'VERB', 'TAG': 'VERB', 'MORPH': ''}}, {'patterns': [[{'ORTH': 'sullum'}]], 'attrs': {'POS': 'VERB', 'TAG': 'VERB', 'MORPH': ''}}, {'patterns': [[{'ORTH': 'ibʾil'}]], 'attrs': {'POS': 'VERB', 'TAG': 'VERB', 'MORPH': ''}}, {'patterns': [[{'ORTH': 'ibʾilma'}]], 'attrs': {'POS': 'VERB', 'TAG': 'VERB', 'MORPH': ''}}, {'patterns': [[{'ORTH': 'uzakkišunūti'}]], 'attrs': {'POS': 'VERB', 'TAG': 'VERB', 'MORPH': ''}}, {'patterns': [[{'ORTH': 'uṣallil'}]], 'attrs': {'POS': 'VERB', 'TAG': 'VERB', 'MORPH': ''}}, {'patterns': [[{'ORTH': 'upalliq'}]], 'attrs': {'POS': 'VERB', 'TAG': 'VERB', 'MORPH': ''}}, {'patterns': [[{'ORTH': 'upalliqū'}]], 'attrs': {'POS': 'VERB', 'TAG': 'VERB', 'MORPH': ''}}, {'patterns': [[{'ORTH': 'ṣeli'}]], 'attrs': {'POS': 'VERB', 'TAG': 'VERB', 'MORPH': ''}}, {'patterns': [[{'ORTH': 'itbuku'}]], 'attrs': {'POS': 'VERB', 'TAG': 'VERB', 'MORPH': ''}}, {'patterns': [[{'ORTH': 'ittabikma'}]], 'attrs': {'POS': 'VERB', 'TAG': 'VERB', 'MORPH': ''}}, {'patterns': [[{'ORTH': 'itarrurā'}]], 'attrs': {'POS': 'VERB', 'TAG': 'VERB', 'MORPH': ''}}, {'patterns': [[{'ORTH': 'išhuṭma'}]], 'attrs': {'POS': 'VERB', 'TAG': 'VERB', 'MORPH': ''}}, {'patterns': [[{'ORTH': 'ušašhiṭ'}]], 'attrs': {'POS': 'VERB', 'TAG': 'VERB', 'MORPH': ''}}, {'patterns': [[{'ORTH': 'ēdiqa'}]], 'attrs': {'POS': 'VERB', 'TAG': 'VERB', 'MORPH': ''}}, {'patterns': [[{'ORTH': 'ibakkima'}]], 'attrs': {'POS': 'VERB', 'TAG': 'VERB', 'MORPH': ''}}, {'patterns': [[{'ORTH': 'lurīb'}]], 'attrs': {'POS': 'VERB', 'TAG': 'VERB', 'MORPH': ''}}, {'patterns': [[{'ORTH': 'ladlula'}]], 'attrs': {'POS': 'VERB', 'TAG': 'VERB', 'MORPH': ''}}, {'patterns': [[{'ORTH': 'dalīli'}]], 'attrs': {'POS': 'VERB', 'TAG': 'VERB', 'MORPH': ''}}, {'patterns': [[{'ORTH': 'ēgû'}]], 'attrs': {'POS': 'VERB', 'TAG': 'VERB', 'MORPH': ''}}, {'patterns': [[{'ORTH': 'isluhūma'}]], 'attrs': {'POS': 'VERB', 'TAG': 'VERB', 'MORPH': ''}}, {'patterns': [[{'ORTH': 'asluha'}]], 'attrs': {'POS': 'VERB', 'TAG': 'VERB', 'MORPH': ''}}, {'patterns': [[{'ORTH': 'ušahribu'}]], 'attrs': {'POS': 'VERB', 'TAG': 'VERB', 'MORPH': ''}}, {'patterns': [[{'ORTH': 'uhallipa'}]], 'attrs': {'POS': 'VERB', 'TAG': 'VERB', 'MORPH': ''}}, {'patterns': [[{'ORTH': 'tarammuk'}]], 'attrs': {'POS': 'VERB', 'TAG': 'VERB', 'MORPH': ''}}, {'patterns': [[{'ORTH': 'zanān'}]], 'attrs': {'POS': 'VERB', 'TAG': 'VERB', 'MORPH': ''}}, {'patterns': [[{'ORTH': 'ukkiba'}]], 'attrs': {'POS': 'VERB', 'TAG': 'VERB', 'MORPH': ''}}, {'patterns': [[{'ORTH': 'ukkipānimma'}]], 'attrs': {'POS': 'VERB', 'TAG': 'VERB', 'MORPH': ''}}, {'patterns': [[{'ORTH': 'ihbuta'}]], 'attrs': {'POS': 'VERB', 'TAG': 'VERB', 'MORPH': ''}}, {'patterns': [[{'ORTH': 'habāti'}]], 'attrs': {'POS': 'VERB', 'TAG': 'VERB', 'MORPH': ''}}, {'patterns': [[{'ORTH': 'abīrma'}]], 'attrs': {'POS': 'VERB', 'TAG': 'VERB', 'MORPH': ''}}, {'patterns': [[{'ORTH': 'uzaʾʾiz'}]], 'attrs': {'POS': 'VERB', 'TAG': 'VERB', 'MORPH': ''}}, {'patterns': [[{'ORTH': 'azūz'}]], 'attrs': {'POS': 'VERB', 'TAG': 'VERB', 'MORPH': ''}}, {'patterns': [[{'ORTH': 'ukarrit'}]], 'attrs': {'POS': 'VERB', 'TAG': 'VERB', 'MORPH': ''}}, {'patterns': [[{'ORTH': 'ihdû'}]], 'attrs': {'POS': 'VERB', 'TAG': 'VERB', 'MORPH': ''}}, {'patterns': [[{'ORTH': 'irīšū'}]], 'attrs': {'POS': 'VERB', 'TAG': 'VERB', 'MORPH': ''}}, {'patterns': [[{'ORTH': 'ašʾal'}]], 'attrs': {'POS': 'VERB', 'TAG': 'VERB', 'MORPH': ''}}, {'patterns': [[{'ORTH': 'išālma'}]], 'attrs': {'POS': 'VERB', 'TAG': 'VERB', 'MORPH': ''}}, {'patterns': [[{'ORTH': 'išʾal'}]], 'attrs': {'POS': 'VERB', 'TAG': 'VERB', 'MORPH': ''}}, {'patterns': [[{'ORTH': 'uṣṣiṣ'}]], 'attrs': {'POS': 'VERB', 'TAG': 'VERB', 'MORPH': ''}}, {'patterns': [[{'ORTH': 'ipparik'}]], 'attrs': {'POS': 'VERB', 'TAG': 'VERB', 'MORPH': ''}}, {'patterns': [[{'ORTH': 'iqnunū'}]], 'attrs': {'POS': 'VERB', 'TAG': 'VERB', 'MORPH': ''}}, {'patterns': [[{'ORTH': 'attarad'}]], 'attrs': {'POS': 'VERB', 'TAG': 'VERB', 'MORPH': ''}}, {'patterns': [[{'ORTH': 'ēdilšu'}]], 'attrs': {'POS': 'VERB', 'TAG': 'VERB', 'MORPH': ''}}, {'patterns': [[{'ORTH': 'unaššašu'}]], 'attrs': {'POS': 'VERB', 'TAG': 'VERB', 'MORPH': ''}}, {'patterns': [[{'ORTH': 'ittaʾʾidma'}]], 'attrs': {'POS': 'VERB', 'TAG': 'VERB', 'MORPH': ''}}, {'patterns': [[{'ORTH': 'itʾid'}]], 'attrs': {'POS': 'VERB', 'TAG': 'VERB', 'MORPH': ''}}, {'patterns': [[{'ORTH': 'littaʾʾid'}]], 'attrs': {'POS': 'VERB', 'TAG': 'VERB', 'MORPH': ''}}, {'patterns': [[{'ORTH': 'ātammuma'}]], 'attrs': {'POS': 'VERB', 'TAG': 'VERB', 'MORPH': ''}}, {'patterns': [[{'ORTH': 'immahūma'}]], 'attrs': {'POS': 'VERB', 'TAG': 'VERB', 'MORPH': ''}}, {'patterns': [[{'ORTH': 'itmû'}]], 'attrs': {'POS': 'VERB', 'TAG': 'VERB', 'MORPH': ''}}, {'patterns': [[{'ORTH': 'inēʾu'}]], 'attrs': {'POS': 'VERB', 'TAG': 'VERB', 'MORPH': ''}}, {'patterns': [[{'ORTH': 'ušarriṭma'}]], 'attrs': {'POS': 'VERB', 'TAG': 'VERB', 'MORPH': ''}}, {'patterns': [[{'ORTH': 'ušaʾʾalū'}]], 'attrs': {'POS': 'VERB', 'TAG': 'VERB', 'MORPH': ''}}, {'patterns': [[{'ORTH': 'tašbir'}]], 'attrs': {'POS': 'VERB', 'TAG': 'VERB', 'MORPH': ''}}, {'patterns': [[{'ORTH': 'idakkakū'}]], 'attrs': {'POS': 'VERB', 'TAG': 'VERB', 'MORPH': ''}}, {'patterns': [[{'ORTH': 'adʾiš'}]], 'attrs': {'POS': 'VERB', 'TAG': 'VERB', 'MORPH': ''}}, {'patterns': [[{'ORTH': 'addaʾišma'}]], 'attrs': {'POS': 'VERB', 'TAG': 'VERB', 'MORPH': ''}}, {'patterns': [[{'ORTH': 'aštaṭi'}]], 'attrs': {'POS': 'VERB', 'TAG': 'VERB', 'MORPH': ''}}, {'patterns': [[{'ORTH': 'išubbū'}]], 'attrs': {'POS': 'VERB', 'TAG': 'VERB', 'MORPH': ''}}, {'patterns': [[{'ORTH': 'ultanapšaqū'}]], 'attrs': {'POS': 'VERB', 'TAG': 'VERB', 'MORPH': ''}}, {'patterns': [[{'ORTH': 'šupšuq'}]], 'attrs': {'POS': 'VERB', 'TAG': 'VERB', 'MORPH': ''}}, {'patterns': [[{'ORTH': 'imāʾū'}]], 'attrs': {'POS': 'VERB', 'TAG': 'VERB', 'MORPH': ''}}, {'patterns': [[{'ORTH': 'imšula'}]], 'attrs': {'POS': 'VERB', 'TAG': 'VERB', 'MORPH': ''}}, {'patterns': [[{'ORTH': 'qebēri'}]], 'attrs': {'POS': 'VERB', 'TAG': 'VERB', 'MORPH': ''}}, {'patterns': [[{'ORTH': 'ušākil'}]], 'attrs': {'POS': 'VERB', 'TAG': 'VERB', 'MORPH': ''}}, {'patterns': [[{'ORTH': 'aksâ'}]], 'attrs': {'POS': 'VERB', 'TAG': 'VERB', 'MORPH': ''}}, {'patterns': [[{'ORTH': 'imīṣannima'}]], 'attrs': {'POS': 'VERB', 'TAG': 'VERB', 'MORPH': ''}}, {'patterns': [[{'ORTH': 'abtuqma'}]], 'attrs': {'POS': 'VERB', 'TAG': 'VERB', 'MORPH': ''}}, {'patterns': [[{'ORTH': 'ebēr'}]], 'attrs': {'POS': 'VERB', 'TAG': 'VERB', 'MORPH': ''}}, {'patterns': [[{'ORTH': 'ētebir'}]], 'attrs': {'POS': 'VERB', 'TAG': 'VERB', 'MORPH': ''}}, {'patterns': [[{'ORTH': 'ikbiruma'}]], 'attrs': {'POS': 'VERB', 'TAG': 'VERB', 'MORPH': ''}}, {'patterns': [[{'ORTH': 'išīhu'}]], 'attrs': {'POS': 'VERB', 'TAG': 'VERB', 'MORPH': ''}}, {'patterns': [[{'ORTH': 'ušahbiba'}]], 'attrs': {'POS': 'VERB', 'TAG': 'VERB', 'MORPH': ''}}, {'patterns': [[{'ORTH': 'lišahbiba'}]], 'attrs': {'POS': 'VERB', 'TAG': 'VERB', 'MORPH': ''}}, {'patterns': [[{'ORTH': 'uštapellu'}]], 'attrs': {'POS': 'VERB', 'TAG': 'VERB', 'MORPH': ''}}, {'patterns': [[{'ORTH': 'ihšuhū'}]], 'attrs': {'POS': 'VERB', 'TAG': 'VERB', 'MORPH': ''}}, {'patterns': [[{'ORTH': 'ušatlimūinnima'}]], 'attrs': {'POS': 'VERB', 'TAG': 'VERB', 'MORPH': ''}}, {'patterns': [[{'ORTH': 'lišamsikū'}]], 'attrs': {'POS': 'VERB', 'TAG': 'VERB', 'MORPH': ''}}, {'patterns': [[{'ORTH': 'uʾaddûni'}]], 'attrs': {'POS': 'VERB', 'TAG': 'VERB', 'MORPH': ''}}, {'patterns': [[{'ORTH': 'uʾaddûšu'}]], 'attrs': {'POS': 'VERB', 'TAG': 'VERB', 'MORPH': ''}}, {'patterns': [[{'ORTH': 'uštarsima'}]], 'attrs': {'POS': 'VERB', 'TAG': 'VERB', 'MORPH': ''}}, {'patterns': [[{'ORTH': 'šulmudi'}]], 'attrs': {'POS': 'VERB', 'TAG': 'VERB', 'MORPH': ''}}, {'patterns': [[{'ORTH': 'ušašʾirma'}]], 'attrs': {'POS': 'VERB', 'TAG': 'VERB', 'MORPH': ''}}, {'patterns': [[{'ORTH': 'asīr'}]], 'attrs': {'POS': 'VERB', 'TAG': 'VERB', 'MORPH': ''}}, {'patterns': [[{'ORTH': 'uttappiha'}]], 'attrs': {'POS': 'VERB', 'TAG': 'VERB', 'MORPH': ''}}, {'patterns': [[{'ORTH': 'ippuha'}]], 'attrs': {'POS': 'VERB', 'TAG': 'VERB', 'MORPH': ''}}, {'patterns': [[{'ORTH': 'amsi'}]], 'attrs': {'POS': 'VERB', 'TAG': 'VERB', 'MORPH': ''}}, {'patterns': [[{'ORTH': 'ugallilu'}]], 'attrs': {'POS': 'VERB', 'TAG': 'VERB', 'MORPH': ''}}, {'patterns': [[{'ORTH': 'išīṭu'}]], 'attrs': {'POS': 'VERB', 'TAG': 'VERB', 'MORPH': ''}}, {'patterns': [[{'ORTH': 'išarrapu'}]], 'attrs': {'POS': 'VERB', 'TAG': 'VERB', 'MORPH': ''}}, {'patterns': [[{'ORTH': 'luttaʾʾid'}]], 'attrs': {'POS': 'VERB', 'TAG': 'VERB', 'MORPH': ''}}, {'patterns': [[{'ORTH': 'attumuš'}]], 'attrs': {'POS': 'VERB', 'TAG': 'VERB', 'MORPH': ''}}, {'patterns': [[{'ORTH': 'šumʾud'}]], 'attrs': {'POS': 'VERB', 'TAG': 'VERB', 'MORPH': ''}}, {'patterns': [[{'ORTH': 'uṭahhâ'}]], 'attrs': {'POS': 'VERB', 'TAG': 'VERB', 'MORPH': ''}}, {'patterns': [[{'ORTH': 'iṣrupū'}]], 'attrs': {'POS': 'VERB', 'TAG': 'VERB', 'MORPH': ''}}]
